臺灣高等法院高雄分院刑事判決
110年度上訴字第895號
                                                 第896號
第897號
上  訴  人
即  被  告  潘庚廷


            丁婉婷




            張筱盈


上三人共同
選任辯護人  謝國允律師
上  訴  人  
即  被  告  程新發




            張簡大裕


            王嘉芬



            程振文



                    送達代收人程新發  住高雄市○○區○○路00巷00號
            李建潤


            李美英


            陳靜珍


上列被告因詐欺等案件，不服臺灣高雄地方法院108年度訴字第6
60號、109年度訴字第289號、第368號，中華民國110年6月23日
第一審判決（起訴案號：臺灣高雄地方檢察署107年度偵字第75
93號、第7596號、第7598號、第7600號、第7601號、第7602號、
第18802號、第18804號、第19397號、第19398號、第19578號、
第19579號、第19580號、第19582號、第19756號、第20144號、
第20145號、第20146號、第20147號、第20151號、第20270號、
第20273號、第20275號、第20276號、第20598號、第20996號、
第20998號、第21002號、108年度偵字第1636號《下稱甲案》；起
訴案號：108年度偵字第4170號《下稱乙案》；追加起訴案號：10
9年度偵字第7135號《下稱丙案》），提起上訴，本院判決如下：
    主  文
原判決關於戊○○如附表編號87、編號88、編號107（以上三件為
訴外裁判，不另為判決）、編號56、編號71、編號91部分及其定
應執行刑；丙○○○如附表編號86（以上一件為訴外裁判，不另為
判決）、編號6、編號7、編號10、編號18、編號19、編號20、編
號24、編號42部分及其定應執行刑；潘庚廷如附表編號6、編號
10、編號18、編號19、編號20、編號24部分及其定應執行刑；丁
婉婷部分（附表編號20）；張筱盈部分（附表編號24）；王嘉
芬部分（附表編號56）；甲○○如附表編號91及緩刑宣告部分；
乙○○如附表編號93及緩刑宣告部分；陳靜珍如附表編號87部分
（以上一件為訴外裁判）均撤銷。
戊○○犯附表編號56、編號71、編號91所示之罪，各諭知如項下
所示之刑及宣告沒收。
丙○○○犯附表編號6、編號7、編號10、編號18、編號19、編號20
、編號24、編號42所示之罪，各諭知如項下所示之刑及宣告沒收
。
潘庚廷犯附表編號6、編號10、編號18、編號19、編號20、編號
24所示之罪，各諭知如項下所示之刑。
丁婉婷犯附表編號20所示之罪，諭知如項下所示之刑。
張筱盈犯附表編號24所示之罪，諭知如項下所示之刑。緩刑參
年。緩刑期間付保護管束，應提供壹佰肆拾小時之義務勞務。
王嘉芬犯附表編號56所示之罪，諭知如項下所示之刑及宣告沒
收。緩刑參年。緩刑期間付保護管束，應接受法治教育課程伍場
次，及向被害人國泰人壽保險股份有限公司支付新臺幣參拾伍萬
肆仟零壹拾壹元。
甲○○犯附表編號91所示之罪，諭知如項下所示之刑（緩刑部分
連同駁回上訴部分一併宣告如后）。
乙○○犯附表編號93所示之罪，諭知如項下所示之刑（緩刑部分
連同駁回上訴部分一併宣告如后）。
陳靜珍公訴不受理。
其他上訴駁回。
戊○○前開撤銷改判部分與駁回上訴（即附表編號41、編號45、
編號50、編號54、編號55、編號57至編號70、編號72至編號84、
編號89、編號90、編號92至編號106）部分所示之刑，其得易科
罰金部分，應執行有期徒刑壹年柒月，如易科罰金，以新臺幣壹
仟元折算壹日；不得易科罰金部分，應執行有期徒刑貳年肆月。
沒收部分併執行之。
丙○○○前開撤銷改判部分與駁回上訴（即附表編號1至編號5、編
號8、編號9、編號11至編號17、編號21至編號23、編號25至編號
41、編號43至編號53、編號85、編號93）部分所示之刑，其得易
科罰金部分，應執行有期徒刑壹年壹月，如易科罰金，以新臺幣
壹仟元折算壹日；不得易科罰金部分，應執行有期徒刑參年肆月
。沒收部分併執行之。
潘庚廷前開撤銷改判部分與駁回上訴（即附表編號1至編號5、
編號7至編號9、編號11至編號17、編號21至編號23、編號53）部
分所示之刑，應執行有期徒刑貳年捌月。沒收部分併執行之。
甲○○前開撤銷改判部分與駁回上訴（即附表編號62、編號89）
部分，緩刑貳年。緩刑期間付保護管束，應提供壹佰肆拾小時之
義務勞務。
乙○○前開撤銷改判部分與駁回上訴（即附表編號63）部分，緩
刑參年。緩刑期間付保護管束，應提供壹佰小時之義務勞務。
    事  實
一、戊○○、丙○○○二人均為三商美邦人壽保險股份有限公司之保
    險業務員，利用業務上之知識經驗，以偽造診斷證明書方式
    ，詐領保險理賠金。其二人除分別以自己或客戶之身分資料
    偽造診斷證明書，詐領保險理賠金以外，並共同或各自或網
    羅下線，取得保險客戶配合或利用不知情客戶，由客戶提供
    本人或親友之保險單（下稱保單）資料或填寫理賠申請書，
    戊○○或丙○○○負責偽造診斷證明書，捏造傷病名稱作為被保
    險人發生保險事故之證明，並向保險公司申請理賠，而於詐
    領各筆保險理賠金後，再由各該參與者依比例朋分。戊○○、
    丙○○○為供偽造診斷證明書或預備之用，均事先利用不知情
    之張亞芳等刻印店家偽刻如附表所示醫院院章、院長章、
    醫師章等各類偽造印章，並自行下載或掃描各家醫院之診斷
    證明書，轉為電子檔空白格式，供隨時自行填入資料及蓋章
    ，自民國106年5月間起至107年7月間，分別進行如附表所
    示之詐領保險理賠金行為：
  ㈠丙○○○如附表編號1至36部分【丙○○○網羅下線潘庚廷、歐陽
    鎮、張簡杏如、莊曜寧招攬客戶詐領保險理賠金】：丙○○○
    自行網羅潘庚廷、歐陽鎮（同案已經原審判決確定）、張簡
    杏如（即丙○○○之胞妹，同案已經原審判決確定）、莊曜寧
    （同案已經原審判決確定）等4人作為下線（各下線與丙○○○
    均為單線聯繫），分別與丙○○○共同意圖為自己不法之所有
    ，基於行使偽造私文書、三人以上共同詐欺取財之犯意聯絡
    ，其中：
  ⒈附表編號1至24部分【丙○○○與潘庚廷，及被起訴客戶即如附
    表編號01侯文章、02黃利民、06潘怡伶、07李秋慧、08尤
    南都、09龔純巧、10潘雅萍、11陳慧君、12陳敬文、14彭志
    翔、15董恭孝、16尤品權、18蕭世澔、19朱萱、20丁婉婷
    、21張佩雯、22劉恩佟（原名劉桐希）、23邱英香、24張筱
    盈等19人部分】：潘庚廷再招攬如附表編號1至24所示之保
    險客戶侯文章（同案已經原審判決確定）、黃利民（同案已
    經原審判決確定）、李星亭（另經緩起訴處分）、王姵涵（
    另經緩起訴處分）、林合惠（另經緩起訴處分）、潘怡伶（
    同案已經原審判決確定）、李秋慧（同案已經原審判決確定
    ）、尤南都（同案已經原審判決確定）、龔純巧（同案已經
    原審判決確定）、潘雅萍（同案已經原審判決確定）、陳慧
    君（同案已經原審判決確定）、陳敬文（同案已經原審判決
    確定）、王貞融（另經緩起訴處分）、彭志翔（同案已經原
    審判決確定）、董恭孝（同案已經原審判決確定）、尤品權
    （同案已經原審判決確定）、辜玉婷（另經緩起訴處分）、
    蕭世澔（同案已經原審判決確定）、朱萱（同案已經原審
    判決確定）、丁婉婷、張佩雯（同案已經原審判決確定）、
    劉恩佟（原名劉桐希；同案已經原審判決確定）、邱英香（
    同案已經原審判決確定）、張筱盈等24人，分別與丙○○○、
    潘庚廷共同意圖為自己不法之所有，基於行使偽造私文書、
    三人以上共同詐欺取財之犯意聯絡，分別由上述客戶提供如
    附表編號1至24所示本人或親友保單、指定保險理賠金匯款
    帳戶或理賠申請書等資料，交由潘庚廷轉交丙○○○，由丙○○○
    據以偽造如附表編號1至24所示之診斷證明書，捏造傷病名
    稱作為被保險人發生保險事故證明，並向如附表編號1至24
    所示之保險公司申請理賠而行使，使上述保險公司之承辦人
    誤信被保險人發生保險事故，而分別核付如附表編號1至11
    、12①、13至24所示保險理賠金，上述客戶再分別與潘庚廷
    、丙○○○依比例瓜分；至於如附表編號12②部分，則因保險
    公司未核付保險理賠金，以致詐欺僅止於未遂，足生損害於
    各該保險公司及診斷證明書所列醫院、醫師等人員（詳如附
    表編號1至24所載）。
  ⒉附表編號25至27部分【丙○○○與歐陽鎮部分】：歐陽鎮再招
    攬如附表編號25、26所示之保險客戶王培修、陳素花（以
    上2人均另經緩起訴處分），分別與丙○○○、歐陽鎮共同意圖
    為自己不法之所有，基於行使偽造私文書、三人以上共同詐
    欺取財之犯意聯絡；歐陽鎮另利用如附表編號27所示不知
    情之客戶黃竹如，分別由上述客戶提供如附表編號25至27
    所示本人保單、指定理賠金匯款帳戶或理賠申請書等資料，
    交由歐陽鎮轉交丙○○○，由丙○○○據以偽造如附表編號25至2
    7所示之診斷證明書，捏造傷病名稱作為被保險人發生保險
    事故證明，並向如附表編號25至27所示之保險公司申請理
    賠而行使，致使上述保險公司承辦人誤信被保險人發生保險
    事故，分別核付如附表編號25至27所示保險理賠金，上述
    客戶再分別與歐陽鎮、丙○○○比例瓜分，足生損害於各該保
    險公司及診斷證明書所列之醫院、醫師等人員（詳如附表
    編號25至27所載）。
  ⒊附件編號28至34部分【丙○○○與張簡杏如及被起訴客戶如附
    表編號30、31莊曜寧等人部分】：張簡杏如再招攬如附表
    編號28至34所示之保險客戶李苑鈴（另經緩起訴處分）、洪
    堉晟（另經緩起訴處分）、莊曜慈（另經緩起訴處分）、莊
    曜寧（同案已經原審判決確定）、許士鴻（另經緩起訴處分
    ）、曾朝雄（另經緩起訴處分）、林曉雯（另經緩起訴處分
    ），分別與張簡杏如、丙○○○共同意圖為自己不法之所有，
    而基於行使偽造私文書、三人以上共同詐欺取財之犯意聯絡
    ，分別由上述客戶提供如附表編號28至34所示本人或親友
    之保單、指定匯款帳戶或理賠申請書等資料，交由張簡杏如
    轉交丙○○○，並由丙○○○據以偽造如附表編號28至34所示之
    診斷證明書，捏造傷病名稱作為被保險人發生保險事故之證
    明，向如附表編號28至34所示之保險公司申請理賠而行使
    ，致使上述保險公司承辦人誤信被保險人發生保險事故，分
    別核付如附表編號28至34所示保險理賠金，上述客戶再分
    別與張簡杏如、丙○○○按比例瓜分，足生損害於各該保險公
    司及診斷證明書所列之醫院、醫師等人員（詳如附表編號2
    8至34所載）。
  ⒋附件編號35、36號【丙○○○與莊曜寧、張簡杏如部分】莊曜
    寧再招攬如附表編號35、36所示之保險客戶林聖芬、歐姿
    吟（以上2人均另經緩起訴處分），分別與丙○○○、莊曜寧、
    張簡杏如共同意圖為自己不法之所有，而基於行使偽造私文
    書、三人以上共同詐欺取財之犯意聯絡，分別由上述客戶提
    供如附表編號35、36所示本人或親友保單、指定匯款帳戶
    或理賠申請書等資料，交由莊曜寧轉交丙○○○，由丙○○○據以
    偽造如附表編號35、36所示之診斷證明書，捏造傷病名稱
    作為被保險人發生保險事故證明，向如附表編號35、36所
    示保險公司申請理賠而行使，致使上述保險公司承辦人誤信
    被保險人發生保險事故，分別核付如附表編號35、36所示
    保險理賠金，上述客戶再分別與莊曜寧、張簡杏如、丙○○○
    依比例瓜分，足生損害於各該保險公司及診斷證明書所列醫
    院、醫師等人員（詳如附表編號35、36所載）。
  ㈡丙○○○如附表編號37至40、42至44、45②、③、46至49、51至5
    3部分【即丙○○○自行招攬客戶，及被起訴客戶如附表一編號
    49張簡杏如、51吳勝和、52蔡淑華、53潘庚廷部分】：丙○○○另自行招攬如附表編號37至40、42至44、45②、③、46至49
    、51至53所示之保險客戶黃怡瑄、黃泊晴、陳淑君、游家慶
    、謝思儀、陳戴多美、陳芫甫、薛芳雅、蔡孟穎、簡淑敏、
    林少青（以上11人均另經緩起訴處分）、張簡杏如、吳勝和
    、蔡淑華（以上3人同案已經原審判決確定）、潘庚廷共15
    人，分別與丙○○○共同意圖為自己不法之所有，基於行使偽
    造私文書、詐欺取財之犯意聯絡，分別由上述客戶提供如上
    述編號所示本人或親友之保單、指定匯款帳戶或理賠申請書
    等資料，交由丙○○○據以偽造如上述編號所示之診斷證明書
    ，捏造傷病名稱作為被保險人發生保險事故證明，向如上述
    編號所示之保險公司申請理賠而行使，致使各保險公司承辦
    人誤信被保險人發生保險事故，分別核付如附表編號39①、
    ②、40、42至44、45②、③、46②、③、④、47至49①、②、③、⑤、
    ⑥、51至53②、③、④、⑤、⑥、⑦、⑩、⑪所示之保險理賠金，各
    該客戶再分別與丙○○○依比例瓜分；至於如附表編號37、38
    、39③、46①、49④、53①、⑧、⑨部分，則因保險公司未核付保
    險理賠金，致詐欺僅止於未遂，均足生損害於各該保險公司
    及診斷證明書所列之醫院、醫師等人員（詳如附表編號37
    至40、42至44、45②、③、46至49、51至53所載）。
  ㈢戊○○及丙○○○如附表編號41、45①、50部分【戊○○與丙○○○合
    作招攬客戶詐領保險理賠金部分】：戊○○、丙○○○共同意圖
    自己不法之所有，基於行使偽造私文書、3人以上共同詐欺
    取財之犯意聯絡，推由丙○○○招攬如附表編號41、45①、50
    所示保險客戶蘇仁吉、薛芳雅、朱家靖（以上3人均另經緩
    起訴處分），分別提供本人之保單及指定匯款帳戶或理賠申
    請書等資料，交由丙○○○轉交戊○○據以偽造如上述編號所示
    診斷證明書，捏造傷病名稱作為被保險人發生保險事故之證
    明，向如上述編號所示之保險公司申請理賠而行使，致使各
    保險公司之承辦人誤信被保險人發生保險事故，分別核付如
    上述編號所示保險理賠金，上述客戶再分別與丙○○○、戊○○
    依比例瓜分，足生損害於各該保險公司及診斷證明書所列之
    醫院、醫師等人員（詳如附表編號41、45①、50所載）。
  ㈣戊○○如附表編號54至83（《甲案》起訴書犯罪事實欄3末四行
    將「戊○○」誤載為「丙○○○」）部分【戊○○自行招攬客戶，
    及被起訴客戶如附表一編號56王嘉芬、57丁○○、61程振文、
    62甲○○、63乙○○、77邱進地、79李秀琴、83黃佩寧部分】：
    戊○○招攬如附表一編號54、56至79、81至83所示之保險客戶
    牛研如（另經緩起訴處分）、王嘉芬、丁○○（因撤回上訴而
    已經原審判決確定）、龔偉誠（另經緩起訴處分）、陳建勳
    （另經緩起訴處分）、李恩慧（另經緩起訴處分）、程振文
    、甲○○、乙○○、柳玉芳（另經緩起訴處分）、劉俊苹（另經
    緩起訴處分）、劉俊怡（另經緩起訴處分）、徐蔡秀月（另
    經緩起訴處分）、徐崇雄（另經緩起訴處分）、徐聖和（緩
    起訴處分經撤銷，另經本院以108年度訴字第781號判決確定
    ）、陳雅鈴（另經緩起訴處分）、陳永政（另經緩起訴處分
    ）、蔡志偉（另經緩起訴處分）、陳王美蘭（另經緩起訴處
    分）、周妙珍（另經緩起訴處分）、郭淑娜（另經緩起訴處
    分）、洪春梅（另經緩起訴處分）、邱進地（同案已經原審
    判決確定）、向惠蓮（另經緩起訴處分）、李秀琴（同案已
    經原審判決確定）、黃建隆（另經緩起訴處分）、郭淑文（
    另經緩起訴處分）、黃思嘉（原名黃佩寧；同案已經原審判
    決確定），分別與戊○○共同意圖為自己不法之所有，基於行
    使偽造私文書、詐欺取財之犯意聯絡，並利用如附表編號5
    5、80所示不知情之客戶陳彥志、謝劉桂淑（原審無罪判決
    確定），分別由上述客戶提供如上述編號所示本人或親友保
    單、指定匯款帳戶或理賠申請書等資料，交由戊○○據以偽造
    如上述編號所示之診斷證明書，捏造傷病名稱作為被保險人
    發生保險事故證明，向如上述編號所示之保險公司申請理賠
    而行使，致使各保險公司承辦人誤信被保險人發生保險事故
    ，分別核付如附表編號55至83所示之保險理賠金，各該客
    戶再分別與戊○○比例瓜分；至於附表編號54部分則因保險
    公司退件，詐欺僅止於未遂，均足生損害於各該保險公司及
    診斷證明書所列之醫院、醫師等人員（詳如附表編號54至8
    3所載）。
  ㈤戊○○如附表編號84部分【即戊○○擅自偽造他人之診斷證明書
    詐領保險理賠金部分】：戊○○意圖為自己不法所有，基於行
    使偽造私文書、詐欺取財之犯意，擅自以不知情之保險客戶
    吳麗娥、程憲宗、吳秀庭、黃月碧等4 人之身分資料，偽造
    如附表編號84所示之診斷證明書，捏造傷病名稱作為被保
    險人發生保險事故證明，向三商美邦人壽申請理賠而行使，
    致使該保險公司承辦人誤信被保險人發生保險事故，分別核
    付如上述編號所示保險理賠金，均由戊○○領取，足生損害於
    各該保險公司及診斷證明書所列醫院、醫師等人員（詳如附
    表編號84所載）。
  ㈥丙○○○如附表編號85部分【即丙○○○偽造自己之診斷證明書詐
    領保險理賠金部分】：丙○○○意圖為自己不法所有，基於行
    使偽造私文書、詐欺取財之犯意，以自己之身分資料，偽造
    如附表編號85所示診斷證明書，捏造傷病名稱作為被保險
    人發生保險事故證明，向三商美邦人壽申請理賠而行使，致
    使該保險公司承辦人誤信被保險人發生保險事故，核付如上
    述編號所示保險理賠金，由丙○○○領取，足生損害於該保險
    公司及診斷證明書所列之醫院、醫師等人員（詳如附表編
    號85所載）。
  ㈦戊○○如附表編號89至93部分【即戊○○分別與甲○○（如附表
    編號89、91）、林梁美華（編號90）、丁○○（編號91、92）
    、陳昭昇（編號92）、乙○○（編號93）、丙○○○（編號93）
    詐領強制汽車責任保險（下稱汽車強制險）理賠金部分】：
    戊○○另行招攬甲○○（附表編號89、91；甲○○另參與犯編號9
    0②部分，已經檢察官於本件《乙案》起訴，因原審法院漏判而
    尚未繫屬本院，故不在審理之範圍，后詳）、林梁美華（編
    號90部分）、丁○○（編號91、92）、陳昭昇（編號92）、乙○○及丙○○○（編號93部分），分別與戊○○共同意圖為自己不
    法所有，基於行使偽造文書、詐欺取財（如附表編號91、9
    2、93①部分為三人以上共同詐欺取財）之犯意聯絡，相互配
    合佯稱發生如附表編號89至93所示汽車交通事故，及提供
    身分資料或理賠申請書，並推由戊○○偽造如附表編號89至9
    3所示診斷證明書，捏造甲○○、林梁美華、丁○○、陳昭昇、
    乙○○分別因上述交通事故造成自己或對造受有如上編號所示
    之傷病，作為發生保險事故證明，向如上述編號所示之保險
    公司申請汽車強制險理賠而行使，致使各該保險公司承辦人
    誤信為真，分別核付如上述編號所示之保險理賠金，再由甲○○、林梁美華、丁○○、陳昭昇、乙○○分別與戊○○朋分（丙○○○則未分得款項），足生損害於各該保險公司及診斷證明書
    所列之醫院、醫師等人員（詳如附表編號89至93所載）。
  ㈧戊○○如附表編號94至106部分【即戊○○分別以自己或利用其
    他不知情客戶詐領汽車強制險理賠金部分】：戊○○另意圖為
    自己不法之所有，基於行使偽造私文書、詐欺取財之犯意，
    明知如附表編號94至106所示不知情之客戶陳芝羽、鄭吳月
    霞、許紫玲、李秀真、莊紘勝、莊翔富、李沛津、張原斌、
    朱慧汝、吳美英、李恩慧、林吳碧景、梁志陽、許梅蕊（均
    另經不起訴處分）雖有發生汽車交通事故，但並非造成自己
    或交通事故對造受有如附表編號94至106所示之傷病，戊○○
    仍利用上述客戶或事故對造之身分資料或理賠申請書，連同
    自己之身分資料及理賠申請書，偽造如附表編號94至106所
    示診斷證明書，捏造自己或上述客戶或交通事故對造受有如
    上編號所示傷病，作為發生保險事故證明，向如上述編號所
    示保險公司或財團法人汽車交通事故特別補償基金（下稱特
    別補償基金），申請人壽保險或汽車強制險理賠金而行使，
    致各該保險公司或特別補償基金承辦人誤信為真，分別核付
    如上述編號所示之保險理賠或補償，事後則由戊○○或客戶全
    數取得或朋分，足生損害於各保險公司、特別補償基金及診
    斷證明書所列之醫院、醫師等人員（詳如附表編號94至106
    所載）。嗣因財團法人保險犯罪防制中心告發，經警方於10
    7年4月11日，搜索戊○○位於高雄市○○區○○路00巷00號居所、
    丙○○○位於高雄市○○區○○○路00巷000號住處及停放高雄市○○
    區○○○路000 號對面停車格之車號000-0000號自用小客車內
    ，扣得如附表所示之物，循線查獲上情。
二、案經財團法人保險犯罪防制中心告發，及程憲宗、吳麗娥、
    吳秀庭、三商美邦人壽保險股份有限公司（下稱三商美邦人
    壽）、國泰人壽保險股份有限公司（下稱國泰人壽）、富邦
    人壽保險股份有限公司（下稱富邦人壽）、新光人壽保險股
    份有限公司（下稱新光人壽）、南山人壽保險股份有限公司
    （下稱南山人壽）、安聯人壽保險股份有限公司（下稱安聯
    人壽）、台灣人壽保險股份有限公司（下稱台灣人壽）、保
    德信國際人壽保險股份有限公司（下稱保德信人壽）、保誠
    人壽保險股份有限公司（下稱保誠人壽）、遠雄人壽保險事
    業股份有限公司（下稱遠雄人壽）、全球人壽保險股份有限
    公司（下稱全球人壽）、中國人壽保險股份有限公司（下稱
    中國人壽）（起訴書另贅列友邦人壽保險股份有限公司）訴
    由高雄市政府警察局鹽埕分局（下稱鹽埕分局）報告；三商
    美邦人壽、中國人壽、遠雄人壽、 泰安產物保險股份有限
    公司（下稱泰安產險；原判決另贅列「泰安人壽保險股份有
    限公司」）、國泰世紀產物保險股份有限公司（下稱國泰產
    物）、台壽保產物保險股份有限公司（下稱台壽保產險）、
    富邦產物保險股份有限公司（下稱富邦產險）、第一產物保
    險股份有限公司（下稱第一產險）、華南產物保險股份有限
    公司（下稱華南產險）、元大人壽保險股份有限公司（警卷
    ㈨第212頁，原判決誤載為「元大產物保險股份有限公司」；
    下稱元大人壽）、新光產物保險股份有限公司（下稱新光產
    險）、南山產物保險股份有限公司（簡稱南山產險）訴由臺
    灣高雄地方檢察署（下稱高雄地檢署）檢察官偵查起訴及追
    加起訴。
    理  由
壹、程序部分
一、逕為判決部分
　㈠被告程振文於本院審判期日經合法傳喚，無正當之理由而不
    到庭，爰不待其陳述，逕行判決。
　㈡被告陳靜珍應諭知公訴不受理（后詳），爰不經言詞辯論而
    為判決。
二、證據能力部分
  ㈠供述證據部分
　　按被告以外之人於審判外之陳述，雖不符刑事訴訟法第159 
    條之1至之4之規定，然經當事人於審判程序同意作為證據，
    法院審酌該言詞陳述或書面陳述作成時之情況，認為適當者
    ，亦得為證據，刑事訴訟法第159條之5第1項定有明文。本
    判決後開引用具有傳聞證據性質之證據資料，已經檢察官、
    上訴人即被告（下稱被告）戊○○、丙○○○、王嘉芬、甲○○、
    乙○○、潘庚廷、丁婉婷、張筱盈，及上列末三人之辯護人於
    審理期日同意為證據使用，是其縱無刑事訴訟法第159條之1
    至第159條之4或其他傳聞法則例外之情形，亦經本院審酌該
    證據作成之情況，既無違法取得情事，復無證明力明顯過低
    等情形，以得供做法院判斷事實之依據為適當，認為均有證
    據能力，得為證據。
　㈡非供述證據部分
　　卷附採證照片係以機械方式，利用光學物理及數位顯像原理
    留存並呈現之影像，非經人之觀察、記憶輾轉表述所得，不
    具供述證據之性質，無「傳聞證據排除法則」之適用，依其
    內容及客觀呈現狀態，復無證據可認有何偽造、變造或違法
    取得情事，並與公訴意旨指述之事實有關聯性，應認有證據
    能力。
貳、實體部分
一、認定犯罪事實所憑之證據及理由
　㈠前揭犯罪事實，業據被告戊○○、丙○○○、潘庚廷、丁婉婷、張
    筱盈、王嘉芬、甲○○、乙○○於本院審理時（本院卷㈡第7頁至
    第55頁、第59頁至第109頁、本院卷㈠第425頁至第474頁）、
    被告程振文於原審審理時（原審卷㈠第383頁至第385頁、第
    417頁至第431頁、原審卷㈡第157頁至第207頁、原審卷㈣第
    115頁至第332頁）均自白犯行，並於警詢或偵訊中，就各該
    共同參與之案件相互對彼此之犯行供述在卷。復有共同被告
    歐陽鎮（警卷㈠第351頁至第355頁、偵卷第129頁至第131頁
    、他卷第205頁至第210頁、審訴卷㈡第147頁、原審卷㈠第16
    7頁至第193頁、第423頁至第424頁、原審卷㈣第115頁至第3
    32頁）、張簡杏如（警卷㈠第277頁至第282頁、偵卷第149
    頁至第150頁、審訴卷㈡第269頁、原審卷㈣第115頁至第332
    頁、第657頁至第790頁）、莊曜寧（警卷㈠第305頁至第308
    頁、第309頁至第313頁、偵卷㈩第125頁至第126頁、審訴卷㈡
    第147頁、原審卷㈠第167頁至第193頁、原審卷㈣第115頁至
    第332頁）、侯文章（警卷㈢第7頁至第10頁、偵卷㈥第69頁至
    第70頁、審訴卷㈡第147頁、原審卷㈣第115頁至第332頁）、
    黃利民（警卷㈢第23頁至第26頁、偵卷㈥第74頁至第77頁、審
    訴卷㈡第147頁、原審卷㈣第115頁至第332頁）、潘怡伶（警
    卷㈢第109頁至第112頁、原審卷㈣第115頁至第332頁）、李
    秋慧（警卷㈢第135頁至第138頁、偵卷第P65頁至第67頁、
    審訴卷㈡第149頁、原審卷㈠第167頁至第193頁、原審卷㈣第
    115頁至第332頁）尤南都（警卷㈢第179頁至第182頁、偵卷
    第55頁至第57頁、審訴卷㈡第149頁、原審卷㈣第115頁至第3
    32頁）、龔純巧（警卷㈢第171頁至第174頁、偵卷第55頁至
    第57頁、審訴卷㈡第149頁、原審卷㈣第115頁至第332頁）、
    潘雅萍（警卷㈢第125頁至第129頁、偵卷第65頁至第67頁、
    審訴卷㈡第149頁、原審卷㈠第167頁至第193頁、原審卷㈣第
    115頁至第332頁）、陳慧君（警卷㈢第201頁至第204頁、偵
    卷㈦第79頁至第81頁、原審卷㈠第355頁至第358頁、第425頁
    、原審卷㈣第115頁至第332頁）、陳敬文（警卷㈢第217頁至
    第220頁、偵卷㈦第27頁至第30頁、第79頁至第81頁、審訴卷
    ㈡第147頁、原審卷㈣第115頁至第332頁）、彭志翔（警卷㈢
    第265頁至第268頁、偵卷第59頁至第61頁、審訴卷㈡第149
    頁、原審卷㈣第115頁至第332頁）、董恭孝（警卷㈢第257頁
    至第260頁、偵卷第59頁至第61頁、審訴卷㈡第148頁、原審
    卷㈣第115頁至第332頁）、尤品權（警卷㈢第287頁至第290
    頁、偵卷第69頁至第71頁、審訴卷㈡第27頁至第29頁、第14
    9頁、原審卷㈣第77頁至第79頁、第115頁至第332頁）、蕭
    世澔（警卷㈢第321頁至第324頁、偵卷㈨第45頁至第46頁、審
    訴卷㈡第17頁至第19頁、第149頁、原審卷㈣第77頁至第79頁
    、第115頁至第332頁）、朱育萱（警卷㈣第3頁至第7頁、偵
    卷第45頁至第47頁、審訴卷㈡第149頁、原審卷㈣第115頁至
    第332頁）、張佩雯（警卷㈣第111頁至第117頁、偵卷㈧第61
    頁至第62頁、審訴卷㈡第147頁、原審卷㈣第115頁至第332頁
    ）、劉恩佟（警卷㈣第157頁至第163頁、偵卷第71頁至第73
    頁、審訴卷㈡第149頁、原審卷㈠第167頁至第193頁、原審卷
    ㈣第115頁至第332頁）、邱英香（警卷㈣第213頁至第216頁
    、偵卷第53頁至第55頁、審訴卷㈡第149頁、原審卷㈣第115
    頁至第332頁）、吳勝和（警卷㈥第3頁至第6頁、偵卷㈢第75
    頁至第77頁、審訴卷㈡第271頁、原審卷㈣第115頁至第332頁
    ）、蔡淑華（警卷㈥第57頁至第61頁、偵卷㈡第49頁至第51頁
    、審訴卷㈡第269頁、原審卷㈣第115頁至第332頁）、丁○○（
    警卷㈥第171頁至第174頁、第177頁至第182頁、警卷㈧第65頁
    至第69頁、偵卷第81頁至第83頁、第90頁至第92頁、偵卷
    第151頁、審訴卷㈡第271頁、原審卷㈣第113頁至第127頁、
    原審卷㈣第115頁至第332頁、第657頁至第790頁、原審卷㈠
    第207頁至第221頁）、邱進地（警卷㈦第381頁至第384頁、
    偵卷第73頁至第75頁、審訴卷㈡第425頁至第433頁、審訴卷
    ㈢第51頁、原審卷㈠第167頁至第193頁、第425頁至第425頁
    、原審卷㈡第157頁至第207頁、第333頁至第353頁、原審卷
    ㈣第115頁至第332頁）、李秀琴（警卷㈦第365頁至第368頁
    、偵卷第55頁至第57頁、審訴卷㈡第271頁、原審卷㈣第115
    頁至第332頁）、黃思嘉（警卷㈦第511頁至第515頁、偵卷㈣
    第45頁至第47頁、審訴卷㈡第271頁、原審卷㈣第115頁至第3
    32頁）、林梁美華（警卷㈧第117頁至第121頁、偵卷第151
    頁、審訴卷㈣第113頁至第127頁、原審卷㈣第115頁至第332
    頁、原審卷㈠第207頁至第221頁）、陳昭昇（警卷㈧第93頁
    至第98頁、偵卷第150頁至第151頁、審訴卷㈣第113頁至第1
    27頁、原審卷㈣第115頁至第332頁、原審卷㈠第207頁至第2
    21頁）、謝劉桂淑（警卷㈦第347頁至第350頁、偵卷第55頁
    至第57頁、審訴卷㈡第271頁、原審卷㈠第167頁至第193頁、
    第425頁、原審卷㈡第157頁至第207頁、原審卷㈣第115頁至
    第332頁）於此前之程序中，就渠各人參與親身見聞之部分
    供述在卷。且經證人張亞芳（刻印業者）（警卷㈡第3頁至第
    7頁）、李星亭（警卷㈢第69頁至第72頁）、王佩涵（警卷㈢
    第47頁至第50頁）、林合惠（警卷㈢第93頁至第96頁、偵卷
    第49頁至第51頁）、王貞融（警卷㈢第237頁至第240頁）、
    辜玉婷（警卷㈢第295頁至第298頁、偵卷第69頁至第71頁）
    、張雅淳（警卷㈣第13頁至第15頁）、丁羿方（警卷㈣第71頁
    至第73頁）、黃俊賢（警卷㈣第127頁至第129頁）、張權寶
    （警卷㈣第123頁至第125頁）、劉諭（警卷㈣第169頁至第172
    頁）、林岳樺（警卷㈣第173頁至第176頁）、李月如（警卷㈣
    第221頁至第223頁）、王培修（警卷㈣第327頁至第330頁、
    偵卷第123頁至第125頁）、陳素花（警卷㈣第339頁至第342
    頁、偵卷第123頁至第125頁）、黃竹如（警卷㈣第345頁至
    第349頁）、李苑鈴（警卷㈣第339頁至第402頁、第403頁至
    第405頁）、洪堉晟（警卷㈣第419頁至第422頁）、莊曜慈（
    警卷㈣第443頁至第446頁、偵卷㈧第61頁至第62頁）、許士鴻
    （警卷㈤第357頁至第360頁、偵卷㈩第125頁至第126頁）、曾
    朝雄（警卷㈣第495頁至第498頁、第499頁至第502頁）、林
    曉雯（警卷㈣第481頁至第484頁、第485頁至第488頁）、林
    聖芬（警卷㈤第3頁至第5頁）、歐姿吟（警卷㈤第11頁至第14
    頁）、歐紘志（警卷㈤第19頁至第20頁）、黃怡瑄（警卷㈤第
    73頁至第76頁）、黃泊晴（警卷㈤第89頁至第92頁）、陳淑
    君（警卷㈤第143頁至第146頁）、游家慶（警卷㈤第167頁至
    第169頁）、蘇仁吉（警卷㈤第113頁至第116頁）、謝思儀（
    警卷㈤第127頁至第130頁）、陳戴多美（警卷㈤第201頁至第2
    04頁）、陳芫甫（警卷㈤第187頁至第190頁）、薛芳雅（警
    卷㈤第225頁至第229頁）、蔡孟穎（警卷㈤第253頁至第259頁
    ）、簡淑敏（警卷㈤第287頁至第290頁、第291頁至第293頁
    ）、林哲瑋（警卷㈤第309頁至第311頁）、林少青（警卷㈤第
    297頁至第300頁）、譚運宗（警卷㈡第135頁至第138頁）、
    朱家靖（警卷㈤第389頁至第393頁）、潘鑀妗（警卷㈡第89頁
    至第93頁）、王桂花（警卷㈡第103頁至第107頁）、潘美玉
    （警卷㈡第115頁至第121頁）、牛研如（警卷㈥第87頁至第90
    頁）、陳彥志（警卷㈥第81頁至第84頁）、黃俊雄（警卷㈥第
    117頁至第120頁）、江立群（偵卷第33頁至第36頁）、江
    瑋群（偵卷第23頁至第26頁）、龔偉誠（警卷㈥第215頁至
    第218頁）、陳建勳（警卷㈥第221頁至第224頁）、李恩慧（
    警卷㈥第261頁至第265頁、警卷㈨第27頁至第30頁）、邱英傑
    （警卷㈥第357頁至第359頁）、柳玉芳（警卷㈥第385頁至第3
    89頁、偵卷第85頁至第86頁）、劉俊苹（警卷㈦第3頁至第6
    頁）、劉俊怡（警卷㈦第15頁至第18頁、第33頁至第38頁）
    、呂建忠（警卷㈦第43頁至第45頁）、呂采洺（警卷㈦第47頁
    至第50頁）、徐蔡秀月（警卷㈦第131頁至第134頁）、徐崇
    雄（警卷㈦第143頁至第146頁）、徐聖和（警卷㈦第165頁至
    第168頁）、陳雅鈴（警卷㈦第181頁至第185頁）、劉中庸（
    警卷㈦第193頁至第196頁）、陳永政（警卷㈦第221頁至第225
    頁、第229頁至第232頁）、張紫玲（警卷㈦第237頁至第239
    頁）、陳游銀花（警卷㈦第241頁至第243頁）、蔡志偉（警
    卷㈦第255頁至第258頁）、陳王美蘭（警卷㈦第265頁至第268
    頁）、陳國楨（警卷㈦第271頁至第273頁）、周妙珍（警卷㈦
    第305頁至第309頁）、郭淑娜（警卷㈦第279頁至第284頁）
    、林翊軒（警卷㈦第291頁至第293頁）、洪春梅（警卷㈦第41
    9頁至第422頁、偵卷第73頁至第75頁）、涂玉櫻（警卷㈦第
    387頁至第391頁）、涂冠亦（警卷㈦第395頁至第397頁）、
    向惠蓮（警卷㈦第327頁至第331頁、偵卷第53頁至第55頁）
    、黃建隆（警卷㈦第477頁至第480頁）、郭淑文（警卷㈦第48
    5頁至第489頁）、吳麗娥（警卷㈡第19頁至第23頁）、程憲
    宗（警卷㈡第55頁至第59頁）、吳秀庭（警卷㈡第67頁至第70
    頁）、黃月碧（警卷㈡第75頁至第79頁）、陳芝羽（警卷㈧第
    165頁至第168頁、偵卷第152頁）、鄭吳月霞（警卷㈧第183
    頁至第186頁、偵卷第151頁至第152頁）、許紫玲（警卷㈧
    第207頁至第210頁、第215頁至第219頁、偵卷第162頁至第
    163頁）、李秀真（警卷㈧第257頁至第261頁、偵卷第162頁
    至第163頁）、莊紘勝（警卷㈧第309頁至第314頁）、黃俊嘉
    （警卷㈧第353頁至第356頁）、吳來成（警卷㈧第373頁至第3
    75頁）、莊翔富（警卷㈧第367頁至第370頁）、宋培宇（警
    卷㈧第387頁至第390頁）、李沛津（警卷㈧第393頁至第396頁
    ）、吳政杰（警卷㈧第433頁至第436頁）、張原斌（警卷㈧第
    417頁至第420頁）、朱慧汝（警卷㈧第425頁至第428頁）、
    吳美英（警卷㈨第3頁至第6頁）、傅德華（警卷㈨第11頁至第
    14頁）、林吳碧景（警卷㈨第83頁至第88頁）、梁志陽（警
    卷㈨第41頁至第44頁）、許梅蕊（警卷㈨第147頁至第150頁）
    （以上均為同案被告或不知情客戶等）於警詢、偵查中證述
    明確。復有107年4月11日戊○○保險詐欺案證物照片（警卷㈠
    第51頁至第55頁）、臺灣高雄地方法院107年聲搜字第395號
    搜索票（戊○○）107.04.10（警卷㈠第97頁）、內政部警政署
    刑事警察局107.04.11搜索扣押筆錄暨扣押物品目錄表、扣
    押物品收據（受執行人：戊○○）（警卷㈠第99頁至第105頁）
    、扣押物品照片（偵卷第89頁）、蒐證照片（丙○○○相關）
    （警卷㈠第181頁）、臺灣高雄地方法院107年度聲搜字第395
    號搜索票(丙○○○)107.04.10（警卷㈠第195頁）、內政部警政
    署刑事警察局107.04.11搜索扣押筆錄暨扣押物品目錄表、
    扣押物品收據（受執行人：丙○○○）（警卷㈠第197頁至第201
    頁、第213頁至第215頁、第221頁至第227頁）、扣押物品照
    片（警卷㈠第231頁、偵卷第73頁至第85頁）、保戶李苑鈴
    之清償證明書、保戶林哲瑋、陳淑君清償證明書、三商美邦
    關於黃月碧扣抵詐領款項之函文（偵卷第209頁至第217頁
    ）、保戶曾朝雄、林曉雯（中國人壽）之轉帳證明、張簡杏
    如代為轉帳予莊曜寧（全球人壽）之證明、保戶張簡杏如、
    譚運宗向三商美邦清償之匯款證明（偵卷第145頁至第153
    頁）、償還證明書等（審訴卷㈡第165頁至第221頁）、109.0
    6.08未清償名單（原審卷㈡第381頁）、嘉義市汽車商業同
    業公會證明出具拍賣車輛記錄影本、永豐銀行匯款申請書（
    原審卷㈡第389頁至第391頁）、調解筆錄影本（原審卷㈢第
    209頁至第231頁）、調解筆錄影本（原審卷㈣第509頁至第5
    12頁）、第一銀行存款憑條存根聯影本、郵政劃撥儲金存款
    收據影本一式2紙（原審卷㈣第639頁至第651頁）、第一商
    業銀行存款憑條—南山人壽、郵政劃撥儲金存款收據（本院
    卷㈠第73頁至第75頁）、第一商業銀行存款憑條-南山人壽、
    國泰世華銀行存款憑條—國泰人壽、郵政劃撥儲金存款收據
    （本院卷㈠第87頁至第91頁）、遠雄人壽保險事業股份有限
    公司107年3月30日遠壽理賠字第107004770號函暨其附件（
    警卷㈠第259頁至第264頁）、台灣人壽保險金申請書（警卷㈠
    第265頁至第268頁）、三商美邦人壽保險股份有限公司保險
    金申請書（警卷㈠第269頁至第272頁）、和解書（審訴卷㈠第
    471頁至第573頁）、王嘉芬之高雄市鳳山區公所低收入戶證
    明書（審訴卷㈡第277頁）、高雄市鳳山區公所低收入戶證明
    書110.07.15、身心障礙證明（本院卷㈠第67頁至第69頁）、
    三商美邦保險金返還證明書（邱鈺淇、邱英傑）（偵卷第8
    7頁至第89頁）、乙○○之國泰世華匯款單107.12.28（偵卷
    第91頁）、111.03.03郵政跨行匯款申請書影本（匯款人：
    潘庚廷、受款人：富邦人壽）（本院卷㈡第119頁至第185頁
    ）、三商美邦人壽保險股份有股份有限公司108年4月24日（
    108）三理字第00226號函暨其附件（偵卷第199頁至第203
    頁）、財團法人保險犯罪防制中心108年4月26日第00000000
    00號函暨其附件（偵卷第213頁至第217頁）、三商美邦人
    壽公司等之營業人查詢結果（審訴卷㈠第285頁至第347頁）
    、審訴卷㈢第99頁至第102頁、第133頁至第134頁、審訴卷㈣
    第35頁至第60頁、原審卷㈢第267頁至第268頁）、調解筆錄
    等（丙○○○、潘庚廷與國泰人壽等）（審訴卷㈡第45頁至第47
    頁、第57頁至第59頁、第65頁至第67頁、第73頁至第75頁、
    第79頁至第81頁、第87頁至第89頁、第99頁至第112頁、審
    訴卷㈢第151頁至第180頁、第253頁至第255頁、第263頁至第
    265頁、第273頁至第275頁、第287頁至第294頁、原審卷㈠
    第253頁至第254頁、原審卷㈢第129頁至第130頁、第161頁
    至第171頁、第193頁至第201頁、原審卷㈣第477頁至第480
    頁）、屏東縣政府警察局東港分局交通分隊道路交通事故當
    事人登記聯單、強制汽車責任保險受益人直接請求給付申請
    書、國軍高雄總醫院附設民眾診療服務處107.03.13診斷證
    明書、理賠計畫書、強制險醫療給付費用彙整表（原審卷㈠
    第31頁至第39頁）、第一產物保險公司109年6月11日一產服
    字第0011090083號函暨其附件（原審卷㈠第47頁至第49頁）
    、國泰世紀產險公司109年6月12日國產字第1090600086號函
    暨其附件（原審卷㈠第51頁至第58頁）、富邦產物保險公司
    109年6月15日富保業字第1090001495號函暨其附件（原審卷
    ㈠第59頁至第67頁）、遠雄人壽保險公司109年6月12日遠壽
    字第1090002644號函暨其附件（原審卷㈠第69頁至第89頁）
    、三商美邦人壽保險公司109年6月17日(109)三法字第00788
    號函暨其附件（原審卷㈠第91頁至第96頁）、中國人壽保險
    公司109年6月16日中壽理字第1090002417號函（原審卷㈠第
    97頁）、泰安產物保險公司109年6月22日(109)個理字第067
    號函暨理賠計算書（原審卷㈠第101頁至第103頁）、台壽產
    物保險公司109年6月24日台壽保產險字第1092390466號函（
    原審卷㈠第105頁）、元大人壽保險公司109年6月30日元壽
    字第1090001784號函暨其附件（原審卷㈠第113頁至第115頁
    ）、新光產物保險公司109年7月7日(109)新產法簡發字第15
    0號函暨其附件（原審卷㈠第117頁至第125頁）、理算簽結
    作業、理賠申請書、登記聯單、診斷書、電匯同意書、賠付
    資料（原審卷㈠第247頁至第257頁），及附表所示各編號
    相關對應之證據資料在卷可稽，被告等人前開自白，堪認與
    事實相符，渠犯行均堪認定。
　㈡被告丙○○○於本院審理時除坦承其所犯前開犯行外，雖另於準
    備程序終結後，又以書狀就附表關於其自己所犯數筆案件中
    ，包括附表編號2①、2②、39①、49①、49②、49③、49⑤、52①
    、53②、53③部分，指稱共同被告戊○○亦參與此部分犯行且負
    責偽造文書，其各筆案件得款之分配比例並為被告戊○○4.5
    成、保戶5成，伊自己僅分到0.5成云云（本院卷㈡第155頁）
    。復引用卷附自原審法院轉來，由共同被告戊○○於110年10
    月26日製作並向該院提出之書狀內容為證（本院卷㈠第389頁
    、第390頁、本院卷㈡第163頁、第165頁），據以指稱其說法
    為共同被告戊○○所自承云云。然姑不論上開所列由被告丙○○○主導之犯罪事實，除經檢察官於偵查終結依所得結果提起
    公訴時，原本即未以共同被告戊○○有參與此部分犯行而未見
    列為被告，且其事實亦無礙於被告丙○○○前揭犯行之成立。
    茲依卷附上列各編號案件之其他參與、涉案者，包括黃利民
    （附表編號2①、2②之被保險人；警卷㈢第24頁至第25頁）、
    潘庚廷（黃利民案件之參與者；警卷㈠第239頁）、陳淑君（
    附表編號39①之被保險人；警卷㈤第144頁至第146頁）、張
    簡杏如（附表編號49①、49②之被保險人，並參與實行附表
    編號49③［被保險人譚運宗］、編號49⑤［被保險人譚傑云］案件
    之人；警卷㈠第278頁至第279頁、第280頁）、蔡淑華（附表
    編號52①之被保險人；警卷㈥第59頁至第60頁、偵卷㈡第50頁
    ）、王桂花（附表編號53②、③之被保險人；警卷㈡第103頁
    至第107頁）等人，就各人所涉案件之參與人及分贓方式等
    案情相關事實之陳述，除指明被告丙○○○或潘庚廷等人參與
    涉案之事實以外，亦未見有如被告丙○○○此部分所述關於共
    同被告戊○○亦已涉案之說法，遑論將其納入所述參與分配之
    比例等情節、內容者。反之，即便被告丙○○○自己於警詢中
    ，對於上開如黃利民案件之診斷證明書及分贓方式，亦自承
    ：「是我偽造的。」、「潘庚廷仲介的，我自己拿4成，其
    他的就由潘庚廷跟保戶自己處理。」（警卷㈠第141頁）；就
    張簡杏如、譚運宗、蔡淑華等人之案件部分，亦分別供承：
    「我記得我有私自幫我妹妹張簡杏如及她先生譚運宗送件申
    請理賠；其餘的我不確定，我會再主動提供給檢警調查。我
    妹妹及我妹夫的部分都是我自己送件的，他們不知情。」（
    警卷㈠第134頁）、「（蔡淑華）該2件也是我代為申請的。
    」（警卷㈠第132頁）等語，是其前開在本院審理時所述，即
    有可議。至於上開共同被告戊○○原本向臺灣高雄地方法院提
    出而經該院轉來本院之書狀，依其書狀開頭用語既為「為訴
    請損害賠償事補充說明：關於刑事判決…之不法理賠保險金
    之完整陳述」，客觀上原可認為係二人因本件案發而生賠償
    分擔問題致反目後，另為其間之民事糾葛所提出之說明，且
    依其內容主旨亦無非指摘丙○○○於全案過程中因金錢而與之
    發生磨擦衝突及不快之情節。又其文中就爭執之內容雖曾籠
    統指稱於106年6月、7月間受丙○○○委託偽造診斷書，嗣又經
    要求退還佣金一情；並於另一段列出曾「透過」其辦理數筆
    之案件的理賠金數額，然既未見描述其具體過程及情節，亦
    未有提及上開所謂之分贓比例，自難僅以此經截取二人間另
    因民事糾葛而各說各話、相互攻訐之片段說法，遽為認定有
    被告丙○○○上開所指事實之依據。準此，前開被告丙○○○指稱
    共同被告戊○○亦曾參與此部分犯行，及其分配之方式等情，
    即無足採。
  ㈢綜上所述，本件被告犯罪事證已臻明確，犯行均堪認定，應
    依法論科。
二、論罪部分
　㈠定性
　　診斷證明書具有私文書之性質，偽造診斷證明書之行為，應
    論以偽造私文書罪。又二人以上具有共同犯意聯絡，不論明
    示或默示、事前或事中，出於共同犯罪的意思，形成一個犯
    罪共同體，利用各自行為互為補充，以完成共同犯罪目的，
    即成立共同正犯，在犯意聯絡之範圍內，對於自己及其他共
    犯所實行之行為，均應共同負責。三人以上共同犯詐欺取財
    ，則構成刑法第339條之4第1項第2款之加重詐欺取財罪。以
    行使偽造診斷證明書方式詐領保險理賠金，於送件申請時已
    著手於詐欺取財行為，若因遭退件或其他原因而未獲核付理
    賠金額，則屬刑法第25條第1項規定之未遂犯。
  ㈡成立之罪名
　⒈核被告戊○○、丙○○○、潘庚廷、丁婉婷、張筱盈、王嘉芬、程
    振文、甲○○、乙○○等人所為，分別觸犯下列罪名：
  ⑴被告戊○○觸犯刑法第216條、第210條之行使偽造私文書（如
    附表編號41、編號45、編號50、編號54至編號84、編號89
    至編號106）、第339條第1項詐欺取財既遂（編號55至編號8
    4、編號89、編號90、編號94至編號106）、第339條第3項、
    第1項之詐欺取財未遂（編號54）、第339條之4第1項第2款
    之三人以上共同犯詐欺取財罪（編號41、編號45、編號50、
    編號91至編號93）。
  ⑵被告丙○○○觸犯刑法第216條、第210條之行使偽造私文書（如
    附表編號1至編號53、編號85、編號93①）、第339條第1項
    之詐欺取財既遂（編號27、編號39①、②、編號40、編號42至
    編號44、編號46②至④、編號47、編號48、編號49①至③、⑤、⑥
    、編號51、編號52、編號53②至⑦、⑩、⑪、85）、第339條第3
    項、第1項之詐欺取財未遂（編號37、編號38、編號39③、編
    號46①、編號49④、編號53①、⑧、⑨）、第339條之4第1項第2
    款之三人以上共同犯詐欺取財既遂（編號1至編號16、編號1
    8至編號21、編號22①、②、④、⑤、編號23至編號26、編號28
    至編號36、編號41、編號45、編號50、編號93①）、第339條
    之4第2項、第1項第2 款之三人以上共同犯詐欺取財未遂罪
    （編號17、編號22③）。
  ⑶被告潘庚廷觸犯刑法第216條、第210條之行使偽造私文書（
    如附表編號1至編號24、編號53）、第339條第1項之詐欺取
    財既遂（編號53②至⑦、⑩、⑪）、第339條第3項、第1項之詐
    欺取財未遂（編號53①、⑧、⑨）、第339條之4第1項第2款之
    三人以上共同犯詐欺取財既遂（編號1至編號16、編號18至
    編號21、編號22①、②、④、⑤、編號23、編號24）、第339條
    之4第2項、第1項第2款之三人以上共同犯詐欺取財未遂罪（
    編號17、編號22③）。
　⑷被告丁婉婷觸犯刑法第216條、第210條之行使偽造私文書（
    如附表編號20）、第339條之4第1項第2款之三人以上共同
    犯詐欺取財既遂（編號20）。　
　⑸被告張筱盈觸犯刑法第216條、第210條之行使偽造私文書（
    如附表編號24）、第339條之4第1項第2款之三人以上共同
    犯詐欺取財既遂（編號24）。
　⑹被告王嘉芬觸犯刑法第216條、第210條之行使偽造私文書（
    如附表編號56）、第339條第1項詐欺取財既遂（編號56）
    。
　⑺被告程振文觸犯刑法第216條、第210條之行使偽造私文書（
    如附表編號61）、第339條第1項詐欺取財既遂（編號61）
    。
  ⑻被告甲○○觸犯刑法第216條、第210條之行使偽造私文書（如
    附表編號62、編號89、編號91）、第339條第1項之詐欺取
    財（編號62、編號89）、第339條之4第1項第2款之三人以上
    共同犯詐欺取財罪（編號91）。
  ⑼被告乙○○觸犯刑法第216條、第210條之行使偽造私文書（如
    附表編號63、編號93）、第339條第1項之詐欺取財（編號6
    3、編號93②）、第339條之4第1項第2款之三人以上共同犯詐
    欺取財罪（編號93①）。
　⒉被告戊○○、丙○○○、潘庚廷、丁婉婷、張筱盈、王嘉芬、程振
    文、甲○○、乙○○各就所犯附表各該編號所示犯行，分別與
    同一編號所載共同犯罪之人有犯意聯絡及行為分擔，均為共
    同正犯。被告丙○○○、戊○○分別利用不知情之刻印業者、客
    戶、交通事故相對人或汽車強制險被保險人，實行各該犯行
    部分，各為間接正犯。
　㈢罪數　
　⒈上述被告等人就共同行使偽造私文書（診斷證明書）部分，
    皆因共同正犯丙○○○或戊○○偽造印章、印文之行為，乃偽造
    私文書之階段行為；偽造私文書之低度行為，又為其後行使
    之高度行為所吸收，均不另論罪。如附表所示各次犯行，
    其中有2次以上以行使偽造私文書方式詐領保險理賠金，而
    分別觸犯行使偽造私文書、詐欺取財既遂或未遂、三人以上
    共同詐欺取財既遂或未遂等數個罪名，因基於概括犯意而實
    施數個同種類行為，時空接近且侵害法益相同，屬接續犯，
    而為包括的一罪，或一行為觸犯數罪名，屬想像競合犯，應
    依刑法第55條前段規定，於行使偽造私文書罪與詐欺取財既
    遂或未遂罪競合之情形，應從一重之行使偽造私文書罪處斷
    ；於行使偽造私文書罪與三人以上共同犯詐欺取財（即加重
    取財罪）既遂或未遂罪競合之情形，應從一重之加重詐欺取
    財既遂或未遂罪處斷；於加重詐欺取財既遂與未遂罪競合之
    情形，應從一重之加重詐欺取財既遂罪處斷。
　⒉又附表各編號所示被告等人之犯行中，其未經檢察官起訴部
    分，既與同編號中已經起訴之部分有接續犯之一罪關係，為
    起訴效力所及，自應由本院依法併為審理、判決，附此敘明
    。
　㈣減輕刑罰事由適用之說明
  ⒈未遂犯：
    被告丙○○○、潘庚廷如附表編號17所示加重詐欺取財未遂部
    分，依刑法第25條第2項規定，按既遂犯之刑減輕之。
　⒉關於特別酌減規定（刑法第59條）之說明：
　　按刑法第59條所規定之酌量減輕其刑，必其犯罪另有特殊之
    原因、環境或背景，在客觀上足以引起一般之同情，且於法
    律上別無其他應減輕或得減輕其刑之事由，認即予以宣告法
    定最低度刑猶嫌過重者，始有其適用。至被告之一般犯罪情
    節及犯罪後態度等事項，僅屬刑法第57條所定在法定刑範圍
    內量刑時應予審酌之事項，苟非其犯罪具有特殊原因、環境
    或背景，在客觀上足堪憫恕者，尚難適用刑法第59條酌量減
    輕其刑之規定。前揭被告等人就本案犯罪除各有上開供量刑
    審酌之一般性犯罪情節外，經核均無客觀上足以引起一般同
    情並可認有情輕法重情事之特殊犯罪原因、環境或背景，均
    不適用此一特別酌減其刑之規定，附此敘明。
參、上訴論斷
(壹)維持原判部分　　　
　　原判決就被告戊○○關於附表編號41、編號45、編號50、編
    號54、編號55、編號57至編號70、編號72至編號84、編號89
    、編號90、編號92至編號106所示部分；丙○○○關於附表編
    號1至編號5、編號8、編號9、編號11至編號17、編號21至編
    號23、編號25至編號41、編號43至編號53、編號85、編號93
    所示部分；潘庚廷關於附表編號1至編號5、編號7至編號9
    、編號11至編號17、編號21至編號23、編號53所示部分；程
    振文即附表編號61所示部分；甲○○關於附表編號62、編號
    89所示部分；乙○○關於附表編號63所示部分，認為事證明
    確，分別適用前開論罪部分所示法條論究。並審酌渠6人共
    同以行使偽造診斷證明書方式詐領保險理賠金，造成各該保
    險公司或特別補償基金實際財產損失或損失之虞，破壞診斷
    證明書之公信力，足生損害於各該醫院、醫師或相關人員，
    犯罪所生危害非輕。其中丙○○○、戊○○身為保險業務人員，
    利用業務上知識及經驗，互相合作或各自籌劃，親自偽造診
    斷證明書，除以自己名義詐領保險理賠金外，更分別多次邀
    集其他下線或保險客戶作為共犯，或利用不知情之客戶或交
    通事故對造等人名義詐領保險理賠或補償金，藉此獲取不法
    利得，二人分別為主謀，犯罪情節重大。潘庚廷為丙○○○之
    下線，邀集其他保險客戶參與犯罪，其中潘庚廷屬犯罪次要
    角色，犯罪情節非輕。其他被告則多為保險客戶或交通事故
    對造，參與情節較輕，應依其詐領次數多寡、詐得金額高低
    ，區別量刑輕重。但兼衡上述被告均已坦承犯行，多數被告
    已將犯罪所得之全部或一部，返還保險公司，應依其返還比
    例認定犯後態度優劣，而為從輕量刑。又戊○○自述學歷高中
    畢業，現職送貨，月薪約3萬2,000元；丙○○○大學畢業，現
    以攤販、打零工為業，月收入約5、6萬元，育有1名未滿3歲
    幼子；潘庚廷國中畢業，攤販及臨時工為業，合計月收入4
    萬餘元，2名未成年子女；程振文國小畢業，待業中，因先
    前脊椎手術影響說話及行走功能；甲○○高職畢業，服務業，
    月薪約3萬元；乙○○高中畢業，夫妻共同經營洗車廠，月收
    入5至7萬元，1名重度障礙子女；及上述被告犯罪之動機、
    手段、品行、智識程度、生活狀況等一切情狀，分別量處如
    主文（含附表）所示之刑，並就因犯行使偽造私文書罪經
    宣告6月以下有期徒刑部分，依刑法第41條第1項前段規定，
    諭知以1,000元折算1日之易科罰金折算標準。並以被告程振
    文未曾因故意犯罪受有期徒刑以上刑之宣告，其因一時失慮
    而犯罪，且參與情節相對輕微，已坦承犯行，並返還全部犯
    罪所得，足認已有悔悟，經本次偵查、審判及科刑判決之教
    訓，如再加上命其提供相當時數之義務勞務，應已足以警惕
    ，而不致再犯。且對於初犯或犯罪情節輕微之被告，應給予
    一次自新之機會，避免動輒入監執行。因認上述被告經宣告
    之刑，以暫不執行為適當，諭知緩刑2年，緩刑期間付保護
    管束，應提供60小時之義務勞動。另就被告戊○○、丙○○○所
    偽造之診斷證明書，均於詐領保險理賠或補償時，已交予各
    該保險公司或特別補償基金，已屬被害人所有，而不屬其二
    人所有，均不予宣告沒收。但各該診斷證明書上如附表所
    示偽造之印文，仍應依刑法第219條規定，分別對其二人宣
    告沒收。扣案如附表所示之物，分別屬被告戊○○、丙○○○所
    有供犯罪所用或犯罪預備之物及偽造之印章，應分別依刑法
    第38條第2項、第219條（偽造之印章部分）規定，對其二人
    宣告沒收。至於戊○○、丙○○○其他扣案物品因與本案無關，
    或不屬於二人所有，均不予宣告沒收等情。經核其認事用法
    均無違誤，量刑及諭知緩刑亦稱妥適。被告戊○○、丙○○○、
    潘庚廷、程振文、甲○○、乙○○均以量刑過重或緩刑條件諭知
    不當為由，就此部分分別提起上訴，指摘原判決不當，請求
    本院予以撤銷改判，為無理由，應予駁回。被告程振文迭經
    本院傳喚均未曾到庭，僅於上訴時提出記載此前於108年1月
    8日因椎間盤突出接受手術治療、同年月16日至門診追蹤治
    療，於110年7月12日開立診斷書時仍有下肢痠痛等情形之診
    斷證明書（本院卷㈠第47頁；嗣於本院審理中另提出於110年
    12月28日因右側股骨骨折，而經醫師囑言宜休養6月之診斷
    證明〔見本院卷㈠第421頁〕）。茲對照原審判決就其他案情相
    似被告所諭知之緩刑條件，而僅定以義務勞動60小時，顯已
    將其個人狀況考量在內，則其上開上訴提出之主張，即應由
    執行機關審酌作為定執行方法及內容之參考，附此敘明。
(貳)撤銷及改判部分
一、撤銷部分
　　原判決就被告戊○○如附表編號87、編號88、編號107、編號
    56、編號71、編號91部分；被告丙○○○如附表編號86、編號
    6、編號7、編號10、編號18、編號19、編號20、編號24、編
    號42部分；被告潘庚廷如附表編號6、編號10、編號18、編
    號19、編號20、編號24部分；被告丁婉婷即附表編號20部
    分；被告張筱盈即附表編號24部分；被告王嘉芬即附表編
    號56部分；被告甲○○如附表編號91部分；被告乙○○如附表
    編號93部分；被告陳靜珍如附表編號87部分，認為事證明
    確而各予論罪科刑，固非均全然無據。惟：㈠按法院不得就
    未經起訴之犯罪審判。刑事訴訟法第268條定有明文。又除
    本法有特別規定外，已受請求之事項未予判決，或未受請求
    之事項予以判決者。其判決當然違背法令，此觀刑事訴訟法
    第379條第12款規定自明。本件如附表編號86、編號87、編
    號88、編號107所示內容，經查均未經檢察官起訴或追加起
    訴，亦非起訴效力所及（后詳述），乃原判決就此部分分別
    予以審理，並對被告戊○○（編號87、編號88、編號107）、
    被告丙○○○（編號86）、被告陳靜珍（編號87）作成判決，
    於法即有未合。㈡除上開訴外裁判部分及被告王嘉芬部分以
    外，上開被告就所列各編號之犯行經原審判決後，已經對被
    害人賠償完畢，或已勉力為相當之賠償等情，就被告戊○○部
    分，有臺灣高雄地方法院110年度司附民移調字第216號調解
    筆錄（聲請人第一產物保險股份有限公司與相對人即被告戊○○、甲○○、同案被告丁○○；本院卷㈠第39頁、第40頁）；被
    告丙○○○部分，有郵政劃撥儲金存款收據5張（受款人：三商
    美邦人壽；本院卷㈡第183頁、第185頁）、第一銀行支票存
    款憑條存根聯12張（受款人：南山人壽；本院卷㈡第167頁、
    第171頁、第175頁、第177頁、第179頁、第181頁、第183頁
    ）、國泰世華存款憑證3張（受款人：國泰人壽；本院卷㈡第
    169頁、第171頁）、郵政跨行匯款申請書1張（受款人：國
    泰人壽；本院卷㈡第171頁）、郵政跨行匯款申請書1張（受
    款人：富邦人壽；本院卷㈡第173頁）；被告潘庚廷部分，有
    郵政劃撥儲金存款收據影本4張（受款人：三商美邦人壽；
    本院卷㈡第147頁至第153頁）、郵政跨行匯款申請書1張（受
    款人：富邦人壽；本院卷㈡第119頁）；被告丁婉婷部分，有
    國泰世華存款憑條1張（受款人：國泰人壽；本院卷㈡第171
    頁）、南山人壽之清償證明（本院卷㈡第131頁）；被告張筱
    盈部分有郵政劃撥儲金存款收據影本4張（受款人：三商美
    邦人壽；本院卷㈡第147頁至第153頁）、郵政跨行匯款申請
    書1張（受款人：國泰人壽；本院卷㈡第171頁）、南山人壽
    之清償證明110.07.20（本院卷㈡第145頁）、第一銀行存款
    憑條1張（受款人：南山人壽；本院卷㈡第171頁）；被告甲○○部分，有臺灣高雄地方法院110年度司附民移調字第216號
    調解筆錄（聲請人第一產物保險股份有限公司與相對人即被
    告戊○○、甲○○、同案被告丁○○；本院卷㈠第39頁、第40頁）
    ；被告乙○○部分，有國泰世華匯出匯款憑證1張（受款人：
    中國人壽；本院卷㈠第59頁）等物，附卷可稽。渠因犯罪所
    生被害人財產上之損害已經獲相當之填補，其不法侵害及應
    沒收之內容業經發生改變，而為原審法院於判決時所不及審
    酌，則其此部分之判決即有重新審酌之必要。上開被告以此
    提起上訴，請求獲得較有利之判決，即非無據，應由本院將
    此部分原判決及其所涉及之應執行刑撤銷，並另為適當之判
    決。㈢被告王嘉芬因身體障礙（類別涉及個資，詳卷）而領
    有中度身心障礙手冊（本院卷㈠第67頁至第69頁），活動能
    力受有相當程度之限制，原判決諭知緩刑所附提供200小時
    義務勞動之條件，客觀上對其個人之履行能力及執行機關之
    作業而言，均有適予斟酌、調整之餘地。被告等人以此為由
    而提起上訴，請求將原判決撤銷，就此部分而言，為有理由
    ，自應由本院將原判決此部分及所涉及之定執行刑部分撤銷
    ，另為適當之判決。
二、改判部分
  ㈠量刑
    爰審酌被告戊○○、丙○○○、潘庚廷、丁婉婷、張筱盈、王嘉
    芬、甲○○、乙○○，共同以行使偽造診斷證明書方式詐領保險
    理賠金，造成各該保險公司或特別補償基金實際財產損失或
    損失之虞，破壞診斷證明書之公信力，足生損害於各該醫院
    、醫師或相關人員，犯罪所生危害非輕。被告丙○○○、戊○○
    利用其作為保險從業人員之業務上知識及經驗，或互相合作
    、或各自籌劃，以偽造診斷證明書之方式，除以自己名義詐
    領保險理賠金外，並分別邀集其他下線或保險客戶作為共犯
    ，或利用不知情之客戶或交通事故對造等人名義詐領保險理
    賠或補償金，藉此獲取不法利得，二人分別為主謀，犯罪情
    節重大。潘庚廷為丙○○○之下線，邀集其他保險客戶參與犯
    罪之情節。被告丁婉婷、張筱盈、王嘉芬、甲○○、乙○○參與
    犯罪扮演之角色及分工，詐欺所得金額高低。並兼衡其等均
    已坦承犯行，除被告王嘉芬以外，於原審判決後復已就此部
    分犯罪所得之全部或繼續按調解內容繼續返還保險公司，此
    有各該調解筆錄、匯款單、被害人陳報狀為憑，犯後態度尚
    可。並依卷附個人資料及被告等人之陳述，分別考量被告戊○○為59年出生之人，受有高中畢業教育程度，現職送貨，月
    薪約3萬2,000元；被告丙○○○為74年出生之人，受有大學畢
    業教育程度，以攤販、打零工為業，月收入約5、6萬元，育
    有稚齡幼子1名；被告潘庚廷為71年次之人，受有國中畢業
    教育程度，以攤販及臨時工為業，合計月收入4萬餘元，2名
    未成年子女；被告丁婉婷為73年出生之人，教育程度為高中
    畢業，從事服務業，月薪約6至7萬元，有2名子女；被告張
    筱盈為70年出生之人，受有專科畢業教育程度，任職於食品
    廠，月薪2萬4,000元，有2名未成年子女；被告王嘉芬為62
    年次之人，受有高職畢業教育程度，於夜市擺攤為業，月收
    入約5萬元；被告甲○○為70年出生之人，教育程度為高職畢
    業，從事服務業，月薪約3萬元；被告乙○○係58年出生之人
    ，受有高中畢業教育程度，與配偶共同經營洗車廠，月收入
    5至7萬元，育有重度障礙子女1名，及各被告之犯罪之動機
    、手段、品行等一切情狀，分別就此部分各量處如附表各
    該編號所示之刑，並就因犯行使偽造私文書罪經宣告6月以
    下有期徒刑部分，依刑法第41條第1項前段規定，諭知以1,0
    00元折算1日之易科罰金折算標準。
  ㈡定執行刑
　　被告戊○○、丙○○○、潘庚廷分別就所犯此部分之犯行，與前
    開經本院維持原審判決部分之犯行，因犯罪情節大致相同，
    實質侵害法益之質量，未如形式上罪數之鉅，如以累加方式
    定其執行刑，刑度將超過行為之不法內涵，有違罪責相當性
    原則。且因生命有限，刑罰所造成痛苦程度，乃隨刑度增加
    而生加乘效果，而非以等比方式增加，如以隨著罪數增加而
    遞減刑罰之方式，定其應執行刑，應已足以評價行為之不法
    ，因而依刑法第51條第5款規定，就其所犯各罪得易科罰金
    （宣告6月以下有期徒刑部分）或不得易科罰金（宣告超過6
    月有期徒刑部分），分別定其應執行刑如主文所示，並就得
    易科罰金部分，依刑法第41條第1項前段、第8項規定，諭知
    易科罰金之折算標準。
　㈢緩刑
　　被告張筱盈於本件犯罪前之五年以內，未曾因故意犯罪受有
    期徒刑以上刑之宣告；被告王嘉芬、甲○○、乙○○3人，或未
    曾因故意犯罪受有期徒刑以上刑之宣告，或所犯前案已緩刑
    期滿，均有臺灣高等法院被告前案紀錄表在卷可稽。其等因
    一時失慮而犯罪，且參與情節相對輕微，已坦承犯行，被告
    張筱盈、甲○○、乙○○並已返還全部犯罪所得，足認已有悔悟
    ；被告王嘉芬則受有上開身體障礙之限制，經本次偵查、審
    判及科刑判決之教訓，如再依渠個人條件，附以提供相當時
    數之義務勞務，或參加一定時數之法治教育暨向被害人支付
    相當數額之損害賠償為條件，宣告附負擔（條件）之緩刑，
    應已足以警惕，而不至再犯。且對於初犯或犯罪情節輕微之
    被告，應給予一次自新之機會，避免動輒入監執行。本院因
    認上述被告經宣告之刑，皆以暫不執行為適當，因而各依刑
    法第74條第1項、第2項第3款、第5款、第8款、第93條第1項
    第2款等規定，按照其犯罪情節、詐領金額及還款比例，各
    別宣告不同期間之緩刑，緩刑期間付保護管束，並各附加如
    主文所示之緩刑條件，以啟自新。
　㈣沒收
  ⒈被告戊○○、丙○○○所偽造之診斷證明書，均於詐領保險理賠或
    補償時，已交予各該保險公司或特別補償基金，已屬被害人
    所有，而不屬其二人所有，均不予宣告沒收。但各該診斷證
    明書上如附表所示偽造之印文，仍應依刑法第219條規定，
    分別對其二人宣告沒收。
  ⒉扣案如附表所示之物，分別屬被告戊○○、丙○○○所有供犯罪
    所用或犯罪預備之物及偽造之印章，應分別依刑法第38條第
    2項、第219條（偽造之印章部分）規定，對其二人宣告沒收
    。
  ⒊被告王嘉芬所分得如附表編號56所示尚未返還之詐領金額，
    分別屬各人之犯罪所得，雖未扣案，仍應依刑法第38條之1
    第1項前段、第3項宣告沒收，於全部或一部不能沒收或不宜
    執行沒收時，追徵其價額。
三、訴外裁判之處理
　㈠被告戊○○、丙○○○部分
　　按法院不得就未經起訴之犯罪審判。刑事訴訟法第268條定
    有明文，已如前述。本件檢察官就本案被告等人之犯罪事實
    ，以前開案由欄所示《甲案》、《乙案》起訴，並以《丙案》追加
    起訴，法院僅能依法就該三案起訴暨追加起訴事實之範圍內
    ，對被告進行審理、判決。然本件經比對結果，原審判決關
    於附表編號86、編號87、編號88、編號107所示犯罪事實，
    均不在上開三案起訴之範圍內，依前開說明，法院自不得予
    以審理、判決。故本院僅就原審未經起訴而對被告戊○○、丙○○○所為此部分之判決予以撤銷，不另為判決。
　㈡被告陳靜珍部分
　⒈按提起公訴，應由檢察官向管轄法院提出起訴書為之。起訴
    書，應記載左列事項：一、被告之姓名、性別、年齡、籍貫
    、職業、住所或居所或其他足資辨別之特徵。二、犯罪事實
    及證據並所犯法條。刑事訴訟法第264條第1項、第2項分別
    定有明文。又犯罪事實是否已起訴，應以起訴書犯罪事實欄
    所記載者為準。
　⒉本件檢察官起訴及追加起訴之案件中，僅於《甲案》起訴書之
    當事人欄曾將陳靜珍列為該案起訴之被告，惟在犯罪事實欄
    （含附表）內則未就陳靜珍有何具體犯罪事實之記載。而依
    該案起訴案件及事實之範圍，對照原審判決之附表，其內容
    適與附表編號1至編號85相互對應（具體內容有擴張部分，
    乃原審判決依裁判上一罪關係一併審理判決），然依原審判
    決就其審理關於被告陳靜珍部分之犯行，卻列在附表編號8
    7，除客觀上顯非《甲案》所起訴之事實範圍以外，依前所述
    ，該編號所示之事實亦非《乙案》、《丙案》起訴或追加起訴之
    範圍，並已經前開敘明就被告戊○○亦構成訴外裁判，是原判
    決就此部分對被告陳靜珍所為判決，即屬訴外裁判。惟此部
    分除應撤銷原審對被告陳靜珍所為之判決以外，茲檢察官就
    《甲案》起訴書製作之程式，既未依法記載被告陳靜珍所參與
    之犯罪事實，其起訴之程序於法即有未合，自應由本院依刑
    事訴訟法第303條第1款諭知不受理之判決。
肆、其他說明
一、撤回上訴部分
　　被告丁○○經原審判決後，於法定期間內已向本院提起上訴，
    然在本院行準備程序期日時，復當庭撤回其上訴，爰不在本
    院審理之範圍。
二、漏判部分
　　就被告甲○○部分，檢察官於《乙案》起訴書之犯罪事實及附表
    編號1（列於「申請理賠當事人」）、編號2（列於「車禍
    對方」）、編號3（列於「車禍對方」）當中（以下依序稱《
    乙案》編號1、《乙案》編號2、《乙案》編號3），均已將被告甲○○列為共同參與犯罪之人並註明其扮演之角色，於證據並所
    犯法條欄猶連同共同被告戊○○、丙○○○、乙○○等人一併載明
    渠「就前揭犯罪事實附表編號1至編號5有犯意聯絡、行為
    分擔，請各論以共同正犯」（甲○○僅參與編號1至編號3部分
    ）等語，顯然就被告甲○○上開經列載於《乙案》起訴書附表
    各編號所示之事實均已經起訴，乃原審判決僅就《乙案》編號
    1（對應原審判決附表編號89①、②）、《乙案》編號3（對應
    原審判決附表編號91②）部分予以判決，卻未在原判決「附
    表編號90②」，即對應於《乙案》編號2之案件中，一併對被
    告甲○○為審理、判決，顯有漏判，自應由原審法院依法補判
    。
三、訴外裁判部分
　　前開原審就被告戊○○、丙○○○、陳靜珍所為判決中，因未經
    起訴而經本院撤銷部分（附表編號86、編號87、編號88、
    編號107），依法既非本院所得審理，自應移由檢察官另依
    法卓辦，末此敘明。　　
據上論斷，應依刑事訴訟法第368條、第369條第1項前段、第364
條、第371條、第299條第1項前段、第303條第1款、第307條，刑
法第28條、第25條第1項、第216條、第210條、第339條第1項、
第339條之4第1項第2款、第2項、第55條前段、第25條第2項、第
41條第1項、第8項、第51條第5款、第7款、第74條第1項、第2項
第3款、第5款、第8款、第93條第1項第2款、第219條、第38條第
1項、第2項，刑法施行法第1條之1第1項，判決如主文。
本案經檢察官羅水郎偵查提起公訴及追加起訴，檢察官蔡國禎到
庭執行職務。
中　　華　　民　　國　　111 　年　　9 　　月　　30　　日
                      刑事第八庭審判長法  官  陳中和
                                      法  官  任森銓
                                      法  官  陳松檀
以上正本證明與原本無異。
如不服本判決應於收受本判決後20日內向本院提出上訴書狀，其
未敘述上訴理由者，並得於提起上訴後20日內向本院補提理由書
狀（均須按他造當事人之人數附繕本）「切勿逕送上級法院」。
中　　華　　民　　國　　111 　年　　9 　　月　　30　　日
                                      書記官  李佳旻
【附錄本判決適用之法條】
中華民國刑法第210條
（偽造變造私文書罪）
偽造、變造私文書，足以生損害於公眾或他人者，處5年以下有
期徒刑。
中華民國刑法第216條
（行使偽造變造或登載不實之文書罪）
行使第210條至第215條之文書者，依偽造、變造文書或登載不實
事項或使登載不實事項之規定處斷。
中華民國刑法第339條
（普通詐欺罪）
意圖為自己或第三人不法之所有，以詐術使人將本人或第三人之
物交付者，處5年以下有期徒刑、拘役或科或併科50萬元以下罰
金。
以前項方法得財產上不法之利益或使第三人得之者，亦同。
前二項之未遂犯罰之。
中華民國刑法第339條之4
犯第339條詐欺罪而有下列情形之一者，處1年以上7年以下有期
徒刑，得併科1百萬元以下罰金：
一、冒用政府機關或公務員名義犯之。
二、三人以上共同犯之。
三、以廣播電視、電子通訊、網際網路或其他媒體等傳播工具，
    對公眾散布而犯之。
前項之未遂犯罰之。
【附表】
編 號 參與詐領保險理賠之行為人（共犯） 被保險人或強制汽車責任保險受害人(傷者) 被害公司或基金 偽造文書之人或送件人 分配比例（事前或事後約定）    申領或給付日期 偽造之診斷證明書名稱 犯罪所得（已扣除返還金額）    已核付理賠金額 證明書上捏造傷病內容 有無返還（返還金額或餘欠） 1 丙○○○ 潘庚廷 侯文章 侯文章 國泰人壽 丙○○○ 丙○○○：潘庚廷：侯文章（5：2：3）    106年10月25日 長庚醫療財團法人高雄長庚紀念醫院診斷證明書 0元（已全數返還）    95,700元 急性闌尾炎併腹膜炎 已全數返還 2 丙○○○ 潘庚廷 黃利民 黃利民 ①富邦人壽 丙○○○ 丙○○○：潘庚廷：黃利民（5：2：3）    106年08月28日 阮綜合醫療社團法人阮綜合醫院診斷證明書 0元（已全數返還）    36,300元 急性闌尾炎併腹膜炎 已全數返還    ②新光人壽 丙○○○ 丙○○○：潘庚廷：黃利民（5：2：3）    106年08月28日 阮綜合醫療社團法人阮綜合醫院診斷證明書 0元    15,000元 急性闌尾炎併腹膜炎 已全數返還    ③富邦人壽 丙○○○ 丙○○○：潘庚廷：黃利民（5：2：3）    107年01月03日 天主教聖功醫療財團法人聖功醫院診斷證明書 0元（已全數返還）    32,500元 內外痔瘡脫出、腸阻塞 已全數返還    ④新光人壽 丙○○○ 丙○○○：潘庚廷：黃利民（5：2：3）    107年01月09日 天主教聖功醫療財團法人聖功醫院診斷證明書 0元（已全數返還）    9,000元 內外痔瘡脫出、腸阻塞 已全數返還 3 丙○○○ 潘庚廷 李星亭 （另緩起訴處分） 李星亭 國泰人壽 丙○○○ 丙○○○：潘庚廷：李星亭（5：2：3）    107年03月02日 天主教聖功醫療財團法人聖功醫院診斷證明書 0元（已全數返還）    121,060元 急性闌尾炎併腹膜炎 已全數返還 4 丙○○○ 潘庚廷 王姵涵 （另緩起訴處分） 王姵涵 ①三商美邦人壽 丙○○○ 丙○○○：潘庚廷：王姵涵（5：2：3）    106年09月08日 阮綜合醫療社團法人阮綜合醫院診斷證明書 0元（已全數返還）    95,030元 急性闌尾炎併腹膜炎 已全數返還    ②三商美邦人壽 丙○○○ 丙○○○：潘庚廷：王姵涵（5：2：3）    106年11月06日 國軍高雄總醫院附設民眾診療服務處診斷證明書 0元（已全數返還）    171,315元 右手近端橈骨骨折、右手臂擦傷、胸痛 已全數返還    ③南山人壽 丙○○○ 丙○○○：潘庚廷：王姵涵（5：2：3）    106年09月07日 阮綜合醫療社團法人阮綜合醫院診斷證明書 0元（已全數返還）    64,125元 急性闌尾炎併腹膜炎 已全數返還    ④南山人壽 丙○○○ 丙○○○：潘庚廷：王姵涵（5：2：3）    106年11月07日 國軍高雄總醫院附設民眾診療服務處診斷證明書 0元（已全數返還）    71,750元 右手近端橈骨骨折、右手臂擦傷、胸痛 已全數返還 5 丙○○○ 潘庚廷 林合惠 （另緩起訴處分） 林合惠 南山人壽 丙○○○ 丙○○○：潘庚廷：林合惠（5：2：3）    107年03月07日 天主教聖功醫療財團法人聖功醫院診斷證明書 0元（已全數返還）    71,050元 急性闌尾炎併腹膜炎 已全數返還 6 丙○○○ 潘庚廷 潘怡伶 潘怡伶 ①國泰人壽 丙○○○ 丙○○○：潘庚廷：潘怡伶（5：2：3）    107年01月31日 阮綜合醫療社團法人阮綜合醫院診斷證明書 丙○○○：17,250元 潘庚廷：6,900元 潘怡伶：10,350元    34,500元 腹腔鏡急性闌尾炎切除及腹內膿腸引流手術 完成清償    ②新光人壽 丙○○○ 丙○○○：潘庚廷：潘怡伶（5：2：3）    107年02月06日 阮綜合醫療社團法人阮綜合醫院診斷證明書 丙○○○：31,942元 潘庚廷：12,777元 潘怡伶：19,164元    63,883元 腹腔鏡急性闌尾炎切除及腹內膿腸引流手術 完成清償 7 丙○○○ 潘庚廷 李秋慧 李秋慧 ①南山人壽 丙○○○ 丙○○○：潘庚廷：李秋慧（5：2：3）    106年09月21日 天主教聖功醫療財團法人聖功醫院診斷證明書 丙○○○（連同②部分）： 50,195元（其餘已返還）    67,000元 急性闌尾炎併腹膜炎 完成清償    ②南山人壽 丙○○○ 丙○○○：潘庚廷：李秋慧（5：2：3）    106年11月06日 國軍高雄總醫院附設民眾診療服務處診斷證明書 丙○○○（連同①部分）： 50,195元（其餘已返還）    115,445元 左手近端橈骨骨折、左手臂擦傷、胸痛 完成清償 8 丙○○○ 潘庚廷 尤南都 尤南都 安聯人壽 丙○○○ 丙○○○：潘庚廷：尤南都（5：2：3）    106年11月20日 長庚醫療財團法人高雄長庚紀念醫院診斷證明書 0元（已全數返還）    63,050元 急性闌尾炎併腹膜炎 已全數返還 9 丙○○○ 潘庚廷 龔純巧 龔純巧 三商美邦人壽 丙○○○ 丙○○○：潘庚廷：龔純巧（5：2：3）    107年01月23日 長庚醫療財團法人高雄長庚紀念醫院診斷證明書 0元（已全數返還）    46,500元 急性闌尾炎併腹膜炎 已全數返還 10 丙○○○ 潘庚廷 潘雅萍 潘雅萍 ①富邦人壽 丙○○○ 丙○○○：潘庚廷：潘雅萍（5：2：3）    106年10月18日 國軍高雄總醫院附設民眾診療服務處診斷證明書 丙○○○：38,662元 潘庚廷：15,465元 潘雅萍：23,197元    77,324元 右手近端橈骨骨折、右手臂擦傷、胸痛 完成清償    ②富邦人壽 丙○○○ 丙○○○：潘庚廷：潘雅萍（5：2：3）    107年01月12日 長庚醫療財團法人高雄長庚紀念醫院診斷證明書 丙○○○：17,160元 潘庚廷：6,864元 潘雅萍：10,296元    34,320元 急性闌尾炎併腹膜炎 完成清償 11 丙○○○ 潘庚廷 陳慧君 陳慧君 台灣人壽 丙○○○ 丙○○○：潘庚廷：陳慧君（5：2：3）    107年03月06日 中正脊椎骨科醫院診斷證明書 0元（已全數返還）    113,634元 左手近端橈骨骨折、左手臂擦傷、胸痛 已全數返還 12 丙○○○ 潘庚廷 陳敬文 陳敬文 ①新光人壽 丙○○○ 丙○○○：潘庚廷：陳敬文（5：2：3）    107年03月19日 天主教聖功醫療財團法人聖功醫院診斷證明書 0元（已全數返還）    127,708元 急性闌尾炎併腹膜炎 已全數返還    ②新光人壽 丙○○○ 未給付    107年04月08日 天主教聖功醫療財團法人聖功醫院診斷證明書     未給付 急性闌尾炎術後傷口感染  13 丙○○○ 潘庚廷 王貞融 （另緩起訴處分） 王貞融 ①新光人壽 丙○○○ 丙○○○：潘庚廷：王貞融（5：2：3）    107年02月05日 天主教聖功醫療財團法人聖功醫院診斷證明書 0元（已全數返還）    77,250元 急性闌尾炎併腹膜炎 已全數返還    ②新光人壽 丙○○○ 丙○○○：潘庚廷：王貞融（5：2：3）    107年04月12日 天主教聖功醫療財團法人聖功醫院診斷證明書 0元（已全數返還）    27,852元 急性闌尾炎術後傷口感染 已全數返還 14 丙○○○ 潘庚廷 彭志翔 彭志翔 台灣人壽 丙○○○ 丙○○○：潘庚廷：彭志翔（0：0：10）    107年02月08日 天主教聖功醫療財團法人聖功醫院診斷證明書 丙○○○：0元 潘庚廷：0元 彭志翔：56,850元    56,850元 內外痔瘡脫出、腸阻塞 尚未返還 15 丙○○○ 潘庚廷 董恭孝 董恭孝 保德信人壽 丙○○○ 丙○○○：潘庚廷：董恭孝（0：0：10）    107年02月07日 天主教聖功醫療財團法人聖功醫院診斷證明書 丙○○○：0元 潘庚廷：0元 董恭孝：69,580元    69,580元 急性闌尾炎併腹膜炎 尚未返還 16 丙○○○ 潘庚廷 尤品權 尤品權 三商美邦人壽 丙○○○ 丙○○○：潘庚廷：尤品權（0：0：10）    107年02月12日 七賢脊椎外科醫院診斷證明書 尤品權：88,233元（其餘已返還）    104,233元 左手近端橈骨骨折、左手臂擦傷、胸痛 尤品權尚欠88,233元（其餘已返還） 17 丙○○○ 潘庚廷 辜玉婷 （另緩起訴處分） 辜玉婷 三商美邦人壽 丙○○○ 未給付    107年04月03日 阮綜合醫療社團法人阮綜合醫院診斷證明書     未給付 內外痔瘡脫出、腸阻塞  18 丙○○○ 潘庚廷 蕭世澔 蕭世澔 富邦人壽 丙○○○ 丙○○○：潘庚廷：蕭世澔（5：2：3）    107年03月09日 天主教聖功醫療財團法人聖功醫院診斷證明書 丙○○○：28,710元 潘庚廷：11,484元 蕭世澔：17,226元    57,420元 急性闌尾炎併腹膜炎 完成清償 19 丙○○○ 潘庚廷 朱育萱 朱育萱 ①三商美邦人壽 丙○○○ 丙○○○：潘庚廷：朱育萱（5：2：3）    107年03月09日 天主教聖功醫療財團法人聖功醫院診斷證明書 0元（已全數返還）    65,800元 急性闌尾炎併腹膜炎 已全數返還   張雅淳 （朱育萱申請） ②三商美邦人壽 丙○○○ 丙○○○：潘庚廷：朱育萱（5：2：3）    107年03月14日 天主教聖功醫療財團法人聖功醫院診斷證明書 丙○○○：34,160元 潘庚廷：0元 朱育萱：0元    68,320元 急性闌尾炎併腹膜炎 完成清償 20 丙○○○ 潘庚廷 丁婉婷 丁婉婷 ①南山人壽 丙○○○     106年10月11日 長庚醫療財團法人高雄長庚紀念醫院診斷證明書 丙○○○：30,000元 潘庚廷：0元 丁婉婷：0元    60,000元 急性闌尾炎併腹膜炎 完成清償    ②南山人壽 丙○○○ 丙○○○：潘庚廷：丁婉婷（5：2：3）    107年01月15日 中正脊椎骨科醫院診斷證明書 丙○○○：72,996元 潘庚廷：29,198元 丁婉婷：43,798元    145,992元 左手近端橈骨骨折、左手臂擦傷、胸痛 完成清償   邱怡均 （丁婉婷申請） ③國泰人壽 丙○○○ 丙○○○：潘庚廷：丁婉婷（5：2：3）    106年10月30日 阮綜合醫療社團法人阮綜合醫院診斷證明書 丙○○○：29,500元 潘庚廷：11,800元 丁婉婷：17,700元    59,000元 急性闌尾炎併腹膜炎 完成清償    ④國泰人壽 丙○○○ 丙○○○：潘庚廷：丁婉婷（5：2：3）    107年01月15日 國軍高雄總醫院附設民眾診療服務處診斷證明書 丙○○○：57,600元 潘庚廷：23,040元 丁婉婷：34,559元    115,199元 左手近端橈骨骨折、左手臂擦傷、胸痛 完成清償   邱于禾 （丁婉婷申請） ⑤國泰人壽 丙○○○ 丙○○○：潘庚廷：丁婉婷（5：2：3）    106年12月01日 國軍高雄總醫院附設民眾診療服務處診斷證明書 丙○○○：59,662元 潘庚廷：23,865元 丁婉婷：35,797元    119,324元 左手近端橈骨骨折、左手臂擦傷、胸痛 完成清償    ⑥國泰人壽 丙○○○ 丙○○○：潘庚廷：丁婉婷（5：2：3）    107年02月13日 長庚醫療財團法人高雄長庚紀念醫院診斷證明書 丙○○○：19,775元 潘庚廷：7,910元 丁婉婷：11,865元    39,550元 高燒、急性胰臟炎、胰管阻塞 完成清償   丁羿方 （丁婉婷申請） ⑦三商美邦人壽 丙○○○ 丙○○○：潘庚廷：丁婉婷（5：2：3）    106年10月05日 國軍高雄總醫院附設民眾診療服務處診斷證明書 0元（已全數返還）    65,650元 右手近端橈骨骨折、右手臂擦傷、胸痛 已全數返還    ⑧三商美邦人壽 丙○○○ 丙○○○：潘庚廷：丁婉婷（5：2：3）    107年01月08日 阮綜合醫療社團法人阮綜合醫院診斷證明書 0元（已全數返還）    13,500元 內外痔瘡脫出、腸阻塞 已全數返還 21 丙○○○ 潘庚廷 張佩雯 張佩雯 ①三商美邦人壽 丙○○○ 丙○○○：潘庚廷：張佩雯（5：2：3）    107年01月22日 中正脊椎骨科醫院診斷證明書 0元（已全數返還）    110,157元 左手近端橈骨骨折、左手臂擦傷、胸痛 已全數返還   黃俊賢 （張佩雯申請） ②新光人壽 丙○○○ 丙○○○：潘庚廷：張佩雯（5：2：3）    106年09月25日 天主教聖功醫療財團法人聖功醫院診斷證明書 0元（已全數返還）    34,000元 急性闌尾炎併腹膜炎 已全數返還    ③新光人壽 丙○○○ 丙○○○：潘庚廷：張佩雯（5：2：3）    106年12月12日 阮綜合醫療社團法人阮綜合醫院診斷證明書 0元（已全數返還）    24,250元 內外痔瘡脫出、腸阻塞 已全數返還   張權寶 （張佩雯申請） ④新光人壽 丙○○○ 丙○○○：潘庚廷：張佩雯（5：2：3）    107年01月04日 阮綜合醫療社團法人阮綜合醫院診斷證明書 0元（已全數返還）    63,000元 急性闌尾炎併腹膜炎 已全數返還 22 丙○○○ 潘庚廷 劉恩佟 （原名劉桐希） 劉恩佟 ①國泰人壽 丙○○○ 丙○○○：潘庚廷：劉恩佟（5：2：3）    106年10月11日 天主教聖功醫療財團法人聖功醫院診斷證明書 0元（已全數返還）    40,500元 內外痔瘡脫出、腸阻塞 已全數返還   劉諭 （劉恩佟申請） ②國泰人壽 丙○○○ 丙○○○：潘庚廷：劉恩佟（5：2：3）    106年10月19日 阮綜合醫療社團法人阮綜合醫院診斷證明書 0元（已全數返還）    84,000元 內外痔瘡脫出、腸阻塞 已全數返還    ③國泰人壽 丙○○○ 未給付    107年02月26日 天主教聖功醫療財團法人聖功醫院診斷證明書     未給付 左側腎膿傷    林岳樺 （劉恩佟申請） ④國泰人壽 丙○○○ 丙○○○：潘庚廷：劉恩佟（5：2：3）    106年09月27日 天主教聖功醫療財團法人聖功醫院診斷證明書 0元（已全數返還）    30,250元 急性闌尾炎併腹膜炎 已全數返還    ⑤國泰人壽 丙○○○ 丙○○○：潘庚廷：劉恩佟（5：2：3）    106年12月11日 天主教聖功醫療財團法人聖功醫院診斷證明書 0元（已全數返還）    17,500元 高燒、急性胰臟炎、胰管阻塞 已全數返還 23 丙○○○ 潘庚廷 邱英香 李月如 （邱英香申請） ①國泰人壽 丙○○○ 丙○○○：潘庚廷：李月如（5：2：3）    106年10月11日 阮綜合醫療社團法人阮綜合醫院診斷證明書 0元（已全數返還）    75,000元 急性闌尾炎併腹膜炎 已全數返還    ②國泰人壽 丙○○○ 丙○○○：潘庚廷：李月如（5：2：3）    106年12月12日 國軍高雄總醫院附設民眾診療服務處診斷證明書 丙○○○：61,162元 潘庚廷：0元（已付24,465元給李月如） 李月如：61,161元    122,324元 左手近端橈骨骨折、左手臂擦傷、胸痛 尚未返還 24 丙○○○ 潘庚廷 張筱盈 張筱盈 ①國泰人壽 丙○○○ 丙○○○：潘庚廷：張筱盈(檢察官更正為4.5：2.5：3)    106年09月15日 阮綜合醫療社團法人阮綜合醫院診斷證明書 丙○○○：20,610元 潘庚廷：11,450元 張筱盈：13,740元    45,800元 急性闌尾炎併腹膜炎 完成清償    ②三商美邦人壽 丙○○○ 丙○○○：潘庚廷：張筱盈(檢察官更正為4.5：2.5：3)    106年09月13日 阮綜合醫療社團法人阮綜合醫院診斷證明書 丙○○○：20,796元 潘庚廷：11,554元 張筱盈：13,864元    46,214元 急性闌尾炎併腹膜炎 完成清償    ③國泰人壽 丙○○○ 丙○○○：潘庚廷：張筱盈(檢察官更正為4.5：2.5：3)    106年12月11日 高雄榮民總醫院診斷證明書 丙○○○：40,302元 潘庚廷：22,390元 張筱盈：26,868元    89,560元 骨盆腔子宮內膜異位症及子宮肌瘤，術後 完成清償    ④三商美邦人壽 丙○○○ 丙○○○：潘庚廷：張筱盈(檢察官更正為4.5：2.5：3)    106年12月11日 高雄榮民總醫院診斷證明書 丙○○○：20,854元潘庚廷：11,586元張筱盈：13,902元    46,342元 骨盆腔子宮內膜異位症及子宮肌瘤，術後 完成清償   張筱盈 （追加起訴） ⑤南山人壽 丙○○○ 丙○○○：潘庚廷：張筱盈(檢察官更正為4.5：2.5：3)    106年09月20日 阮綜合醫療社團法人阮綜合醫院診斷證明書 丙○○○（連同⑥⑦⑪⑬）： 102,224元 潘庚廷（連同⑥⑦⑪⑬）： 32,594元（付張筱盈50,365元加101,00元） 張筱盈（連同⑥⑦⑪⑬）： 110,484元    101,767元 急性闌尾炎併腹膜炎 完成清償    ⑥南山人壽 丙○○○ 丙○○○：潘庚廷：張筱盈(檢察官更正為4.5：2.5：3)    106年12月12日 高雄榮民總醫院診斷證明書 丙○○○（連同⑤⑦⑪⑬）： 102,224元 潘庚廷（連同⑤⑦⑪⑬）： 32,594元（付張筱盈50,365元加101,00元） 張筱盈（連同⑤⑦⑪⑬）： 110,484元    120,500元 骨盆腔子宮內膜異位症及子宮肌瘤，術後 完成清償    ⑦南山人壽 丙○○○ 丙○○○：潘庚廷：張筱盈(檢察官更正為4.5：2.5：3)    106年12月21日 高雄榮民總醫院診斷證明書 丙○○○（連同⑤⑥⑪⑬）： 102,224元 潘庚廷（連同⑤⑥⑪⑬）： 32,594元（付張筱盈50,365元加101,00元） 張筱盈（連同⑤⑥⑪⑬）：110,484元    29,560元 骨盆腔子宮內膜異位症及子宮肌瘤，術後 完成清償   賴沛恩 （張筱盈申請） ⑧三商美邦人壽 丙○○○ 丙○○○：潘庚廷：張筱盈(檢察官更正為4.5：2.5：3)    106年12月01日 國軍高雄總醫院附設民眾診療服務處診斷證明書 丙○○○（連同⑨）：0元（已返還） 潘庚廷（連同⑨）：39398元 張筱盈（連同⑨）：49295元    159,648元 左手近端橈骨骨折、左手臂擦傷、胸痛 完成清償    ⑨三商美邦人壽 丙○○○ 丙○○○：潘庚廷：張筱盈(檢察官更正為4.5：2.5：3)    107年03月29日 阮綜合醫療社團法人阮綜合醫院診斷證明書 丙○○○（連同⑧）：0元（已返還） 潘庚廷（連同⑧）：39398元 張筱盈（連同⑧）：49295元    38,342元 高燒、急性胰臟炎、胰管阻塞 完成清償   賴育璋 （張筱盈申請） ⑩保誠人壽 丙○○○ 丙○○○：潘庚廷：張筱盈(檢察官更正為4.5：2.5：3)    106年10月12日 國軍高雄總醫院附設民眾診療服務處診斷證明書 0元（已全數返還）    15,900元 左手近端橈骨骨折、左手臂擦傷、胸痛 已全數返還    ⑪南山人壽 丙○○○ 丙○○○：潘庚廷：張筱盈(檢察官更正為4.5：2.5：3)    106年11月15日 國軍高雄總醫院附設民眾診療服務處診斷證明書 丙○○○（連同⑤⑥⑦⑬）： 102,224元 潘庚廷（連同⑤⑥⑦⑬）： 32,594元（付張筱盈50,365元加101,00元） 張筱盈（連同⑤⑥⑦⑬）： 110,484元    118,500元 左手近端橈骨骨折、左手臂擦傷、胸痛 連同⑤、⑥、⑦、⑬，尚欠245,302元（已還36,444元，再加上丙○○○還75,000元、張筱盈還64,081元）    ⑫保誠人壽 丙○○○ 丙○○○：潘庚廷：張筱盈(檢察官更正為4.5：2.5：3)    107年01月17日 長庚醫療財團法人高雄長庚紀念醫院診斷證明書 0元（已全數返還）    11,000元 高燒、急性胰臟炎、胰管阻塞 已全數返還    ⑬南山人壽 丙○○○ 丙○○○：潘庚廷：張筱盈(檢察官更正為4.5：2.5：3)    107年01月18日 長庚醫療財團法人高雄長庚紀念醫院診斷證明書 丙○○○（連同⑤⑥⑦⑪）： 102,224元 潘庚廷（連同⑤⑥⑦⑪）： 32,594元（付張筱盈50,365元加101,00元） 張筱盈（連同⑤⑥⑦⑪）：110,484元    50,500元 高燒、急性胰臟炎、胰管阻塞 連同⑤、⑥、⑦、⑬，尚欠245,302元（已還36,444元，再加上丙○○○還75,000元、張筱盈還64,081元） 25 丙○○○ 歐陽鎮 王培修 （另緩起訴處分） 王培修 遠雄人壽 丙○○○ 丙○○○：歐陽鎮：王培修（6：2：2）    106年10月16日 天主教聖功醫療財團法人聖功醫院診斷證明書 0元（已全數返還）    22,000元 急性闌尾炎併腹膜炎 已全數返還 26 丙○○○ 歐陽鎮 陳素花 （另緩起訴處分 陳素花 新光人壽 丙○○○ 丙○○○：歐陽鎮：陳素花（10：0：0）    106年11月23日 長庚醫療財團法人高雄長庚紀念醫院診斷證明書 0元（已全數返還）    29,820元 急性闌尾炎併腹膜炎 已全數返還 27 丙○○○ 歐陽鎮 黃竹如 （不知情） 黃竹如 國泰人壽 丙○○○ 丙○○○：歐陽鎮：黃竹如（9.3：0：0.7）    107年03月14日 天主教聖功醫療財團法人聖功醫院診斷證明書 0元（已全數返還）    91,300元 急性闌尾炎併腹膜炎 已全數返還 28 丙○○○ 張簡杏如 李苑鈴 （另緩起訴處分） 李苑鈴 新光人壽 丙○○○ 丙○○○：張簡杏如：李苑鈴（4.6：0.4：5）    106年09月12日 阮綜合醫療社團法人阮綜合醫院診斷證明書 0元（已全數返還）    87,000元 急性闌尾炎併腹膜炎 已全數返還 29 丙○○○ 張簡杏如 洪堉晟 （另緩起訴處分） 洪堉晟 三商美邦人壽 丙○○○ 丙○○○：張簡杏如：洪堉晟（4.3：0.7：5）    106年09月12日 國軍高雄總醫院附設民眾診療服務處診斷證明書 0元（已全數返還）    42,000元 左手近端橈骨骨折、左手臂擦傷、胸痛 已全數返還 30 丙○○○ 張簡杏如 莊曜寧 莊曜慈 （另緩起訴 莊曜慈 ①全球人壽 丙○○○ 丙○○○：張簡杏如：莊曜慈：莊曜寧（3：3：3：1）    107年01月03日 阮綜合醫療社團法人阮綜合醫院診斷證明書 0元（已全數返還）    37,250元 內外痔瘡脫出、腸阻塞 已全數返還   葉千崴 （莊曜慈申請） ②全球人壽 丙○○○ 丙○○○：張簡杏如：莊曜慈：莊曜寧（3：3：3：1）    107年01月02日 天主教聖功醫療財團法人聖功醫院診斷證明書 0元（已全數返還）    108,250元 急性闌尾炎併腹膜炎 已全數返還 31 丙○○○ 張簡杏如 莊曜寧 莊曜寧 ①全球人壽 丙○○○ 丙○○○：張簡杏如：莊曜寧（3：4：3）    106年10月17日 阮綜合醫療社團法人阮綜合醫院診斷證明書 0元（已全數返還）    93,500元 急性闌尾炎併腹膜炎 已全數返還    ②全球人壽 丙○○○ 丙○○○：張簡杏如：莊曜寧（3：4：3）    107年02月01日 高雄榮民總醫院診斷證明書 0元（已全數返還）    136,000元 骨盆腔子宮內膜異位症及子宮肌瘤，術後 已全數返還   許鉉偉 （莊曜寧申請） ③全球人壽 丙○○○ 丙○○○：張簡杏如：莊曜寧（3：4：3）    106年10月16日 長庚醫療財團法人高雄長庚紀念醫院診斷證明書 0元（已全數返還）    64,750元 高燒、急性胰臟炎、胰管阻塞 已全數返還    ④全球人壽 丙○○○ 丙○○○：張簡杏如：莊曜寧（3：4：3）    107年03月06日 長庚醫療財團法人高雄長庚紀念醫院診斷證明書 0元（已全數返還）    70,500元 高燒、急性腸胃炎及結腸炎 已全數返還 32 丙○○○ 張簡杏如 許士鴻 （另緩起訴處分） 許士鴻 ①全球人壽 丙○○○ 丙○○○：張簡杏如：許士鴻（3：4：3）    106年10月20日 天主教聖功醫療財團法人聖功醫院診斷證明書 0元（已全數返還）    57,500元 內外痔瘡脫出、腸阻塞 已全數返還    ②全球人壽 丙○○○ 丙○○○：張簡杏如：許士鴻（3：4：3）    107年02月07日 阮綜合醫療社團法人阮綜合醫院診斷證明書 0元（已全數返還）    52,000元 高燒、急性胰臟炎、胰管阻塞 已全數返還 33 丙○○○ 張簡杏如 曾朝雄 （另緩起訴處分） 曾朝雄 中國人壽 丙○○○ 丙○○○：張簡杏如：曾朝雄（3：4：3）    106年12月21日 阮綜合醫療社團法人阮綜合醫院診斷證明書 0元（已全數返還）    25,000元 內外痔瘡脫出、腸阻塞 已全數返還 34 丙○○○ 張簡杏如 林曉雯 （另緩起訴處分） 林曉雯 中國人壽 丙○○○ 丙○○○：張簡杏如：林曉雯（3：4：3）    106年12月22日 天主教聖功醫療財團法人聖功醫院診斷證明書 0元（已全數返還）    25,000元 內外痔瘡脫出、腸阻塞 已全數返還 35 丙○○○ 張簡杏如 莊曜寧 林聖芬 （另緩起訴處分） 林聖芬 南山人壽 丙○○○ 丙○○○：張簡杏如：莊曜寧：林聖芬（2：4：1：3）    107年04月02日 高雄榮民總醫院診斷證明書 0元（已全數返還）    51,360元 骨盆腔子宮內膜異位及子宮肌瘤，術後 已全數返還 36 丙○○○ 張簡杏如 莊曜寧 歐姿吟 （另緩起訴處分） 歐姿吟 ①南山人壽 丙○○○ 丙○○○：張簡杏如：莊曜寧：歐姿吟（2：4：1：3）    107年04月02日 天主教聖功醫療財團法人聖功醫院診斷證明書 0元（已全數返還）    51,245元 急性闌尾炎併腹膜炎 已全數返還   歐紘志（歐姿吟申請） ②南山人壽 丙○○○ 丙○○○：莊曜寧：歐姿吟（6：1：3）    107年04月16日 阮綜合醫療社團法人阮綜合醫院診斷證明書 0元（已全數返還）    68,657元 急性闌尾炎併腹膜炎 已全數返還 37 丙○○○ 黃怡瑄 （另緩起訴處分） 黃怡瑄 國泰人壽 丙○○○ 未給付    107年03月27日 阮綜合醫療社團法人阮綜合醫院診斷證明書     未給付 急性闌尾炎併腹膜炎  38 丙○○○ 黃泊晴 (另緩起訴處分） 黃泊晴 三商美邦人壽 丙○○○ 未給付    107年04月03日 阮綜合醫療社團法人阮綜合醫院診斷證明書     未給付 急性闌尾炎併腹膜炎  39 丙○○○ 陳淑君 （另緩起訴處分） 陳淑君 ①國泰人壽 丙○○○ 丙○○○：陳淑君（5：5）    106年07月03日 天主教聖功醫療財團法人聖功醫院診斷證明書 0元（已全數返還）    73,500元 急性闌尾炎破裂併腹膜炎 已全數返還    ②國泰人壽 丙○○○ 丙○○○：陳淑君（5：5）    106年11月16日 阮綜合醫療社團法人阮綜合醫院診斷證明書 0元（已全數返還）    57,250元 內外痔瘡脫出、腸阻塞 已全數返還    ③國泰人壽 丙○○○ 未給付    107年03月13日 天主教聖功醫療財團法人聖功醫院診斷證明書     未給付 高燒、急性胰臟炎、胰管阻塞  40 丙○○○ 游家慶 （另緩起訴處分） 游家慶 三商美邦人壽 丙○○○ 丙○○○：游家慶（5：5）    106年09月05日 阮綜合醫療社團法人阮綜合醫院診斷證明書 0元（已全數返還）    65,500元 急性闌尾炎併腹膜炎 已全數返還 41 丙○○○ 戊○○ 蘇仁吉 （另緩起訴處分） 蘇仁吉 富邦人壽 戊○○ 丙○○○：戊○○：蘇仁吉（0.5：4.5：5）    106年07月28日 阮綜合醫療社團法人阮綜合醫院診斷證明書 0元（已全數返還）    106,230元 急（慢）性闌尾炎 0元（已全數返還） 42 丙○○○ 謝思儀 （另緩起訴處分） 謝思儀 三商美邦人壽 丙○○○ 丙○○○：謝思儀（6：4）    106年12月21日 七賢脊椎外科醫院診斷證明書 丙○○○：73,000元 謝思儀：49,634元    122,634元 左手近端橈骨骨折、左手臂擦傷、胸痛 完成清償 43 丙○○○ 陳戴多美 （另緩起訴處分） 陳戴多美 ①全球人壽 丙○○○ 丙○○○：陳戴多美（5：5）    106年11月16日 阮綜合醫療社團法人阮綜合醫院診斷證明書 0元（已全數返還）    13,000元 急性闌尾炎併腹膜炎 已全數返還    ②全球人壽 丙○○○ 丙○○○：陳戴多美（5：5）    107年03月12日 天主教聖功醫療財團法人聖功醫院診斷證明書 0元（已全數返還）    67,130元 左手近端橈骨骨折、左手臂擦傷、胸痛 已全數返還 44 丙○○○ 陳芫甫 （另緩起訴處分） 陳芫甫 ①台灣人壽 丙○○○ 丙○○○：陳芫甫（5：5）    107年03月09日 天主教聖功醫療財團法人聖功醫院診斷證明書 0元（已全數返還）    27,300元 急性闌尾炎併腹膜炎 已全數返還    ②全球人壽 丙○○○ 丙○○○：陳芫甫（5：5）    107年03月15日 天主教聖功醫療財團法人聖功醫院診斷證明書 0元（已全數返還）    85,800元 左手橈骨骨折 已全數返還 45 丙○○○ 戊○○ 薛芳雅 （另緩起訴處分） 薛芳雅 ①三商美邦人壽 戊○○ 丙○○○：戊○○：薛芳雅（0.5：4.5：5）    106年07月13日 天主教聖功醫療財團法人聖功醫院診斷證明書 0元（已全數返還）    60,000元 急性闌尾炎併腹膜炎、腸阻塞 已全數返還    ②三商美邦人壽 丙○○○ 丙○○○：薛芳雅（6：4）    107年01月12日 七賢脊椎外科醫院診斷證明書 0元（已全數返還）    101,213元 右手近端橈骨骨折、右手臂擦傷、胸痛 已全數返還   王晴薇 （薛芳雅申請） ③三商美邦人壽 丙○○○ 丙○○○：薛芳雅（6：4）    107年01月18日 長庚醫療財團法人高雄長庚紀念醫院診斷證明書 0元（已全數返還）    33,000元 高燒、急性胰臟炎、胰管阻塞 已全數返還 46 丙○○○ 蔡孟穎 （另緩起訴處分） 蔡孟穎 ①三商美邦人壽 丙○○○ 未給付    106年09月19日 天主教聖功醫療財團法人聖功醫院診斷證明書     未給付 內外痔瘡脫出、腸阻塞    蔡易妤 （蔡孟穎申請） ②三商美邦人壽 丙○○○ 丙○○○：蔡孟穎（6：4）    106年10月19日 國軍高雄總醫院附設民眾診療服務處診斷證明書 0元（已全數返還）    97,445元 右手近端橈骨骨折、右手臂擦傷、胸痛 已全數返還    ③三商美邦人壽 丙○○○ 丙○○○：蔡孟穎（6：4）    107年02月07日 長庚醫療財團法人高雄長庚紀念醫院診斷證明書 0元（已全數返還）    50,514元 高燒、急性胰臟炎、胰管阻塞 已全數返還   蔡易芹 （蔡孟穎申請） ④三商美邦人壽 丙○○○ 丙○○○：蔡孟穎（6：4）    106年09月20日 國軍高雄總醫院附設民眾診療服務處診斷證明書 0元（已全數返還）    90,850元 左手近端橈骨骨折、左手臂擦傷、胸痛 已全數返還 47 丙○○○ 簡淑敏 （另緩起訴處分） 簡淑敏 ①南山人壽 丙○○○ 丙○○○：張簡杏如：莊曜寧：簡淑敏（3：3：1：3）    107年01月05日 高雄榮民總醫院診斷證明書 0元（已全數返還）    88,500元 骨盆腔子宮內膜異位症及子宮肌瘤，術後 已全數返還   林哲瑋 （簡淑敏申請） ②國泰人壽 丙○○○ 丙○○○：張簡杏如：莊曜寧：簡淑敏（3：3：1：3）    107年01月05日 阮綜合醫療社團法人阮綜合醫院診斷證明書 0元（已全數返還）    33,000元 高燒、急性胰臟炎、胰管阻塞 已全數返還 48 丙○○○ 林少青 （另緩起訴處分） 林少青 ①南山人壽 丙○○○ 丙○○○：張簡杏如：莊曜寧：林少青（3：3：1：3）    107年01月09日 天主教聖功醫療財團法人聖功醫院診斷證明書 0元（已全數返還）    48,000元 急性闌尾炎併腹膜炎 已全數返還    ②南山人壽 丙○○○ 丙○○○：莊曜寧：林少青（6：1：3）    107年04月12日 阮綜合醫療社團法人阮綜合醫院診斷證明書 0元（已全數返還）    23,313元 急性闌尾炎術後傷口感染 已全數返還 49 丙○○○ 張簡杏如 張簡杏如 ①三商美邦人壽 丙○○○ 丙○○○：張簡杏如（5：5）    106年07月21日 天主教聖功醫療財團法人聖功醫院診斷證明書 0元（已全數返還）    38,000元 內外痔瘡脫出、腸阻塞 已全數返還    ②泰安產險 丙○○○ 丙○○○：張簡杏如（5：5）    106年07月21日 天主教聖功醫療財團法人聖功醫院診斷證明書 0元（已全數返還）    8,000元 內外痔瘡脫出、腸阻塞 已全數返還   譚運宗 （張簡杏如申請） ③三商美邦人壽 丙○○○ 丙○○○：張簡杏如（5：5）    106年08月22日 國軍高雄總醫院附設民眾診療服務處診斷證明書 0元（已全數返還）    69,863元 左手近端橈骨骨折、左手臂擦傷、胸痛 已全數返還    ④三商美邦人壽 丙○○○ 未給付    107年03月29日 阮綜合醫療社團法人阮綜合醫院診斷證明書     未給付 內外痔瘡脫出、腸阻塞    譚傑云 （張簡杏如申請） ⑤全球人壽 丙○○○ 丙○○○：張簡杏如（4：6）    106年07月12日 國軍高雄總醫院附設民眾診療服務處診斷證明書 0元（已全數返還）    45,500元 急性闌尾炎破裂、腹膜炎 已全數返還    ⑥全球人壽 丙○○○ 丙○○○：張簡杏如（3：7）    107年03月29日 天主教聖功醫療財團法人聖功醫院診斷證明書 0元（已全數返還）    22,000元 高燒、急性腸胃炎及結腸炎 已全數返還 50 丙○○○ 戊○○ 朱家靖 （另緩起訴處分） 朱家靖 三商美邦人壽 戊○○ 丙○○○：戊○○：朱家靖（0.5：4.5：5）    106年06月23日 國軍高雄總醫院附設民眾診療服務處診斷證明書 0元（已全數返還）    70,000元 闌尾炎破裂、腹膜炎、暈眩 已全數返還 51 丙○○○ 吳勝和 吳勝和 ①富邦人壽 丙○○○ 丙○○○：吳勝和（8：2）    106年12月11日 國軍高雄總醫院附設民眾診療服務處診斷證明書 0元（已全數返還）    132,262元 右手近端橈骨骨折、右手臂擦傷、胸痛 已全數返還    ②三商美邦人壽 丙○○○ 丙○○○：吳勝和（8：2）    107年02月07日 國軍高雄總醫院附設民眾診療服務處診斷證明書 0元（已全數返還）    74,630元 右手近端橈骨骨折、右手臂擦傷、胸痛 已全數返還 52 丙○○○ 蔡淑華 蔡淑華 ①三商美邦人壽 丙○○○ 丙○○○：蔡淑華（5：5）    106年08月07日 國軍高雄總醫院附設民眾診療服務處診斷證明書 0元（已全數返還）    81,445元 左手近端橈骨骨折、左手臂擦傷、胸痛 已全數返還    ②三商美邦人壽 丙○○○ 丙○○○：蔡淑華（5：5）    106年12月13日 天主教聖功醫療財團法人聖功醫院診斷證明書 0元（已全數返還）    54,000元 內外痔瘡脫出、腸阻塞 已全數返還 53 丙○○○ 潘庚廷 潘鑀姈 （潘庚廷申請） ①台灣人壽 丙○○○ 未給付    107年03月17日 高雄榮民總醫院診斷證明書     未給付 骨盆腔子宮內膜異位症及子宮肌瘤，術後    王桂花 （潘庚廷申請） ②台灣人壽 丙○○○ 全歸潘庚廷    106年08月29日 阮綜合醫療社團法人阮綜合醫院診斷證明書 0元（已全數返還）    31,900元 急性闌尾炎破裂併腹膜炎 已全數返還    ③中國人壽 丙○○○ 全歸潘庚廷    106年08月24日 阮綜合醫療社團法人阮綜合醫院診斷證明書 0元（已全數返還）    37,300元 急性闌尾炎破裂併腹膜炎 已全數返還    ④台灣人壽 丙○○○ 全歸潘庚廷    106年11月20日 阮綜合醫療社團法人阮綜合醫院診斷證明書 0元（已全數返還）    30,800元 內外痔瘡脫出、腸阻塞 已全數返還   潘美玉 （潘庚廷申請） ⑤富邦人壽 丙○○○ 全歸潘庚廷    106年09月12日 天主教聖功醫療財團法人聖功醫院診斷證明書 0元（已全數返還）    47,600元 內外痔瘡脫出、腸阻塞 已全數返還   潘姵潔 （潘庚廷申請） ⑥富邦人壽 丙○○○ 全歸潘庚廷    107年02月08日 長庚醫療財團法人高雄長庚紀念醫院診斷證明書 0元（已全數返還）    66,825元 高燒、急性胰臟炎、胰管阻塞 已全數返還   陳宥睿 （潘庚廷申請） ⑦富邦人壽 丙○○○ 全歸潘庚廷    107年01月02日 長庚醫療財團法人高雄長庚紀念醫院診斷證明書 0元（已全數返還）    44,000元 高燒、急性胰臟炎、胰管阻塞 已全數返還   潘庚廷 ⑧三商美邦人壽 丙○○○ 未給付    107年02月26日 中正脊椎骨科醫院診斷證明書     未給付 左手近端橈骨骨折、左手臂擦傷、胸痛     ⑨遠雄人壽 丙○○○ 未給付    107年02月26日 中正脊椎骨科醫院診斷證明書     未給付 左手近端橈骨骨折、左手臂擦傷、胸痛     ⑩台灣人壽 丙○○○ 全歸潘庚廷    106年10月18日 阮綜合醫療社團法人阮綜合醫院診斷證明書 0元（已全數返還）    30,800元 急性闌尾炎破裂併腹膜炎 已全數返還    ⑪台灣人壽 丙○○○ 全歸潘庚廷    106年08月10日 天主教聖功醫療財團法人聖功醫院診斷證明書 0元（已全數返還）    31,900元 內外痔瘡脫出、腸阻塞 已全數返還 54 戊○○ 牛研如 （另緩起訴處分） 牛研如 三商美邦人壽 戊○○ 未給付（退件）    107年01月25日 阮綜合醫療社團法人阮綜合醫院診斷證明書     未給付（退件） 左側急性膿胸  55 戊○○ 陳彥志 (不知情) 陳彥志 三商美邦人壽 戊○○ 戊○○：陳彥志（0：10）    106年09月30日 阮綜合醫療社團法人阮綜合醫院診斷證明書 0元（已全數返還）    31,750元 痔瘡出血 已全數返還 56 戊○○ 王嘉芬 黃俊雄 （王嘉芬申請） ①三商美邦人壽 戊○○ 戊○○：王嘉芬（0：10）    106年05月17日 國軍高雄總醫院附設民眾診療服務處診斷證明書 0元（已全數返還）    34,875元 急性闌尾炎 已全數返還    ②三商美邦人壽 戊○○ 戊○○：王嘉芬（0：10）    106年08月30日 國軍高雄總醫院附設民眾診療服務處診斷證明書 0元（已全數返還）    49,608元 鼻中膈彎曲、肥厚性鼻炎 已全數返還    ③三商美邦人壽 戊○○ 戊○○：王嘉芬（0：10）    106年12月11日 阮綜合醫療社團法人阮綜合醫院診斷證明書 0元（已全數返還）    30,750元 急性支氣管炎併急性胃炎 已全數返還   黃聖崴 （王嘉芬申請） ④國泰人壽 戊○○ 戊○○：王嘉芬（0：10）    106年07月13日 國軍高雄總醫院附設民眾診療服務處診斷證明書 戊○○：0元 王嘉芬：45,000元    45,000元 急性闌尾炎破裂、腹膜炎 尚未返還    ⑤國泰人壽 戊○○ 戊○○：王嘉芬（0：10）    106年09月04日 國軍高雄總醫院附設民眾診療服務處診斷證明書 戊○○：0元 王嘉芬：81,000元    81,000元 鼻中膈彎曲、肥厚性鼻炎 尚未返還    ⑥國泰人壽 戊○○ 戊○○：王嘉芬（0：10）    107年01月31日 國軍高雄總醫院附設民眾診療服務處診斷證明書 戊○○：0元 王嘉芬：38,250元    38,250元 左手近端橈骨骨折、左膝肌腱挫傷 尚未返還   黃珮瑄 （王嘉芬申請） ⑦國泰人壽 戊○○ 戊○○：王嘉芬（0：10）    106年05月26日 國軍高雄總醫院附設民眾診療服務處診斷證明書 戊○○：0元 王嘉芬：45,360元    45,360元 急性闌尾炎 尚未返還    ⑧國泰人壽 戊○○ 戊○○：王嘉芬（0：10）    106年08月10日 國軍高雄總醫院附設民眾診療服務處診斷證明書 戊○○：0元 王嘉芬：36,100元    36,100元 左足副舟狀骨贅生 尚未返還    ⑨國泰人壽 戊○○ 戊○○：王嘉芬（0：10）    106年11月20日 國軍高雄總醫院附設民眾診療服務處診斷證明書 戊○○：0元 王嘉芬：108,301元    108,301元 右手近端橈骨骨折、右膝肌腱挫傷 尚未返還 57 戊○○ 丁○○ 丁○○ ①國泰人壽 戊○○ 戊○○：丁○○（5：5）    106年06月02日 天主教聖功醫療財團法人聖功醫院診斷證明書 0元（已全數返還）    32,460元 混合痔瘡併脫出 已全數返還    ②三商美邦人壽 戊○○ 戊○○：丁○○（5：5）    106年06月02日 天主教聖功醫療財團法人聖功醫院診斷證明書 0元（已全數返還）    31,000元 左側遠端橈骨骨折、左鎖鶻閉鎖性骨折、左小腿左腰部多處擦傷 已全數返還   江瑋群 （丁○○申請） ③國泰人壽 戊○○ 戊○○：丁○○（3：7）    107年02月21日 阮綜合醫療社團法人阮綜合醫院診斷證明書 0元（已全數返還）    57,040元 右臂部壞死性筋膜炎 已全數返還    ④三商美邦人壽 戊○○ 戊○○：丁○○（3：7）    戊○○支票給付 阮綜合醫療社團法人阮綜合醫院診斷證明書 0元（已全數返還）    28,000元 急性闌尾炎 已全數返還   江立群 （丁○○申請） ⑤國泰人壽 戊○○ 戊○○：丁○○（3：7）    106年05月22日 國軍高雄總醫院附設民眾診療服務處診斷證明書 0元（已全數返還）    35,657元 急性闌尾炎 已全數返還    ⑥三商美邦人壽 戊○○ 戊○○：丁○○（3：7）    戊○○支票給付 國軍高雄總醫院附設民眾診療服務處診斷證明書 0元（已全數返還）    27,750元 急性闌尾炎 已全數返還 58 戊○○ 龔偉誠 （另緩起訴處分） 龔偉誠 ①台灣人壽 戊○○ 戊○○：龔偉誠（3：7）    106年06月21日 國軍高雄總醫院附設民眾診療服務處診斷證明書 0元（已全數返還）    78,750元 急性闌尾炎破裂併腹膜炎 已全數返還   龔偉誠 ②國泰人壽 戊○○ 戊○○：龔偉誠（3：7）    106年06月30日 國軍高雄總醫院附設民眾診療服務處診斷證明書 0元（已全數返還）    55,527元 急性闌尾炎破裂併腹膜炎 已全數返還 59 戊○○ 陳建勳 （另緩起訴處分） 陳建勳 ①三商美邦人壽 戊○○ 戊○○：陳建勳（4：6）    106年06月19日 國軍高雄總醫院附設民眾診療服務處診斷證明書 0元（已全數返還）    37,030元 左臀部癱併壞死性筋膜炎 已全數返還    ②三商美邦人壽 戊○○ 戊○○：陳建勳（4：6）    107年01月04日 國軍高雄總醫院附設民眾診療服務處診斷證明書 0元（已全數返還）    41,078元 闌尾炎破裂、腹膜炎、暈眩 已全數返還 60 戊○○ 李恩慧 （另緩起訴處分） 李恩慧 ①富邦人壽 戊○○ 戊○○：李恩慧（4：6）    106年06月22日 國軍高雄總醫院附設民眾診療服務處診斷證明書 戊○○：27,780元 李恩慧：41,685元    69,465元 闌尾炎破裂、腹膜炎、暈眩 尚未返還    ②富邦人壽 戊○○ 戊○○：李恩慧（4：6）    106年10月16日 國軍高雄總醫院附設民眾診療服務處診斷證明書 戊○○：43,650元 李恩慧：65,490元    109,140元 右側急性膿胸 尚未返還    ③富邦人壽 戊○○ 戊○○：李恩慧（4：6）    107年02月08日 阮綜合醫療社團法人阮綜合醫院診斷證明書 0元（已全數返還）    55,308元 左足副舟狀骨贅生 已全數返還   楊芷禕 （李恩慧申請） ④國泰人壽 戊○○ 戊○○：李恩慧（4：6）    106年08月08日 國軍高雄總醫院附設民眾診療服務處診斷證明書 0元（已全數返還）    88,644元 急性闌尾炎破裂併腹膜炎、支氣管肺炎 已全數返還 61 戊○○ 程振文 程振文 ①三商美邦人壽 戊○○ 戊○○：程振文（4：6）    106年11月10日 義大醫療財團法人義大醫院診斷證明書 0元（已全數返還）    89,528元 高燒併急性膿胸 已全數返還    ②三商美邦人壽 戊○○ 戊○○：程振文（4：6）    106年12月08日 義大醫療財團法人義大醫院診斷證明書 0元（已全數返還）    35,000元 痔瘡出血 已全數返還 62 戊○○ 甲○○ 甲○○ ①三商美邦人壽 戊○○ 戊○○：甲○○（4：6）    106年05月11日 國軍高雄總醫院附設民眾診療服務處診斷證明書 0元（已全數返還）    32,000元 左端近端肩胛骨骨折 已全數返還    ②三商美邦人壽 戊○○ 戊○○：甲○○（4：6）    107年01月12日 國軍高雄總醫院附設民眾診療服務處診斷證明書 0元（已全數返還）    46,945元 急性闌尾炎破裂、腹膜炎 已全數返還 63 戊○○ 乙○○ 邱鈺淇 （乙○○申請） ①三商美邦人壽 戊○○ 戊○○：乙○○（4：6）    106年11月15日 天主教聖功醫療財團法人聖功醫院診斷證明書 0元（已全數返還）    65,250元 急性闌尾炎併腹膜炎、腸阻塞 已全數返還    ②中國人壽 戊○○ 戊○○：乙○○（4：6）    106年11月17日 天主教聖功醫療財團法人聖功醫院診斷證明書 0元（已全數返還）    42,900元 急性闌尾炎併腹膜炎、腸阻塞 已全數返還    ③三商美邦人壽 戊○○ 戊○○：乙○○（4：6）    107年01月12日 天主教聖功醫療財團法人聖功醫院診斷證明書 0元（已全數返還）    38,250元 急性支氣管炎合併急性胃炎 已全數返還    ④中國人壽 戊○○ 戊○○：乙○○（4：6）    107年01月12日 天主教聖功醫療財團法人聖功醫院診斷證明書 0元（已全數返還）    16,000元 急性支氣管炎合併急性胃炎 已全數返還   邱英傑 （乙○○申請） ⑤中國人壽 戊○○ 戊○○：乙○○（4：6）    106年06月06日 天主教聖功醫療財團法人聖功醫院診斷證明書 0元（已全數返還）    44,900元 闌尾炎、暈眩、高血壓 已全數返還    ⑥中國人壽 戊○○ 戊○○：乙○○（4：6）    106年08月14日 國軍高雄總醫院附設民眾診療服務處診斷證明書 0元（已全數返還）    99,445元 第二三四腰椎滑脫併狹窄 已全數返還 64 戊○○ 柳玉芳 （另緩起訴處分） 柳玉芳 ①三商美邦人壽 戊○○ 戊○○：柳玉芳（4：6）    106年06月12日 國軍高雄總醫院附設民眾診療服務處診斷證明書 0元（已全數返還）    33,000元 急性闌尾炎破裂 已全數返還    ②三商美邦人壽 戊○○ 戊○○：柳玉芳（4：6）    107年02月07日 天主教聖功醫療財團法人聖功醫院診斷證明書 0元（已全數返還）    40,000元 子宮體之子宮內膜異位症併子宮平滑肌瘤 已全數返還   張鎧博 （柳玉芳申請） ③三商美邦人壽 戊○○ 戊○○：柳玉芳（4：6）    106年12月01日 阮綜合醫療社團法人阮綜合醫院診斷證明書 0元（已全數返還）    85,500元 急性闌尾炎破裂併腹膜炎 已全數返還 65 戊○○ 劉俊苹 （另緩起訴處分） 劉俊苹 富邦人壽 戊○○ 戊○○：劉俊苹（4：6）    106年08月04日 國軍高雄總醫院附設民眾診療服務處診斷證明書 0元（已全數返還）    78,945元 急性闌尾炎破裂併腹膜炎、暈眩 已全數返還 66 戊○○ 劉俊怡 （另緩起訴處分） 劉俊怡 ①富邦人壽 戊○○ 戊○○：劉俊怡（4：6）    106年07月05日 天主教聖功醫療財團法人聖功醫院診斷證明書 0元（已全數返還）    35,250元 急性闌尾炎破裂併腹膜炎、暈眩 已全數返還    ②三商美邦人壽 戊○○ 戊○○：劉俊怡（4：6）    106年07月04日 天主教聖功醫療財團法人聖功醫院診斷證明書 0元（已全數返還）    77,400元 急性闌尾炎破裂併腹膜炎、暈眩 已全數返還   呂建忠 （劉俊怡申請） ③國泰人壽 戊○○ 戊○○：劉俊怡（4：6）    106年08月08日 阮綜合醫療社團法人阮綜合醫院診斷證明書 0元（已全數返還）    16,500元 肝膿瘍 已全數返還    ④三商美邦人壽 戊○○ 戊○○：劉俊怡（4：6）    106年07月24日 阮綜合醫療社團法人阮綜合醫院診斷證明書 0元（已全數返還）    123,150元 肝膿瘍 已全數返還    ⑤台灣人壽 戊○○ 戊○○：劉俊怡（4：6）    106年08月09日 阮綜合醫療社團法人阮綜合醫院診斷證明書 0元（已全數返還）    24,000元 肝膿瘍 已全數返還   呂采洺 （劉俊怡申請） ⑥國泰人壽 戊○○ 戊○○：劉俊怡（4：6）    106年10月17日 阮綜合醫療社團法人阮綜合醫院診斷證明書 0元（已全數返還）    8,000元 急性支氣管炎併急性胃炎 已全數返還    ⑦富邦人壽 戊○○ 戊○○：劉俊怡（4：6）    106年10月06日 阮綜合醫療社團法人阮綜合醫院診斷證明書 0元（已全數返還）    15,372元 急性支氣管炎併急性胃炎 已全數返還    ⑧三商美邦人壽 戊○○ 戊○○：劉俊怡（4：6）    106年09月21日 阮綜合醫療社團法人阮綜合醫院診斷證明書 0元（已全數返還）    38,150元 急性支氣管炎併急性胃炎 已全數返還    ⑨國泰人壽 戊○○ 戊○○：劉俊怡（4：6）    106年10月02日 國軍高雄總醫院附設民眾診療服務處診斷證明書 0元（已全數返還）    11,500元 急性闌尾炎破裂併腹膜炎、暈眩 已全數返還    ⑩富邦人壽 戊○○ 戊○○：劉俊怡（4：6）    106年09月29日 國軍高雄總醫院附設民眾診療服務處診斷證明書 0元（已全數返還）    60,508元 急性闌尾炎破裂併腹膜炎、暈眩 已全數返還    ⑪三商美邦人壽 戊○○ 戊○○：劉俊怡（4：6）    106年09月30日 國軍高雄總醫院附設民眾診療服務處診斷證明書 0元（已全數返還）    82,700元 急性闌尾炎破裂併腹膜炎、暈眩 已全數返還 67 戊○○徐 蔡秀月 （另緩起訴處分） 徐蔡秀月 三商美邦人壽 戊○○ 戊○○：徐蔡秀月（4：6）    106年10月05日 國軍高雄總醫院岡山分院附設民眾診療服務處診斷證明書 0元（已全數返還）    132,869元 第二、三腰椎滑脫併狹窄 已全數返還 68 戊○○ 徐崇雄 （另緩起訴處分） 徐崇雄 ①三商美邦人壽 戊○○ 戊○○：徐崇雄（4：6）    106年09月07日 阮綜合醫療社團法人阮綜合醫院診斷證明書 0元（已全數返還）    33,250元 鼻中膈彎曲、肥厚性鼻炎 已全數返還    ②三商美邦人壽 戊○○ 戊○○：徐崇雄（4：6）    106年10月24日 國軍高雄總醫院左營分院附設民眾診療服務處診斷證明書 0元（已全數返還）    111,815元 左手近端橈骨骨折、腹壁鈍挫傷 已全數返還 69 戊○○ 徐聖和 （另案判決確定） 徐聖和 ①國泰人壽 戊○○ 戊○○：徐聖和（4：6）    106年11月13日 義大醫療財團法人義大醫院診斷證明書 0元（已全數返還）    49,000元 鼻中膈彎曲 已全數返還    ②三商美邦人壽 戊○○ 戊○○：徐聖和（4：6）    106年11月10日 義大醫療財團法人義大醫院診斷證明書 0元（已全數返還）    32,822元 鼻中膈彎曲 已全數返還 70 戊○○ 陳雅鈴 （另緩起訴處分） 劉中庸 （陳雅鈴申請） ①國泰人壽 戊○○ 戊○○：陳雅鈴（4：6）    106年07月18日 國軍高雄總醫院附設民眾診療服務處診斷證明書 0元（已全數返還）    16,250元 肝膿瘍 已全數返還    ②三商美邦人壽 戊○○ 戊○○：陳雅鈴（4：6）    106年07月18日 國軍高雄總醫院附設民眾診療服務處診斷證明書 0元（已全數返還）    58,250元 肝膿瘍 已全數返還    ③國泰人壽 戊○○ 戊○○：陳雅鈴（4：6）    106年08月25日 國軍高雄總醫院附設民眾診療服務處診斷證明書 0元（已全數返還）    6,250元 內痔瘡破裂、腸阻塞 已全數返還    ④三商美邦人壽 戊○○ 戊○○：陳雅鈴（4：6）    106年08月25日 國軍高雄總醫院附設民眾診療服務處診斷證明書 0元（已全數返還）    28,250元 內痔瘡破裂、腸阻塞 已全數返還   劉震錩 （陳雅鈴申請） ⑤三商美邦人壽 戊○○ 戊○○：陳雅鈴（4：6）    106年09月13日 天主教聖功醫療財團法人聖功醫院診斷證明書 0元（已全數返還）    64,144元 鼻中膈彎曲、肥厚性鼻炎 已全數返還    ⑥三商美邦人壽 戊○○ 戊○○：陳雅鈴（4：6）    106年11月29日 國軍高雄總醫院附設民眾診療服務處診斷證明書 0元（已全數返還）    109,000元 左手近端橈骨骨折、左下肢擦傷 已全數返還 71 戊○○ 陳永政 （另緩起訴處分） 張紫玲 （陳永政申請） ①三商美邦人壽 戊○○ 戊○○：陳永政（4：6）    106年09月19日 阮綜合醫療社團法人阮綜合醫院診斷證明書 0元（已全數返還）    56,750元 闌尾炎破裂、腹膜炎 已全數返還   陳游銀花 （陳永政申請） ②三商美邦人壽 戊○○ 戊○○：陳永政（4：6）    107年01月03日 阮綜合醫療社團法人阮綜合醫院診斷證明書 0元（已全數返還）    97,157元 背痛、第二三四腰椎滑脫併狹窄 已全數返還   陳永政 ③三商美邦人壽 戊○○ 戊○○：陳永政（4：6）    106年08月01日 阮綜合醫療社團法人阮綜合醫院診斷證明書 戊○○：25,000元 陳永政：40,560元    65,560元 左足副舟狀贅生 完成清償 72 戊○○ 蔡志偉 （另緩起訴處分） 蔡志偉 三商美邦人壽 戊○○ 戊○○：蔡志偉（4：6）    107年02月08日 阮綜合醫療社團法人阮綜合醫院診斷證明書 0元（已全數返還）    86,708元 右腿脛骨骨折、右手臂擦挫傷 已全數返還 73 戊○○陳 王美蘭 （另緩起訴處分） 陳國楨（陳王美蘭申請） 三商美邦人壽 戊○○ 戊○○：陳王美蘭（4：6）    106年11月30日 阮綜合醫療社團法人阮綜合醫院診斷證明書 0元（已全數返還）    133,392元 第二三腰椎滑脫併狹窄 已全數返還 74 戊○○ 周妙珍 （另緩起訴處分） 周妙珍 ①三商美邦人壽 戊○○ 戊○○：周妙珍（4：6）    106年11月06日 國軍高雄總醫院附設民眾診療服務處診斷證明書 0元（已全數返還）    102,315元 左手遠端橈骨骨折、左手臂擦傷 已全數返還   黃賀程 （周妙珍申請） ②三商美邦人壽 戊○○ 戊○○：周妙珍（4：6）    106年10月13日 義大醫療財團法人義大醫院診斷證明書 0元（已全數返還）    63,644元 鼻中膈彎曲 已全數返還 75 戊○○ 郭淑娜 （另緩起訴處分） 郭淑娜 ①三商美邦人壽 戊○○ 戊○○：郭淑娜（4：6）    106年07月05日 國軍高雄總醫院附設民眾診療服務處診斷證明書 0元（已全數返還）    61,000元 急性闌尾炎破裂併腹膜炎 已全數返還    ②台灣人壽 戊○○ 戊○○：郭淑娜（4：6）    107年07月10日 國軍高雄總醫院附設民眾診療服務處診斷證明書 0元（已全數返還）    30,000元 急性闌尾炎破裂併腹膜炎 已全數返還    ③遠雄人壽 戊○○ 戊○○：郭淑娜（4：6）    107年07月06日 國軍高雄總醫院附設民眾診療服務處診斷證明書 0元（已全數返還）    33,866元 急性闌尾炎破裂併腹膜炎 已全數返還    ④三商美邦人壽 戊○○ 戊○○：郭淑娜（4：6）    107年01月05日 國軍高雄總醫院附設民眾診療服務處診斷證明書 0元（已全數返還）    37,750元 鼻中膈彎曲、息肉 已全數返還    ⑤台灣人壽 戊○○ 戊○○：郭淑娜（4：6）    107年01月11日 國軍高雄總醫院附設民眾診療服務處診斷證明書 0元（已全數返還）    26,000元 鼻中膈彎曲、息肉 已全數返還    ⑥遠雄人壽 戊○○ 戊○○：郭淑娜（4：6）    107年01月10日 國軍高雄總醫院附設民眾診療服務處診斷證明書 0元（已全數返還）    23,632元 鼻中膈彎曲、息肉 已全數返還   林翊軒 （郭淑娜申請） ⑦三商美邦人壽 戊○○ 戊○○：郭淑娜（4：6）    106年09月11日 國軍高雄總醫院附設民眾診療服務處診斷證明書 0元（已全數返還）    73,807元 左手近端橈骨骨折、左手臂擦傷、胸痛 已全數返還    ⑧台灣人壽 戊○○ 戊○○：郭淑娜（4：6）    106年09月18日 國軍高雄總醫院附設民眾診療服務處診斷證明書 0元（已全數返還）    90,750元 左手近端橈骨骨折、左手臂擦傷、胸痛 已全數返還    ⑨遠雄人壽 戊○○ 戊○○：郭淑娜（4：6）    106年09月12日 國軍高雄總醫院附設民眾診療服務處診斷證明書 0元（已全數返還）    82,850元 左手近端橈骨骨折、左手臂擦傷、胸痛 已全數返還 76 戊○○ 洪春梅 （另緩起訴處分） 洪春梅 三商美邦人壽 戊○○ 戊○○：洪春梅（4：6）    106年09月28日 阮綜合醫療社團法人阮綜合醫院診斷證明書 0元（已全數返還）    51,000元 內外痔瘡脫出破裂 已全數返還 77 戊○○ 邱進地 凃冠亦 （邱進地申請） ①富邦人壽 戊○○ 戊○○：邱進地（3：7）    106年06月30日 天主教聖功醫療財團法人聖功醫院診斷證明書 0元（已全數返還）    45,920元 急性闌尾炎破裂併腹膜炎 已全數返還    ②富邦人壽 戊○○ 戊○○：邱進地（3：7）    106年10月06日 阮綜合醫療社團法人阮綜合醫院診斷證明書 0元（已全數返還）    34,800元 鼻中膈彎曲、肥厚性鼻炎 已全數返還 78 戊○○ 向惠蓮 （另緩起訴處分） 向惠蓮 ①三商美邦人壽 戊○○ 戊○○：向惠蓮（4：6）    106年05月31日 國軍高雄總醫院附設民眾診療服務處診斷證明書 0元（已全數返還）    67,300元 混合痔瘡併拖出 已全數返還    ②三商美邦人壽 戊○○ 戊○○：向惠蓮（4：6）    106年09月12日 國軍高雄總醫院附設民眾診療服務處診斷證明書 0元（已全數返還）    75,375元 左足副舟狀骨贅生 已全數返還    ③三商美邦人壽 戊○○ 戊○○：向惠蓮（4：6）    107年01月22日 阮綜合醫療社團法人阮綜合醫院診斷證明書 0元（已全數返還）    106,250元 骨盆之腹膜黏連、子宮體之子宮內膜異位症併子宮平滑肌瘤 已全數返還   鍾宜萍 (向惠蓮申請) ④三商美邦人壽 戊○○ 戊○○：向惠蓮（4：6）    106年11月30日 國軍高雄總醫院附設民眾診療服務處診斷證明書 0元（已全數返還）    24,500元 急性支氣管肺炎、尿道感染 已全數返還 79 戊○○ 李秀琴 李秀琴 ①三商美邦人壽 戊○○ 戊○○：李秀琴（5：5）    106年06月02日 天主教聖功醫療財團法人聖功醫院診斷證明書 0元（已全數返還）    30,000元 急性闌尾炎、暈眩、血壓高 已全數返還    ②三商美邦人壽 戊○○ 戊○○：李秀琴（5：5）    106年09月08日 國軍高雄總醫院附設民眾診療服務處診斷證明書 0元（已全數返還）    95,299元 第二四腰椎滑脫併狹窄 已全數返還 80 戊○○ 謝劉桂淑 (不知情，原審諭知無罪） 謝劉桂淑 ①三商美邦人壽 戊○○ 戊○○：謝劉桂淑（10：0）    106年12月12日 國軍高雄總醫院附設民眾診療服務處診斷證明書 0元（已全數返還）    96,127元 第二三腰椎滑脫併狹窄 已全數返還    ②三商美邦人壽 戊○○ 戊○○：謝劉桂淑（0：10）    107年01月24日 國軍高雄總醫院附設民眾診療服務處診斷證明書 0元（已全數返還）    40,000元 子宮脫垂、高血壓 已全數返還 81 戊○○ 黃建隆 （另緩起訴處分） 黃建隆 富邦人壽 戊○○ 戊○○：黃建隆（4：6）    106年10月12日 國軍高雄總醫院附設民眾診療服務處診斷證明書 0元（已全數返還）    36,250元 急性闌尾炎破裂、腹膜炎 已全數返還 82 戊○○ 郭淑文 （另緩起訴處分） 郭淑文 ①國泰人壽 戊○○ 戊○○：郭淑文（4：6）    106年11月09日 國軍高雄總醫院附設民眾診療服務處診斷證明書 0元（已全數返還）    45,310元 鼻中隔彎曲 已全數返還   郭淑文 ②國泰人壽 戊○○ 戊○○：郭淑文（4：6）    106年12月11日 國軍高雄總醫院附設民眾診療服務處診斷證明書 0元（已全數返還）    55,140元 右側急性膿胸 已全數返還 83 戊○○ 黃思嘉 （原名黃佩寧） 黃佩寧 ①三商美邦人壽 戊○○ （連同②）黃思嘉取得50,000元，其餘歸戊○○。    106年07月07日 國軍高雄總醫院附設民眾診療服務處診斷證明書 0元（已全數返還）    72,750元 急性闌尾炎破裂、腹膜炎 已全數返還    ②三商美邦人壽 戊○○ （連同①）黃思嘉取得50,000元，其餘歸戊○○。    106年12月22日 高雄榮民總醫院診斷證明書 0元（已全數返還）    102,800元 骨盆腔子宮內膜異位症及子宮肌瘤，術後 已全數返還 84 戊○○ 吳麗娥 （戊○○申請） ①三商美邦人壽 戊○○ 全歸戊○○    106年09月19日 國軍高雄總醫院附設民眾診療服務處診斷證明書 0元（已全數返還）    109,300元 右手遠端橈骨骨折、右手臂擦傷 已全數返還    ②三商美邦人壽 戊○○ 全歸戊○○    106年10月30日 義大醫療財團法人義大醫院診斷證明書 0元（已全數返還）    55,000元 良性陣發性位置性暈眩 已全數返還   程憲宗 （戊○○申請） ③三商美邦人壽 戊○○ 全歸戊○○    107年02月07日 國軍高雄總醫院附設民眾診療服務處診斷證明書 0元（已全數返還）    10,750元 急性支氣管肺炎 已全數返還   吳秀庭 （戊○○申請） ④三商美邦人壽 戊○○ 全歸戊○○    106年05月23日 天主教聖功醫療財團法人聖功醫院診斷證明書 0元（已全數返還）    136,800元 左側遠端橈骨骨折 已全數返還   黃月碧 （戊○○申請） ⑤三商美邦人壽 戊○○ 全歸戊○○    106年07月14日 阮綜合醫療社團法人阮綜合醫院診斷證明書 0元（已全數返還）    31,250元 內外痔瘡脫出 已全數返還 85 丙○○○ 丙○○○ 三商美邦人壽 丙○○○ 全歸丙○○○    107年03月30日 天主教聖功醫療財團法人聖功醫院診斷證明書 0元（已全數返還）    81,750元 左手近端橈骨骨折、左手臂擦傷 已全數返還 86 丙○○○ 張簡杏如 陳奕璇 （另緩起訴處分） 陳奕璇 國泰人壽 丙○○○ 張簡大：張簡杏如：陳奕璇（3：4：3）    106年11月16日 天主教聖功醫療財團法人聖功醫院診斷證明書 0元（已全數返還）    31,500元 急性闌尾炎併腹膜炎 已全數返還 87 戊○○ 陳靜珍 陳靜珍 ①三商美邦人壽 戊○○ 戊○○：陳靜珍（4：6）    106年10月23日 阮綜合醫療社團法人阮綜合醫院診斷證明書 0元（已全數返還）    43,000元 急性闌尾炎併腹膜炎 已全數返還    ②國泰人壽 戊○○ 戊○○：陳靜珍（4：6）    106年10月23日 阮綜合醫療社團法人阮綜合醫院診斷證明書 戊○○：6,480元 陳靜珍：9,720元    16,200元 急性闌尾炎併腹膜炎 尚未返還    ③國泰人壽 戊○○ 戊○○：陳靜珍（4：6）    106年11月06日 阮綜合醫療社團法人阮綜合醫院診斷證明書 戊○○：20,760元 陳靜珍：31,140元    51,900元 右側急性膿胸 尚未返還 88 戊○○ 程麗蘭 （另緩起訴處分） 楊正裕 （程麗蘭申請） 三商美邦人壽 戊○○ 戊○○：程麗蘭（4：6）    107年01月05日 義大醫療財團法人義大醫院診斷證明書 0元（已全數返還）    96,528元 高燒併急性膿胸 已全數返還 89 戊○○ 甲○○ 葉信宏 (甲○○) ①國泰產險 戊○○ 連同②甲○○取得60,000元，其餘歸戊○○    106年06月07日 國軍高雄總醫院附設民眾診療服務處診斷證明書 0元（已全數返還）    60,982元 左肩近端肩胛骨骨折 已全數返還    ②台壽保產險 戊○○ 連同①甲○○取得60,000元，其餘歸戊○○    106年10月11日 國軍高雄總醫院附設民眾診療服務處診斷證明書 0元（已全數返還）    400,000元 左肩近端肩胛骨骨折 已全數返還 90 戊○○ 林梁美華 黃士麟 （林梁美華） ①泰安產險 戊○○ 全歸林梁美華    107年03月21日 國軍高雄總醫院附設民眾診療服務處診斷證明書 戊○○：0元 林梁美華：82,651元    82,651元 左鎖骨骨折、左膝韌帶受損 尚未返還   林梁美華 (甲○○) ②富邦產險 戊○○ 戊○○取得30,000元其餘歸林梁美華    107年2月13日 國軍高雄總醫院附設民眾診療服務處診斷證明書 戊○○：30,000元林梁美華：52,551元    82,551元 左肩肱骨外科頸骨折、膝蓋擦傷、糖尿病 尚未返還 91 戊○○ 丁○○ 甲○○ 甲○○ (丁○○) ①第一產險 戊○○ 連同②、③： 丁○○：60,000元 甲○○分得60,000元 其餘均歸戊○○。    106年11月17日 天主教聖功醫療財團法人聖功醫院診斷證明書 連同②、③： 戊○○：280,000元 丁○○：60,000元 甲○○：60,000元    340,325元 左側遠端橈骨骨折、左鎖鶻閉鎖性骨折、左小腿左腰部多處擦傷 完成清償    ②第一產險 戊○○ 連同①、③： 丁○○：60,000元 甲○○：60,000元 其餘均歸戊○○。    106年08月04日 天主教聖功醫療財團人聖功醫院診斷證 連同①、③： 戊○○：280,000元 丁○○：60,000元 甲○○：60,000元    20,000元 左側遠端橈骨骨折、左鎖鶻閉鎖性骨折、左小腿左腰部多處擦傷 完成清償    ③第一產險 戊○○ 連同①、②： 丁○○：60,000元 甲○○：60,000元 其餘歸戊○○。    106年07月03日 天主教聖功醫療財團法人聖功醫院診斷證明書 連同①、②： 戊○○：280,000元 丁○○：60,000元 甲○○：60,000元    39,675元 左側遠端橈骨骨折、左鎖鶻閉鎖性骨折、左小腿左腰部多處擦傷 完成清償 92 戊○○ 陳昭昇 丁○○ 江立群 (陳昭昇) ①國泰產險 戊○○ 連同②： 陳昭昇：60,000元 丁○○：60,000元 其餘均歸戊○○    107年01月26日 國軍高雄總醫院附設民眾診療服務處診斷證明書 連同②： 戊○○：212,185元 陳昭昇：60,000元 丁○○：60,000元    250,000元 右手遠端橈骨骨折、右膝髕骨肌腱損傷 尚未返還   江立群 (陳昭昇) ②國泰產險 戊○○ 連同①： 陳昭昇：60,000元 丁○○：60,000元 其餘均歸戊○○    106年10月27日 國軍高雄總醫院附設民眾診療服務處診斷證明書 連同①： 戊○○：212,185元 陳昭昇：60,000元 丁○○：60,000元    82,185元 右手遠端橈骨骨折、右膝髕骨肌腱損傷 尚未返還   呂貞儀 (陳昭昇) ③國泰產險 戊○○ 全歸戊○○    106年12月14日 國軍高雄總醫院附設民眾診療服務處診斷證明書 0元（已全數返還）    38,475元 右膝髕骨骨折肌腱損傷 已全數返還 93 戊○○ 乙○○ 丙○○○ 黃月碧 (乙○○) ①華南產險 戊○○ 乙○○：80,000元 其餘歸戊○○，丙○○○未分得款項    107年01月02日 天主教聖功醫療財團法人聖功醫院診斷證明書 戊○○：342,055元 乙○○：0元(已還80,000元）丙○○○：0元    422,055元 左側遠端橈骨骨折、左鎖骨閉鎖性骨折、小腿左腰部多處擦傷 尚欠342,055元（乙○○返還80,000元）  戊○○ 乙○○ 乙○○ ②中國人壽 戊○○ 戊○○分得39,000元，其餘歸乙○○。    106年08月30日 天主教聖功醫療財團法人聖功醫院診斷證明書 戊○○：39,000元 乙○○：0元    98,220元 右側急性膿胸 尚未返還 94 戊○○ 陳芝羽 (不知情) 鄭吳月霞 (陳芝羽) 國泰產險 戊○○ 全歸陳芝羽    106年11月15日 國軍高雄總醫院附設民眾診療服務處診斷證明書 戊○○：0元 陳芝羽：46,230元    46,230元 左膝髕骨骨折併肌腱損傷、右手擦挫傷 尚未返還 95 戊○○鄭 吳月霞 (不知情) 陳芝羽 （鄭吳月霞） 富邦產險 戊○○ 全歸戊○○    106年11月10日 國軍高雄總醫院附設民眾診療服務處診斷證明書 戊○○：82,936元 鄭吳月霞：0元    82,936元 右手遠端橈骨骨折、右胸、右膝擦傷皮下瘀血 尚未返還 96 戊○○ 許紫玲 (不知情) 許紫玲 ①三商美邦人壽 戊○○ 全歸許紫玲    106年06月07日 天主教聖功醫療財團法人聖功醫院診斷證明書 0元（已全數返還）    21,000元 急性闌尾炎、暈眩 已全數返還    ②中國人壽 戊○○ 全歸許紫玲    106年07月03日 國軍高雄總醫院附設民眾診療服務處診斷證明書 0元（已全數返還）    30,600元 急性闌尾炎破裂並腹膜炎 已全數返還    ③三商美邦人壽 戊○○ 全歸許紫玲    107年01月04日 義大醫療財團法人義大醫院診斷證明書 0元（已全數返還）    48,016元 膽結石併急性膽囊炎、急性膽管炎 已全數返還    ④中國人壽 戊○○ 全歸許紫玲    107年01月04日 義大醫療財團法人義大醫院診斷證明書 0元（已全數返還）    33,400元 膽結石併急性膽囊炎、急性膽管炎 已全數返還 97 戊○○ 李秀真 (不知情) 泛都電訊有限公司 (李秀真) 國泰產險 戊○○ 戊○○取得30,000元，其餘歸李秀真    106年07月27日 國軍高雄總醫院附設民眾診療服務處診斷證明書 戊○○：3,695元 李秀真：0元(已還59,510元)    63,205元 左手遠端橈骨骨折、左第4和第6肋骨閉鎖性骨折、左側下肢擦傷 尚欠3,695元（李秀真返還59,510元） 98 戊○○ 莊紘勝 (不知情) 蔡春美 (莊紘勝) ①華南產險 戊○○ 連同②③④： 戊○○取得110,000元，其餘歸莊紘勝    106年08月29日 國軍高雄總醫院附設民眾診療服務處診斷證明書 連同②③④： 戊○○：110,000元 莊紘勝：162,476元    70,555元 左手遠端橈骨骨折、左鎖骨閉鎖性骨折、左下肢擦傷 尚未返還   莊紘勝 ②元大人壽 戊○○ 連同①③④： 戊○○取得110,000元，其餘歸莊紘勝    106年07月25日 國軍高雄總醫院附設民眾診療服務處診斷證明書 連同①③④： 戊○○：110,000元 莊紘勝：162,476元    54,421元 急性闌尾炎破裂、腹膜炎 尚未返還    ③遠雄人壽 戊○○ 連同①②④： 戊○○取得110,000元，其餘歸莊紘勝    106年07月21日 國軍高雄總醫院附設民眾診療服務處診斷證明書 連同①②④： 戊○○：110,000元 莊紘勝：162,476元    65,500元 急性闌尾炎破裂、腹膜炎 尚未返還    ④遠雄人壽 戊○○ 連同①②③： 戊○○取得110,000元，其餘歸莊紘勝    106年12月18日 國軍高雄總醫院附設民眾診療服務處診斷證明書 連同①②③： 戊○○：110,000元 莊紘勝：162,476元    82,000元 左手遠端橈骨骨折、左膝髕骨肌腱損傷 尚未返還 99 戊○○ 莊翔富 (不知情) 吳來成 (莊翔富) 新光人壽 戊○○ 戊○○取得35,000元，其餘歸莊翔富    106年12月13日 阮綜合醫療社團法人阮綜合醫院診斷證明書 戊○○：35,000元 莊翔富：47,601元    82,601元 右手遠端橈骨骨折、右腹穿刺傷、頭部外傷併顏面撕裂傷、右側小指脫臼 尚未返還 100 戊○○ 李沛津 (不知情) 宋培宇 (李沛津) 華南產險 戊○○ 戊○○取得33,000元，其餘歸李沛津    106年10月25日 國軍高雄總醫院附設民眾診療服務處診斷證明書 戊○○：33,000元 李沛津：46,826元    79,826元 左手遠端橈骨骨折、左下背傷 尚未返還 101 戊○○ 張原斌 (不知情) 吳政杰 (張原斌) 新光產險 戊○○ 連同編號102： 戊○○拿取180,000元，其餘歸張原斌及朱慧汝    106年12月20日 國軍高雄總醫院附設民眾診療服務處診斷證明書 連同編號102： 戊○○：180,000元 張原斌：170,000元 朱慧汝：150,000元    320,000元 左手遠端橈骨骨折、左膝、左腳踝擦挫傷 尚未返還 102 戊○○ 朱慧汝 (不知情) 吳政杰 (朱慧汝) 新光產險 戊○○ 連同編號101： 戊○○拿取180,000元，其餘歸張原斌及朱慧汝    106年12月20日 國軍高雄總醫院附設民眾診療服務處診斷證明書 連同編號101： 戊○○：180,000元 張原斌：170,000元 朱慧汝：150,000元    180,000元 左膝髕骨骨折併肌腱損傷、右手擦挫傷 尚未返還 103 戊○○ 吳美英 (不知情) 傅德華 (吳美英) 南山產險 戊○○ 戊○○取得32,000元，其餘歸吳美英    106年11月08日 國軍高雄總醫院附設民眾診療服務處診斷證明書 戊○○：32,000元 吳美英：47,961元    79,961元 左手遠端橈骨骨折、左胸、左膝擦傷皮下瘀血 尚未返還 104 戊○○ 李恩慧 (不知情) 林吳碧景 (李恩慧) 國泰產險 戊○○ 戊○○取得20,000元，其餘歸李恩慧    106年10月12日 國軍高雄總醫院附設民眾診療服務處診斷證明書 戊○○：20,000元 李恩慧：60,861元    80,861元 （不詳） 尚未返還 105 戊○○ 林吳碧景 (不知情) 梁志陽 （林吳碧景） ①富邦產險 戊○○ 戊○○取得35,000元，其餘歸林吳碧景    106年10月24日 國軍高雄總醫院附設民眾診療服務處診斷證明書 戊○○：35,000元 林吳碧景：46,451元    81,451元 右手遠端橈骨骨折、右手腕隧道症候群、右前額、右足第2.3趾擦傷 尚未返還   謝幸芳 （林吳碧景） ②新光產險 戊○○ 連同③：戊○○取得100,000元，其餘歸林吳碧景    106年11月08日 國軍高雄總醫院附設民眾診療服務處診斷證明書 連同③： 戊○○：100,000元 林吳碧景：105,757元    85,757元 右手遠端橈骨骨折、右胸、左臀擦傷皮下瘀血 尚未返還    ③新光產險 戊○○ 連同②：戊○○取得100,000元，其餘歸林吳碧景    106年12月05日 國軍高雄總醫院附設民眾診療服務處診斷證明書 連同②： 戊○○：100,000元 林吳碧景：105,757元    120,000元 右手遠端橈骨骨折、右胸、左臀擦傷皮下瘀血 尚未返還 106 戊○○ 許梅蕊 (不知情) 許梅蕊 財團法人汽車交通事故特別補償基金 戊○○ 戊○○取得33,000元，其餘歸許梅蕊    106年11月28日 阮綜合醫療社團法人阮綜合醫院診斷證明書 戊○○：33,000元 許梅蕊：53,691元    86,691元 左肩肱骨外科頸骨折、左腳髕骨肌腱損傷 尚未返還 107 戊○○ 戊○○ 三商美邦人壽 戊○○ 全歸戊○○    106年08月22日 天主教聖功醫療財團法人聖功醫院診斷證明書 0元（已全數返還）    96,216元 鼻中膈彎曲、肥厚性鼻炎 已全數返還 
【附表】
編號 犯罪事實 被害人（遭偽造印文之人）   偽造印文及數量 1 附表一編號1 高雄長庚醫院/陳肇隆/王景弘   「長庚醫療財團法人高雄長庚紀念醫院」印文1 枚、「院長陳肇隆」印文1 枚、「醫師王景弘」印文1 枚 2 附表一編號2 ①阮綜合醫院   「阮綜合醫療社團法人阮綜合醫院」印文2 枚   ②聖功醫院/楊儀華/凃振興   「天主教聖功醫療財團法人聖功醫院」印文2 枚、「院長楊儀華」印文2 枚、「醫師凃振興」印文2 枚 3 附表一編號3 聖功醫院/楊儀華/施凱元/方郁涵   「天主教聖功醫療財團法人聖功醫院」印文1 枚、「院長楊儀華」印文1 枚、「醫師施凱元」印文1 枚、「收費員方郁涵」印文1 枚 4 附表一編號4 ①阮綜合醫院   「阮綜合醫療社團法人阮綜合醫院」印文2 枚   ②國軍高雄總醫院/陳南福/陳啓文/陳怡君   「國軍高雄總醫院附設民眾診療服務處」印文2 枚、「主任陳南福」印文2 枚、「醫師陳啓文」印文2 枚、「收費員陳怡君」印文2 枚 5 附表一編號5 聖功醫院/楊儀華/施凱元/方郁涵   「天主教聖功醫療財團法人聖功醫院」印文1 枚、「院長楊儀華」印文1 枚、「醫師施凱元」印文1 枚、「收費員方郁涵」印文1 枚 6 附表一編號6 阮綜合醫院   「阮綜合醫療社團法人阮綜合醫院」印文1 枚 7 附表一編號7 ①聖功醫院/楊儀華/凃振興   「天主教聖功醫療財團法人聖功醫院」印文1 枚、「院長楊儀華」印文1 枚、「醫師凃振興」印文1 枚   ②國軍高雄總醫院/陳南福/陳啓文/陳怡君   「國軍高雄總醫院附設民眾診療服務處」印文1 枚、「主任陳南福」印文1 枚、「醫師陳啓文」印文1 枚、「收費員陳怡君」印文1 枚 8 附表一編號8 高雄長庚醫院/陳肇隆/王景弘   「長庚醫療財團法人高雄長庚紀念醫院」印文1 枚、「院長陳肇隆」印文1 枚、「醫師王景弘」印文1 枚 9 附表一編號9 高雄長庚醫院/陳肇隆/王景弘   「長庚醫療財團法人高雄長庚紀念醫院」印文1 枚、「院長陳肇隆」印文1 枚、「醫師王景弘」印文1 枚 10 附表一編號10 ①國軍高雄總醫院/陳南福/陳啓文/陳怡君   「國軍高雄總醫院附設民眾診療服務處」印文1 枚、「主任陳南福」印文1枚、「醫師陳啓文」印文1枚、「收費員陳怡君」印文1枚   ②高雄長庚醫院/陳肇隆/王景弘   「長庚醫療財團法人高雄長庚紀念醫院」印文1 枚、「院長陳肇隆」印文1枚、「醫師王景弘」印文1枚 11 附表一編號11 中正骨科/劉祖文/黃韻倢   「中正脊椎骨科醫院」印文1 枚「醫師劉祖文」印文1 枚、「收費員黃韻倢」1 枚 12 附表一編號12 聖功醫院/楊儀華/施凱元/方郁涵   「天主教聖功醫療財團法人聖功醫院」印文2 枚、「院長楊儀華」印文2 枚、「醫師施凱元」印文2 枚、「收費員方郁涵」印文2 枚 13 附表一編號13 ①聖功醫院/楊儀華/凃振興   「天主教聖功醫療財團法人聖功醫院」印文1 枚、「院長楊儀華」印文1 枚、「醫師凃振興」印文1 枚   ②聖功醫院/楊儀華/施凱元/方郁涵   「天主教聖功醫療財團法人聖功醫院」印文2 枚、「院長楊儀華」印文2 枚、「醫師施凱元」印文2 枚、「收費員方郁涵」印文2 枚 14 附表一編號14 聖功醫院/楊儀華/凃振興   「天主教聖功醫療財團法人聖功醫院」印文1 枚、「院長楊儀華」印文1 枚、「醫師凃振興」印文1 枚 15 附表一編號15 聖功醫院/楊儀華/凃振興   「天主教聖功醫療財團法人聖功醫院」印文1 枚、「院長楊儀華」印文1 枚、「醫師凃振興」印文1 枚 16 附表一編號16 七賢脊椎外科醫院/黃燕芬   「七賢脊椎外科醫院」印文1 枚、「醫師黃燕芬」印文1 枚、 17 附表一編號17 阮綜合醫院   「阮綜合醫療社團法人阮綜合醫院」印文1 枚、「阮綜合醫院收費專用章憑章生效」印文1 枚 18 附表一編號18 聖功醫院/楊儀華/施凱元   「天主教聖功醫療財團法人聖功醫院」印文1 枚、「院長楊儀華」印文1 枚、「醫師施凱元」印文1 枚 19 附表一編號19 聖功醫院/楊儀華/施凱元/方郁涵   「天主教聖功醫療財團法人聖功醫院」印文2 枚、「院長楊儀華」印文2 枚、「醫師施凱元」印文2 枚、「收費員方郁涵」印文2 枚 20 附表一編號20 ①高雄長庚醫院/陳肇隆/王景弘   「長庚醫療財團法人高雄長庚紀念醫院」印文1 枚、「院長陳肇隆」印文1 枚、「醫師王景弘」印文1 枚   ②中正骨科/劉祖文/黃韻倢   「中正脊椎骨科醫院」印文1 枚、「醫師劉祖文」印文3 枚、「收費員黃韻倢」印文1 枚   ②阮綜合醫院   「阮綜合醫療社團法人阮綜合醫院」印文2 枚   ③國軍高雄總醫院/陳南福/陳啓文/陳怡君   「國軍高雄總醫院附設民眾診療服務處」印文3 枚、「主任陳南福」印文3 枚、「醫師陳啓文」印文3 枚、「收費員陳怡君」印文1 枚   ④高雄長庚醫院/黃福辰   「長庚醫療財團法人高雄長庚紀念醫院」印文1 枚、「醫師黃福辰」印文1 枚 21 附表一編號21 ①中正骨科/劉祖文/黃韻倢   「中正脊椎骨科醫院」印文1 枚、「醫師劉祖文」印文1 枚、「收費員黃韻倢」1 枚   ②聖功醫院/楊儀華/凃振興   「天主教聖功醫療財團法人聖功醫院」印文1 枚、「院長楊儀華」印文1 枚、「醫師凃振興」印文1 枚   ③阮綜合醫院   「阮綜合醫療社團法人阮綜合醫院」印文2 枚 22 附表一編號22 ①聖功醫院/楊儀華/凃振興   「天主教聖功醫療財團法人聖功醫院」印文3 枚、「院長楊儀華」印文3 枚、「醫師凃振興」印文3 枚   ②阮綜合醫院   「阮綜合醫療社團法人阮綜合醫院」印文1 枚   ③聖功醫院/楊儀華/施凱元   「天主教聖功醫療財團法人聖功醫院」印文1 枚、「院長楊儀華」印文1 枚、「醫師施凱元」印文1 枚 23 附表一編號23 ①阮綜合醫院   「阮綜合醫療社團法人阮綜合醫院」印文1 枚   ②國軍高雄總醫院/陳南福/陳啓文/陳怡君   「國軍高雄總醫院附設民眾診療服務處」印文1 枚、「主任陳南福」印文1 枚、「醫師陳啓文」印文1 枚、「收費員陳怡君」印文1 枚 24 附表一編號24 ①阮綜合醫院   「阮綜合醫療社團法人阮綜合醫院」印文3 枚   ②高雄榮民總醫院/劉俊鵬/林欣穎/張禎育   「高雄榮民總醫院」印文3 枚、「院長劉俊鵬」印文3 枚、「醫師林欣穎」印文3 枚、「收費員張禎育」印文3 枚、   ③國軍高雄總醫院/陳南福/陳啓文/陳怡君   「國軍高雄總醫院附設民眾診療服務處」印文3 枚、「主任陳南福」印文3 枚、「醫師陳啓文」印文3 枚、「收費員陳怡君」印文2 枚   ④阮綜合醫院   「阮綜合醫療社團法人阮綜合醫院」印文1 枚、   ⑤高雄長庚醫院/黃福辰   「長庚醫療財團法人高雄長庚紀念醫院」印文2 枚、「醫師黃福辰」印文2 枚 25 附表一編號25 聖功醫院/楊儀華/凃振興   「天主教聖功醫療財團法人聖功醫院」印文1 枚、「院長楊儀華」印文1 枚、「醫師凃振興」印文1 枚 26 附表一編號26 高雄長庚醫院/陳肇隆/王景弘   「長庚醫療財團法人高雄長庚紀念醫院」印文1 枚、「院長陳肇隆」印文1 枚、「醫師王景弘」印文1 枚 27 附表一編號27 聖功醫院/楊儀華/施凱元/方郁涵   「天主教聖功醫療財團法人聖功醫院」印文1 枚、「院長楊儀華」印文1 枚、「醫師施凱元」印文1 枚、「收費員方郁涵」印文1 枚 28 附表一編號28 阮綜合醫院   「阮綜合醫療社團法人阮綜合醫院」印文1 枚 29 附表一編號29 國軍高雄總醫院/陳南福/陳啓文/陳怡君   「國軍高雄總醫院附設民眾診療服務處」印文1 枚、「主任陳南福」印文1 枚、「醫師陳啓文」印文1 枚、「收費員陳怡君」印文1 枚 30 附表一編號30 ①阮綜合醫院   「阮綜合醫療社團法人阮綜合醫院」印文1 枚   ②聖功醫院/楊儀華/凃振興   「天主教聖功醫療財團法人聖功醫院」印文1 枚、「院長楊儀華」印文1 枚、「醫師凃振興」印文1 枚 31 附表一編號31 ①阮綜合醫院   「阮綜合醫療社團法人阮綜合醫院」印文1 枚   ②高雄榮民總醫院/劉俊鵬/林欣穎   「高雄榮民總醫院」印文1 枚、「院長劉俊鵬」印文1 枚、「醫師林欣穎」印文1 枚、   ③高雄長庚醫院/黃福辰   「長庚醫療財團法人高雄長庚紀念醫院」印文2 枚、「醫師黃福辰」2 枚 32 附表一編號32 ①聖功醫院/楊儀華/凃振興   「天主教聖功醫療財團法人聖功醫院」印文1 枚、「院長楊儀華」印文1 枚、「醫師凃振興」印文1 枚   ②阮綜合醫院   「阮綜合醫療社團法人阮綜合醫院」印文1 枚 33 附表一編號33 阮綜合醫院   「阮綜合醫療社團法人阮綜合醫院」印文1 枚 34 附表一編號34 聖功醫院/楊儀華/凃振興   「天主教聖功醫療財團法人聖功醫院」印文1 枚、「院長楊儀華」印文1 枚、「醫師凃振興」印文1 枚 35 附表一編號35 高雄榮民總醫院/劉俊鵬/林欣穎/張禎育   「高雄榮民總醫院」印文1 枚、「院長劉俊鵬」印文1 枚、「醫師林欣穎」印文1 枚、「收費員張禎育」印文1 枚、 36 附表一編號36 ①聖功醫院/楊儀華/施凱元/方郁涵   「天主教聖功醫療財團法人聖功醫院」印文1 枚、「院長楊儀華」印文1 枚、「醫師施凱元」印文1 枚、「收費員方郁涵」印文1 枚   ②阮綜合醫院   「阮綜合醫療社團法人阮綜合醫院」印文1 枚 37 附表一編號37 阮綜合醫院   「阮綜合醫療社團法人阮綜合醫院」印文1 枚 38 附表一編號38 阮綜合醫院   「阮綜合醫療社團法人阮綜合醫院」印文1 枚 39 附表一編號39 ①聖功醫院/楊儀華/凃振興   「天主教聖功醫療財團法人聖功醫院」印文1 枚、「院長楊儀華」印文1 枚、「醫師凃振興」印文1 枚   ②阮綜合醫院   「阮綜合醫療社團法人阮綜合醫院」印文1 枚   ③聖功醫院/楊儀華/施凱元/方郁涵   「天主教聖功醫療財團法人聖功醫院」印文1 枚、「院長楊儀華」印文1 枚、「醫師施凱元」印文1 枚、「收費員方郁涵」印文2 枚 40 附表一編號40 阮綜合醫院   「阮綜合醫療社團法人阮綜合醫院」印文1 枚 41 附表一編號41 阮綜合醫院   「阮綜合醫療社團法人阮綜合醫院」印文1 枚 42 附表一編號42 七賢脊椎外科醫院/黃燕芬/黃旭霖   「七賢脊椎外科醫院」印文1 枚、「醫師黃燕芬」印文1 枚、「黃旭霖」印文1 枚 43 附表一編號43 ①阮綜合醫院   「阮綜合醫療社團法人阮綜合醫院」印文1 枚   ②聖功醫院/楊儀華/凃振興/方郁涵   「天主教聖功醫療財團法人聖功醫院」印文1 枚、「院長楊儀華」印文1 枚、「醫師施凱元」印文1 枚、「收費員方郁涵」印文1 枚 44 附表一編號44 ①聖功醫院/楊儀華/施凱元/方郁涵   「天主教聖功醫療財團法人聖功醫院」印文1 枚、「院長楊儀華」印文1 枚、「醫師施凱元」印文1 枚、「收費員方郁涵」印文1 枚   ②聖功醫院/楊儀華/涂振興   「天主教聖功醫療財團法人聖功醫院」印文1 枚、「院長楊儀華」印文1 枚、「醫師凃振興」印文1 枚 45 附表一編號45 ①聖功醫院/楊儀華/涂振興   「天主教聖功醫療財團法人聖功醫院」印文1 枚、「院長楊儀華」印文1 枚、「醫師凃振興」印文1 枚   ②七賢脊椎外科醫院/黃燕芬   「七賢脊椎外科醫院」印文1 枚、「醫師黃燕芬」印文1 枚、「黃旭霖」印文1 枚   ③高雄長庚醫院/黃福辰   「長庚醫療財團法人高雄長庚紀念醫院」印文1 枚、「醫師黃福辰」1 枚 46 附表一編號46 ①聖功醫院/楊儀華/凃振興   「天主教聖功醫療財團法人聖功醫院」印文1 枚、「院長楊儀華」印文1 枚、「醫師凃振興」印文1 枚   ②國軍高雄總醫院/陳南福/陳啓文/陳怡君   「國軍高雄總醫院附設民眾診療服務處」印文2 枚、「主任陳南福」印文2 枚、「醫師陳啓文」印文2 枚、「收費員陳怡君」印文2 枚   ③高雄長庚醫院/黃福辰   「長庚醫療財團法人高雄長庚紀念醫院」印文2 枚、「醫師黃福辰」2 枚 47 附表一編號47 ①高雄榮民總醫院/劉俊鵬/林欣穎/張禎育   「高雄榮民總醫院」印文1 枚、「院長劉俊鵬」印文1 枚、「醫師林欣穎」印文1 枚、「收費員張禎育」印文1 枚   ②阮綜合醫院   「阮綜合醫療社團法人阮綜合醫院」印文1 枚 48 附表一編號48 ①聖功醫院/楊儀華/凃振興   「天主教聖功醫療財團法人聖功醫院」印文1 枚、「院長楊儀華」印文1 枚、「醫師凃振興」印文1 枚   ②阮綜合醫院   「阮綜合醫療社團法人阮綜合醫院」印文1 枚 49 附表一編號49 ①聖功醫院/楊儀華/凃振興   「天主教聖功醫療財團法人聖功醫院」印文2 枚、「院長楊儀華」印文2 枚、「醫師凃振興」印文2 枚   ②國軍高雄總醫院/陳南福/陳啓文/陳怡君   「國軍高雄總醫院附設民眾診療服務處」印文2 枚、「主任陳南福」印文2 枚、「醫師陳啓文」印文2 枚、「收費員陳怡君」印文1 枚   ③阮綜合醫院   「阮綜合醫療社團法人阮綜合醫院」印文1 枚   ④聖功醫院/楊儀華/施凱元   「天主教聖功醫療財團法人聖功醫院」印文1 枚、「院長楊儀華」印文1 枚、「醫師施凱元」印文1 枚、 50 附表一編號50 國軍高雄總醫院/陳南福/陳啓文   「國軍高雄總醫院附設民眾診療服務處」印文1 枚、「主任陳南福」印文1 枚、「醫師陳啓文」印文1 枚 51 附表一編號51 國軍高雄總醫院/陳南福/陳啓文/陳怡君   「國軍高雄總醫院附設民眾診療服務處」印文2 枚、「主任陳南福」印文2 枚、「醫師陳啓文」印文2 枚、「收費員陳怡君」印文2 枚 52 附表一編號52 ①國軍高雄總醫院/陳南福/陳啓文/陳怡君   「國軍高雄總醫院附設民眾診療服務處」印文1 枚、「主任陳南福」印文1 枚、「醫師陳啓文」印文1 枚、「收費員陳怡君」印文1 枚   ②聖功醫院/楊儀華/凃振興   「天主教聖功醫療財團法人聖功醫院」印文1 枚、「院長楊儀華」印文1 枚、「醫師凃振興」印文1 枚 53 附表一編號53 ①高雄榮民總醫院/劉俊鵬/林欣穎/張禎育   「高雄榮民總醫院」印文1 枚、「院長劉俊鵬」印文1 枚、「醫師林欣穎」印文1 枚、「收費員張禎育」印文1 枚   ②阮綜合醫院   「阮綜合醫療社團法人阮綜合醫院」印文4 枚   ③聖功醫院/楊儀華/凃振興   「天主教聖功醫療財團法人聖功醫院」印文2 枚、「院長楊儀華」印文2 枚、「醫師凃振興」印文2 枚   ④高雄長庚醫院/黃福辰   「長庚醫療財團法人高雄長庚紀念醫院」印文2 枚、「醫師黃福辰」印文2 枚   ⑤中正骨科/劉祖文/黃韻倢   「中正脊椎骨科醫院」印文2 枚、「醫師劉祖文」印文2 枚、「收費員黃韻倢」印文2 枚 54 附表一編號54 阮綜合醫院   「阮綜合醫療社團法人阮綜合醫院」印文1 枚 55 附表一編號55 阮綜合醫院   「阮綜合醫療社團法人阮綜合醫院」印文1 枚 56 附表一編號56 ①國軍高雄總醫院/陳南福/吳育全   「國軍高雄總醫院附設民眾診療服務處」印文4 枚、「主任陳南福」印文4 枚、「醫師吳育全」印文4 枚   ②阮綜合醫院   「阮綜合醫療社團法人阮綜合醫院」印文1 枚   ③國軍高雄總醫院/陳南福/陳啓文   「國軍高雄總醫院附設民眾診療服務處」印文2 枚、「主任陳南福」印文2 枚、「醫師陳啓文」印文2 枚   ④國軍高雄總醫院/陳南福/王秉鐸   「國軍高雄總醫院附設民眾診療服務處」印文2 枚、「主任陳南福」印文2 枚、「醫師王秉鐸」印文2 枚 57 附表一編號57 ①聖功醫院/楊儀華/李彥興   「天主教聖功醫療財團法人聖功醫院」(關防與圓戳章)印文4 枚、「院長楊儀華」印文2 枚、「醫師李彥興」印文2 枚   ②阮綜合醫院   「阮綜合醫療社團法人阮綜合醫院」印文2 枚   ③國軍高雄總醫院/陳南福/吳育全   「國軍高雄總醫院附設民眾診療服務處」印文2 枚、「主任陳南福」印文2 枚、「醫師吳育全」印文2 枚 58 附表一編號58 國軍高雄總醫院/陳南福/陳啓文/陳怡君   「國軍高雄總醫院附設民眾診療服務處」印文2 枚、「主任陳南福」印文2 枚、「醫師陳啓文」印文2 枚、「收費員陳怡君」印文1 枚 59 附表一編號59 ①國軍高雄總醫院/陳南福/王秉鐸/陳怡君   「國軍高雄總醫院附設民眾診療服務處」印文1 枚、「主任陳南福」印文1 枚、「醫師王秉鐸」印文1 枚、「收費員陳怡君」印文1 枚   ②國軍高雄總醫院/陳南福/吳育全   「國軍高雄總醫院附設民眾診療服務處」印文1 枚、「主任陳南福」印文1 枚、「醫師吳育全」印文1 枚 60 附表一編號60 ①國軍高雄總醫院/陳南福/陳啓文   「國軍高雄總醫院附設民眾診療服務處」印文1 枚、「主任陳南福」印文1 枚、「醫師陳啓文」印文1 枚   ②國軍高雄總醫院/陳南福/吳育全   「國軍高雄總醫院附設民眾診療服務處」印文2 枚、「主任陳南福」印文2 枚、「醫師吳育全」印文2 枚   ③阮綜合醫院   「阮綜合醫療社團法人阮綜合醫院」印文1 枚 61 附表一編號61 義大醫院/杜元坤/吳育全   「義大醫療財團法人義大醫院」印文2 枚、「院長杜元坤」印文2 枚、「醫師吳育全」印文2 枚 62 附表一編號62 ①國軍高雄總醫院/陳南福/陳啓文   「國軍高雄總醫院附設民眾診療服務處」印文1 枚、「主任陳南福」印文1 枚、「醫師陳啓文」印文1 枚   ②國軍高雄總醫院/陳南福/吳育全/陳怡君   「國軍高雄總醫院附設民眾診療服務處」印文1 枚、「主任陳南福」印文1 枚、「醫師吳育全」印文1 枚「收費員陳怡君」印文1 枚 63 附表一編號63 ①聖功醫院/楊儀華/凃振興   「天主教聖功醫療財團法人聖功醫院」印文4 枚、「院長楊儀華」印文4 枚、「醫師凃振興」印文4 枚   ②聖功醫院/楊儀華/李彥興   「天主教聖功醫療財團法人聖功醫院」印文1 枚、「院長楊儀華」印文1 枚、「醫師李彥興」印文1 枚   ③國軍高雄總醫院/陳南福/陳啓文   「國軍高雄總醫院附設民眾診療服務處」印文1 枚、「主任陳南福」印文1 枚、「醫師陳啓文」印文1 枚 64 附表一編號64 ①國軍高雄總醫院/陳南福/吳育全   「國軍高雄總醫院附設民眾診療服務處」印文1 枚、「主任陳南福」印文1 枚、「醫師吳育全」印文1 枚   ②聖功醫院/楊儀華/李彥興   「天主教聖功醫療財團法人聖功醫院」印文1 枚、「院長楊儀華」印文1 枚、「醫師李彥興」印文1 枚   ③阮綜合醫院   「阮綜合醫療社團法人阮綜合醫院」印文1 枚 65 附表一編號65 國軍高雄總醫院/陳南福/吳育全/陳怡君   「國軍高雄總醫院附設民眾診療服務處」印文1 枚、「主任陳南福」印文1 枚、「醫師吳育全」印文1 枚「收費員陳怡君」印文1 枚 66 附表一編號66 ①聖功醫院/楊儀華/凃振興   「天主教聖功醫療財團法人聖功醫院」印文2 枚、「院長楊儀華」印文2 枚、「醫師凃振興」印文2 枚   ②阮綜合醫院   「阮綜合醫療社團法人阮綜合醫院」印文9 枚   ③國軍高雄總醫院/陳南福/吳育全/陳怡君   「國軍高雄總醫院附設民眾診療服務處」印文3 枚、「主任陳南福」印文3 枚、「醫師吳育全」印文3 枚、「收費員陳怡君」印文1 枚 67 附表一編號67 國軍高雄總醫院岡山醫院/鄭煒東/黃基展/陳怡君   「國軍高雄總醫院附設民眾診療服務處」印文1 枚、「主任鄭煒東」印文1 枚、「醫師黃基展」印文1 枚、「收費員陳怡君」印文1 枚 68 附表一編號68 ①阮綜合醫院   「阮綜合醫療社團法人阮綜合醫院」印文1 枚   ②國軍高雄總醫院左營醫院/黃夢麟/凃振興/陳怡君   「國軍高雄總醫院附設民眾診療服務處」印文1 枚、「主任黃夢麟」印文1 枚、「醫師凃振興」印文1 枚、「收費員陳怡君」印文1 枚 69 附表一編號69 義大醫院/杜元坤/李彥興   「義大醫療財團法人義大醫院」印文2 枚、「院長杜元坤」印文2 枚、「醫師李彥興」印文2 枚 70 附表一編號70 ①國軍高雄總醫院/陳南福/吳育全   「國軍高雄總醫院附設民眾診療服務處」印文4 枚、「主任陳南福」印文4 枚、「醫師吳育全」印文4 枚   ②聖功醫院/楊儀華/凃振興   「天主教聖功醫療財團法人聖功醫院」印文1 枚、「院長楊儀華」印文1 枚、「醫師凃振興」印文1 枚   ③國軍高雄總醫院/陳南福/陳啓文/陳怡君   「國軍高雄總醫院附設民眾診療服務處」印文1 枚、「主任黃夢麟」印文1 枚、「醫師凃振興」印文1 枚、「收費員陳怡君」印文1 枚 71 附表一編號71 ①阮綜合醫院   「阮綜合醫療社團法人阮綜合醫院」印文1 枚   ②阮綜合醫院   「阮綜合醫療社團法人阮綜合醫院」印文1 枚   ③阮綜合醫院   「阮綜合醫療社團法人阮綜合醫院」印文1 枚 72 附表一編號72 阮綜合醫院   「阮綜合醫療社團法人阮綜合醫院」印文1 枚 73 附表一編號73 阮綜合醫院   「阮綜合醫療社團法人阮綜合醫院」印文1 枚 74 附表一編號74 ①國軍高雄總醫院/陳南福/陳啓文   「國軍高雄總醫院附設民眾診療服務處」印文1 枚、「主任陳南福」印文1 枚、「醫師陳啓文」印文1 枚   ②義大醫院/杜元坤/李彥興   「義大醫療財團法人義大醫院」印文1 枚、「院長杜元坤」印文1 枚、「醫師李彥興」印文1 枚 75 附表一編號75 ①國軍高雄總醫院/陳南福/吳育全   「國軍高雄總醫院附設民眾診療服務處」印文3 枚、「主任陳南福」印文3 枚、「醫師吳育全」印文3 枚   ②國軍高雄總醫院/陳南福/陳啓文   「國軍高雄總醫院附設民眾診療服務處」印文6 枚、「主任陳南福」印文6 枚、「醫師陳啓文」印文6 枚 76 附表一編號76 阮綜合醫院   「阮綜合醫療社團法人阮綜合醫院」印文1 枚 77 附表一編號77 ①聖功醫院/楊儀華/凃振興   「天主教聖功醫療財團法人聖功醫院」印文1 枚、「院長楊儀華」印文1 枚、「醫師凃振興」印文1 枚   ②阮綜合醫院   「阮綜合醫療社團法人阮綜合醫院」印文1 枚 78 附表一編號78 ①國軍高雄總醫院/陳南福/陳啓文   「國軍高雄總醫院附設民眾診療服務處」印文2 枚、「主任陳南福」印文2 枚、「醫師陳啓文」印文2 枚   ②阮綜合醫院   「阮綜合醫療社團法人阮綜合醫院」印文1 枚   ③國軍高雄總醫院/陳南福/吳育全   「國軍高雄總醫院附設民眾診療服務處」印文1 枚、「主任陳南福」印文1 枚、「醫師吳育全」印文1 枚 79 附表一編號79 ①聖功醫院/楊儀華/李彥興   「天主教聖功醫療財團法人聖功醫院」印文1 枚、「院長楊儀華」印文1 枚、「醫師李彥興」1 枚   ②國軍高雄總醫院/陳南福/陳啓文/陳怡君   「國軍高雄總醫院附設民眾診療服務處」印文1 枚、「主任陳南福」印文1 枚、「醫師陳啓文」印文1 枚、「收費員陳怡君」印文1 枚 80 附表一編號80 ①國軍高雄總醫院/陳南福/陳啓文/陳怡君   「國軍高雄總醫院附設民眾診療服務處」印文1 枚、「主任陳南福」印文1 枚、「醫師陳啓文」印文1 枚、「收費員陳怡君」印文1 枚   ②國軍高雄總醫院/陳南福/吳育全   「國軍高雄總醫院附設民眾診療服務處」印文1 枚、「主任陳南福」印文1 枚、「醫師吳育全」印文1 枚 81 附表一編號81 國軍高雄總醫院/陳南福/吳育全   「國軍高雄總醫院附設民眾診療服務處」印文1 枚、「主任陳南福」印文1 枚、「醫師吳育全」印文1 枚 82 附表一編號82 國軍高雄總醫院/陳南福/吳育全/陳怡君   「國軍高雄總醫院附設民眾診療服務處」印文1 枚、「主任陳南福」印文1 枚、「醫師吳育全」印文1 枚「收費員陳怡君」印文1 枚 83 附表一編號83 ①國軍高雄總醫院/陳南福/吳育全   「國軍高雄總醫院附設民眾診療服務處」印文1 枚、「主任陳南福」印文1 枚、「醫師吳育全」印文1 枚   ②高雄榮民總醫院/劉俊鵬/林欣穎   「高雄榮民總醫院」印文1 枚、「院長劉俊鵬」印文1 枚、「醫師林欣穎」印文1 枚、 84 附表一編號84 ①國軍高雄總醫院/陳南福/王秉鐸/陳怡君   「國軍高雄總醫院附設民眾診療服務處」印文1 枚、「主任陳南福」印文1 枚、「醫師王秉鐸」印文1 枚「收費員陳怡君」印文1 枚   ②義大醫院/杜元坤/吳育全   「義大醫療財團法人義大醫院」印文1 枚、「院長杜元坤」印文1 枚、「醫師吳育全」印文1 枚   ③國軍高雄總醫院/陳南福/吳育全   「國軍高雄總醫院附設民眾診療服務處」印文1 枚、「主任陳南福」印文1 枚、「醫師吳育全」印文1 枚   ④聖功醫院/楊儀華/李彥興   「天主教聖功醫療財團法人聖功醫院」印文1 枚、「院長楊儀華」印文1 枚、「醫師李彥興」1 枚   ⑤阮綜合醫院   「阮綜合醫療社團法人阮綜合醫院」印文1 枚 85 附表一編號85 聖功醫院/楊儀華/凃振興   「天主教聖功醫療財團法人聖功醫院」印文1 枚、「院長楊儀華」印文1 枚、「醫師凃振興」印文1 枚 86 附表一編號86 聖功醫院/楊儀華/凃振興   「天主教聖功醫療財團法人聖功醫院」印文1 枚、「院長楊儀華」印文1 枚、「醫師凃振興」印文1 枚 87 附表一編號87 阮綜合醫院   「阮綜合醫療社團法人阮綜合醫院」印文3 枚 88 附表一編號88 義大醫院/杜元坤/李彥興   「義大醫療財團法人義大醫院」印文1 枚、「院長杜元坤」印文1 枚、「醫師李彥興」印文1 枚 89 附表一編號89 國軍高雄總醫院/陳南福/陳啓文/陳怡君   「國軍高雄總醫院附設民眾診療服務處」印文3 枚、「主任陳南福」印文3 枚、「醫師陳啓文」印文3 枚「收費員陳怡君」印文2 枚 90 附表一編號90 ①國軍高雄總醫院/陳南福/王強庭/陳啓文   「國軍高雄總醫院附設民眾診療服務處」印文2 枚、「主任陳南福」印文1 枚、「主任王強庭」印文1 枚、「醫師陳啓文」印文1 枚   ②國軍高雄總醫院/陳南福/王秉鐸   「國軍高雄總醫院附設民眾診療服務處」印文1 枚、「主任陳南福」印文1 枚、「醫師王秉鐸」印文1 枚 91 附表一編號91 聖功醫院/楊儀華/李彥興   「天主教聖功醫療財團法人聖功醫院」印文1 枚、「院長楊儀華」印文1 枚、「醫師李彥興」印文1 枚 92 附表一編號92 國軍高雄總醫院/陳南福/陳啓文   「國軍高雄總醫院附設民眾診療服務處」印文4 枚、「主任陳南福」印文4 枚、「醫師陳啓文」印文4 枚 93 附表一編號93 聖功醫院/楊儀華/李彥興   「天主教聖功醫療財團法人聖功醫院(關防與圓戳章)」印文2 枚、「院長楊儀華」1 枚、「醫師李彥興」1 枚 94 附表一編號94 國軍高雄總醫院/陳南福/陳啓文   「國軍高雄總醫院附設民眾診療服務處」印文1 枚、「主任陳南福」印文1 枚、「醫師陳啓文」印文1 枚 95 附表一編號95 國軍高雄總醫院/陳南福/王秉鐸   「國軍高雄總醫院附設民眾診療服務處」印文1 枚、「主任陳南福」印文1 枚、「醫師王秉鐸」印文1 枚 96 附表一編號96 ①聖功醫院/楊儀華/李彥興   「天主教聖功醫療財團法人聖功醫院」印文1 枚、「院長楊儀華」1 枚、「醫師李彥興」1 枚   ②國軍高雄總醫院/陳南福/陳啓文   「國軍高雄總醫院附設民眾診療服務處」印文1 枚、「主任陳南福」印文1 枚、「醫師陳啓文」印文1 枚   ③義大醫院/杜元坤/吳育全   「義大醫療財團法人義大醫院」印文2 枚、「院長杜元坤」印文2 枚、「醫師吳育全」印文2 枚 97 附表一編號97 國軍高雄總醫院/陳南福/陳啓文/陳怡君   「國軍高雄總醫院附設民眾診療服務處」印文1 枚、「主任陳南福」印文1 枚、「醫師陳啓文」印文1 枚「收費員陳怡君」印文1 枚 98 附表一編號98 國軍高雄總醫院/陳南福/陳啓文/陳怡君   「國軍高雄總醫院附設民眾診療服務處」印文4 枚、「主任陳南福」印文4 枚、「醫師陳啓文」印文4 枚、「收費員陳怡君」印文3 枚 99 附表一編號99 阮綜合醫院   「阮綜合醫療社團法人阮綜合醫院」印文1 枚 100 附表一編號100 國軍高雄總醫院/陳南福/陳啓文   「國軍高雄總醫院附設民眾診療服務處」印文1 枚、「主任陳南福」印文1 枚、「醫師陳啓文」印文1 枚 101 附表一編號101 國軍高雄總醫院/陳南福/陳啓文   「國軍高雄總醫院附設民眾診療服務處」印文1 枚、「主任陳南福」印文1 枚、「醫師陳啓文」印文1 枚 102 附表一編號102 國軍高雄總醫院/陳南福/陳啓文   「國軍高雄總醫院附設民眾診療服務處」印文1 枚、「主任陳南福」印文1 枚、「醫師陳啓文」印文1 枚 103 附表一編號103 國軍高雄總醫院/陳南福/王秉鐸   「國軍高雄總醫院附設民眾診療服務處」印文1 枚、「主任陳南福」印文1 枚、「醫師王秉鐸」印文1 枚 104 附表一編號104 國軍高雄總醫院/陳南福/王秉鐸   「國軍高雄總醫院附設民眾診療服務處」印文1 枚、「主任陳南福」印文1 枚、「醫師王秉鐸」印文1 枚 105 附表一編號105 國軍高雄總醫院/陳南福/王秉鐸   「國軍高雄總醫院附設民眾診療服務處」印文2 枚、「主任陳南福」印文2 枚、「醫師王秉鐸」印文2 枚 106 附表一編號106 阮綜合醫院   「阮綜合醫療社團法人阮綜合醫院」印文2 枚 107 附表一編號107 聖功醫院/楊儀華/李彥興   「天主教聖功醫療財團法人聖功醫院」印文1 枚「院長楊儀華」1 枚、「醫師李彥興」1 枚 
【附表】
編號 扣案物品名稱 備註 1 偽造郭淑娜之國軍高雄總醫院附設民眾診療服務處診斷證明書及醫療收據各1 張 戊○○所有供犯罪所用或預備之物 2 偽造牛研如之阮綜合醫療社團法人阮綜合醫院診斷證明書及醫療收據各1 張 戊○○所有供犯罪所用或預備之物 3 偽造國軍高雄總醫院附設民眾診療服務處章1 顆 戊○○所有供犯罪所用或預備之物 4 偽造國軍高雄總醫院附設民眾診療服務處主任陳南福印章1顆 戊○○所有供犯罪所用或預備之物 5 偽造國軍高雄總醫院岡山分院主任鄭煒東印章1 顆 戊○○所有供犯罪所用或預備之物 6 偽造國軍高雄總醫院岡山分院醫師黃基展印章1 顆 戊○○所有供犯罪所用或預備之物 7 偽造國軍高雄總醫院左營分院主任黃夢麟印章1 顆 戊○○所有供犯罪所用或預備之物 8 偽造醫師吳宗漢印章1 顆 戊○○所有供犯罪預備之物 9 偽造醫師吳育全印章1 顆 戊○○所有供犯罪所用或預備之物 10 偽造醫師陳啓文印章1 顆 戊○○所有供犯罪所用或預備之物 11 偽造阮綜合醫療社團法人阮綜合醫院醫院印章1 顆 戊○○所有供犯罪所用或預備之物 12 偽造天主教聖功醫療財團法人聖功醫院醫院印章1 顆 戊○○所有供犯罪所用或預備之物 13 偽造天主教聖功醫療財團法人聖功醫院醫院圓戳章1 顆 戊○○所有供犯罪所用或預備之物 14 偽造天主教聖功醫療財團法人聖功醫院院長楊儀華印章1 顆 戊○○所有供犯罪所用或預備之物 15 偽造醫師凃振興印章1 顆 戊○○所有供犯罪所用或預備之物 16 偽造醫師王秉鐸印章1 顆 戊○○所有供犯罪所用或預備之物 17 偽造醫師李彥興印章1 顆 戊○○所有供犯罪所用或預備之物 18 偽造亞洲經典美學診所章1 顆 戊○○所有供犯罪預備之物 19 偽造醫師劉玉彬印章1 顆 戊○○所有供犯罪預備之物 20 「影本內容與正本無誤」印章1 顆 戊○○所有供犯罪所用或預備之物 21 電腦（含螢幕、滑鼠、鍵盤及主機）1 組 戊○○所有供犯罪所用或預備之物 22 HP牌印表機1 台 戊○○所有供犯罪所用或預備之物 23 電腦內檔案列印紙本（含診斷證明及收據）1 批 戊○○所有供犯罪預備之物 24 ASUS手機1支(含門號0000000000號、0000000000號SIM卡) 戊○○所有供犯罪所用或預備之物 25 偽造國軍高雄總醫院附設民眾診療服務處診斷證明書3 張 戊○○所有供犯罪預備之物 26 偽造阮綜合醫療社團法人阮綜合醫院診斷證明書3 張 戊○○所有供犯罪預備之物 27 iPhone手機1支(IMEI：000000000000000號，含門號0000000000號SIM卡1張) 丙○○○所有供犯罪所用或預備之物 28 SP行動硬碟1 台 丙○○○所有供犯罪所用或預備之物 29 醫療費用空白收據1 批 丙○○○所有供犯罪所用或預備之物 30 印表機1 台 丙○○○所有供犯罪所用或預備之物 31 ASUS筆記型電腦1 台 丙○○○所有供犯罪所用或預備之物 32 打孔機1 台 丙○○○所有供犯罪所用或預備之物 33 偽造國軍高雄總醫院印章1 顆 丙○○○所有供犯罪所用或預備之物 34 偽造義大醫院印章1 顆 丙○○○所有供犯罪所用或預備之物 35 偽造國軍軍高雄總醫院主任陳南福印章1 顆 丙○○○所有供犯罪所用或預備之物 36 偽造義大醫院院長杜元坤印章1 顆 丙○○○所有供犯罪所用或預備之物 37 偽造高雄榮民總醫院印章1 顆 丙○○○所有供犯罪所用或預備之物 38 偽造高雄榮民總醫院院長劉俊鵬印章1 顆 丙○○○所有供犯罪所用或預備之物 39 偽造阮綜合醫院印章1 顆 丙○○○所有供犯罪所用或預備之物 40 偽造高雄醫學大學附設中和紀念醫院印章1 顆 丙○○○所有供犯罪預備之物 41 偽造聖功醫院印章1 顆 丙○○○所有供犯罪所用或預備之物 42 偽造高雄長庚醫院印章1 顆 丙○○○所有供犯罪所用或預備之物 43 偽造七賢脊椎外科醫院印章1顆 丙○○○所有供犯罪所用或預備之物 44 偽造中正骨科醫院印章1 顆 丙○○○所有供犯罪所用或預備之物 45 偽造七賢脊椎外科醫院醫療事務室正影本印章1 顆 丙○○○所有供犯罪所用或預備之物 46 偽造七賢脊椎外科醫院收費印章1 顆 丙○○○所有供犯罪所用或預備之物 47 偽造中正脊椎骨科醫院住院收費印章1 顆 丙○○○所有供犯罪所用或預備之物 48 偽造高雄榮民總醫院門診婦產科印章1 顆 丙○○○所有供犯罪所用或預備之物 49 偽造收費員張禎育印章1 顆 丙○○○所有供犯罪所用或預備之物 50 日期章戳1 顆 丙○○○所有供犯罪所用或預備之物 51 偽造收費員方郁涵印章1 顆 丙○○○所有供犯罪所用或預備之物 52 偽造醫師郭昭宏印章1 顆 丙○○○所有供犯罪預備之物 53 偽造收費員黃韻捷收訖章1 顆 丙○○○所有供犯罪所用或預備之物 54 偽造阮綜合醫院收費專用章1顆 丙○○○所有供犯罪所用或預備之物 55 偽造醫師林欣穎印章1 顆 丙○○○所有供犯罪所用或預備之物 56 偽造收費員陳怡君印章1 顆 丙○○○所有供犯罪所用或預備之物 57 「本件與正本無誤」印章1 顆 丙○○○所有供犯罪所用或預備之物 58 「正本」印章1 顆 丙○○○所有供犯罪所用或預備之物 59 偽造聖功醫院院長楊儀華印章1 顆 丙○○○所有供犯罪所用或預備之物 60 偽造醫師黃福辰印章1 顆 丙○○○所有供犯罪所用或預備之物 61 偽造醫師陳啓文印章1 顆 丙○○○所有供犯罪所用或預備之物 62 偽造醫師洪榮燦印章1 顆 丙○○○所有供犯罪所用或預備之物 63 偽造醫師劉祖文印章1 顆 丙○○○所有供犯罪所用或預備之物 64 偽造醫師凃振興印章1 顆 丙○○○所有供犯罪所用或預備之物 65 偽造醫師王景弘印章1 顆 丙○○○所有供犯罪所用或預備之物 66 偽造醫師黃燕芸印章1 顆 丙○○○所有供犯罪所用或預備之物 67 偽造醫師黃旭霖印章1 顆 丙○○○所有供犯罪所用或預備之物 68 偽造高雄長庚醫院院長陳肇隆診斷證明專用章1 顆 丙○○○所有供犯罪所用或預備之物 69 印台3 盒 丙○○○所有供犯罪所用或預備之物 70 印泥1 盒 丙○○○所有供犯罪所用或預備之物 
【附表】
編號       犯罪事實      原判決之「罪刑及宣告沒收」 ------------------------------ 改判之內容  （僅就經本院撤銷之編號部分） 1   如附表一編號1 所載   丙○○○犯三人以上共同詐欺取財罪，處有期徒刑壹年貳月。偽造如附表二編號1所示之印文、扣案如附表三編號27至70所示之物，均沒收。                      潘庚廷犯三人以上共同詐欺取財罪，處有期徒刑壹年壹月。        侯文章犯三人以上共同詐欺取財罪，處有期徒刑壹年。 【備註：緩刑】 2   如附表一編號2所載   丙○○○犯三人以上共同詐欺取財罪，處有期徒刑壹年參月。偽造如附表二編號2所示之印文、扣案如附表三編號27至70所示之物，均沒收。                      潘庚廷犯三人以上共同詐欺取財罪，處有期徒刑壹年貳月。                      黃利民犯三人以上共同詐欺取財罪，處有期徒刑壹年壹月。 【備註：緩刑】  3  如附表一編號3所載  丙○○○犯三人以上共同詐欺取財罪，處有期徒刑壹年肆月。偽造如附表二編號3所示之印文、扣案如附表三編號27至70所示之物，均沒收。                      潘庚廷犯三人以上共同詐欺取財罪，處有期徒刑壹年參月。      4   如附表一編號4所載  丙○○○犯三人以上共同詐欺取財罪，處有期徒刑壹年伍月。偽造如附表二編號4所示之印文、扣案如附表三編號27至70所示之物，均沒收。                      潘庚廷犯三人以上共同詐欺取財罪，處有期徒刑壹年肆月。   5   如附表一編號5所載  丙○○○犯三人以上共同詐欺取財罪，處有期徒刑壹年貳月。偽造如附表二編號5所示之印文、扣案如附表三編號27至70所示之物，均沒收。                      潘庚廷犯三人以上共同詐欺取財罪，處有期徒刑壹年壹月。  6                                                                  如附表一編號6所載   【原判決諭知】 丙○○○犯三人以上共同詐欺取財罪，處有期徒刑壹年肆月。偽造如附表二編號6所示之印文、扣案如附表三編號27至70所示之物，均沒收。未扣案之犯罪所得新臺幣肆萬玖仟壹佰玖拾貳元沒收，於全部或一部不能沒收或不宜執行沒收時，追徵其價額。 ---------------------------- 《本院改判》 丙○○○犯三人以上共同詐欺取財罪，處有期徒刑壹年參月。偽造如附表二編號6所示之印文、扣案如附表三編號27至70所示之物，均沒收。   【原判決諭知】 潘庚廷犯三人以上共同詐欺取財罪，處有期徒刑壹年參月。未扣案之犯罪所得新臺幣壹萬玖仟陸佰柒拾柒元沒收，於全部或一部不能沒收或不宜執行沒收時，追徵其價額。 ------------------------------《本院改判》 潘庚廷犯三人以上共同詐欺取財罪，處有期徒刑壹年貳月。   潘怡伶犯三人以上共同詐欺取財罪，處有期徒刑壹年貳月。未扣案之犯罪所得新臺幣貳萬玖仟伍佰壹拾肆元沒收，於全部或一部不能沒收或不宜執行沒收時，追徵其價額。【備註：緩刑】    7    如附表一編號7所載   【原判決諭知】 丙○○○犯三人以上共同詐欺取財罪，處有期徒刑壹年伍月。偽造如附表二編號7所示之印文、扣案如附表三編號27至70所示之物，均沒收。未扣案之犯罪所得新臺幣伍萬壹佰玖拾伍元沒收，於全部或一部不能沒收或不宜執行沒收時，追徵其價額。 ------------------------------《本院改判》 丙○○○犯三人以上共同詐欺取財罪，處有期徒刑壹年肆月。偽造如附表二編號7所示之印文、扣案如附表三編號27至70所示之物，均沒收。   潘庚廷犯三人以上共同詐欺取財罪，處有期徒刑壹年肆月。        李秋慧犯三人以上共同詐欺取財罪，處有期徒刑壹年參月。【備註：緩刑】      8  如附表一編號8所載 丙○○○犯三人以上共同詐欺取財罪，處有期徒刑壹年貳月。偽造如附表二編號8所示之印文、扣案如附表三編號27至70所示之物，均沒收。                      潘庚廷犯三人以上共同詐欺取財罪，處有期徒刑壹年壹月。                      尤南都犯三人以上共同詐欺取財罪，處有期徒刑壹年。【備註：緩刑】          9  如附表一編號9所載   丙○○○犯三人以上共同詐欺取財罪，處有期徒刑壹年貳月。偽造如附表二編號9所示之印文、扣案如附表三編號27至70所示之物，均沒收。                      潘庚廷犯三人以上共同詐欺取財罪，處有期徒刑壹年壹月。                      龔純巧犯三人以上共同詐欺取財罪，處有期徒刑壹年。【備註：緩刑】          10  如附表一編號10所載 【原判決諭知】 丙○○○犯三人以上共同詐欺取財罪，處有期徒刑貳年。偽造如附表二編號10所示之印文、扣案如附表三編號27至70所示之物，均沒收。未扣案之犯罪所得新臺幣伍萬伍仟捌佰貳拾貳元沒收，於全部或一部不能沒收或不宜執行沒收時，追徵其價額。 ------------------------------《本院改判》 丙○○○犯三人以上共同詐欺取財罪，處有期徒刑壹年捌月。偽造如附表二編號10所示之印文、扣案如附表三編號27至70所示之物，均沒收。   【原判決諭知】 潘庚廷犯三人以上共同詐欺取財罪，處有期徒刑壹年柒月。未扣案之犯罪所得新臺幣貳萬貳仟參佰貳拾玖元沒收，於全部或一部不能沒收或不宜執行沒收時，追徵其價額。 ------------------------------《本院改判》 潘庚廷犯三人以上共同詐欺取財罪，處有期徒刑壹年陸月。   潘雅萍犯三人以上共同詐欺取財罪，處有期徒刑壹年陸月。未扣案之犯罪所得新臺幣參萬參仟肆佰玖拾參元沒收，於全部或一部不能沒收或不宜執行沒收時，追徵其價額。【備註：緩刑】          11 如附表一編號11所載  丙○○○犯三人以上共同詐欺取財罪，處有期徒刑壹年貳月。偽造如附表二編號11所示之印文、扣案如附表三編號27至70所示之物，均沒收。                      潘庚廷犯三人以上共同詐欺取財罪，處有期徒刑壹年壹月。                      陳慧君犯三人以上共同詐欺取財罪，處有期徒刑壹年。【備註：緩刑】          12                          如附表一編號12所載  丙○○○犯三人以上共同詐欺取財罪，處有期徒刑壹年參月。偽造如附表二編號12所示之印文、扣案如附表三編號27至70所示之物，均沒收。                      潘庚廷犯三人以上共同詐欺取財罪，處有期徒刑壹年貳月。                      陳敬文犯三人以上共同詐欺取財罪，處有期徒刑陸月。 【備註】： ⒈依刑法第59條酌減其刑。 ⒉不符緩刑及易科罰金要件，但於執行時得向檢察官聲請易服社會勞動。    13  如附表一編號13所載  丙○○○犯三人以上共同詐欺取財罪，處有期徒刑壹年參月。偽造如附表二編號13所示之印文、扣案如附表三編號27至70所示之物，均沒收。     潘庚廷犯三人以上共同詐欺取財罪，處有期徒刑壹年貳月。 14 如附表一編號14所載  丙○○○犯三人以上共同詐欺取財罪，處有期徒刑壹年貳月。偽造如附表二編號14所示之印文、扣案如附表三編號27至70所示之物，均沒收。                      潘庚廷犯三人以上共同詐欺取財罪，處有期徒刑壹年壹月。   彭志翔犯三人以上共同詐欺取財罪，處有期徒刑壹年。未扣案之犯罪所得新臺幣伍萬陸仟捌佰伍拾元沒收，於全部或一部不能沒收或不宜執行沒收時，追徵其價額。 【備註：不符合緩刑要件】 15  如附表一編號15所載  丙○○○犯三人以上共同詐欺取財罪，處有期徒刑壹年貳月。偽造如附表二編號15所示之印文、扣案如附表三編號27至70所示之物，均沒收。                      潘庚廷犯三人以上共同詐欺取財罪，處有期徒刑壹年壹月。                      董恭孝犯三人以上共同詐欺取財罪，處有期徒刑壹年。未扣案之犯罪所得新臺幣陸萬玖仟伍佰捌拾元沒收，於全部或一部不能沒收或不宜執行沒收時，追徵其價額。 【備註：緩刑】          16   如附表一編號16所載                                                                                                                                                                                                                                                                                                                                                                                                                                    丙○○○犯三人以上共同詐欺取財罪，處有期徒刑壹年貳月。偽造如附表二編號16所示之印文、扣案如附表三編號27至70所示之物，均沒收。    潘庚廷犯三人以上共同詐欺取財罪，處有期徒刑壹年壹月。   尤品權犯三人以上共同詐欺取財罪，處有期徒刑陸月。未扣案之犯罪所得新臺幣捌萬捌仟貳佰參拾參元沒收，於全部或一部不能沒收或不宜執行沒收時，追徵其價額。  【備註】： ⒈依刑法第59條酌減其刑。 ⒉不符緩刑及易科罰金要件，但於執行時得向檢察官聲請易服社會勞動。 17 如附表一編號17所載  丙○○○犯三人以上共同詐欺取財未遂罪，處有期徒刑玖月。偽造如附表二編號17所示之印文、扣案如附表三編號27至70所示之物，均沒收。      潘庚廷犯三人以上共同詐欺取財未遂罪，處有期徒刑捌月。 18    如附表一編號18所載 【原判決諭知】 丙○○○犯三人以上共同詐欺取財罪，處有期徒刑壹年貳月。偽造如附表二編號18所示之印文、扣案如附表三編號27至70所示之物，均沒收。未扣案之犯罪所得新臺幣貳萬捌仟柒佰壹拾元沒收，於全部或一部不能沒收或不宜執行沒收時，追徵其價額。 ------------------------------《本院改判》 丙○○○犯三人以上共同詐欺取財罪，處有期徒刑壹年壹月。偽造如附表二編號18所示之印文、扣案如附表三編號27至70所示之物，均沒收。   【原判決諭知】 潘庚廷犯三人以上共同詐欺取財罪，處有期徒刑壹年壹月。未扣案之犯罪所得新臺幣壹萬壹仟肆佰捌拾肆元沒收，於全部或一部不能沒收或不宜執行沒收時，追徵其價額。 ------------------------------           《本院改判》 潘庚廷犯三人以上共同詐欺取財罪，處有期徒刑壹年。   蕭世澔犯三人以上共同詐欺取財罪，處有期徒刑陸月。未扣案之犯罪所得新臺幣壹萬柒仟貳佰貳拾陸元沒收，於全部或一部不能沒收或不宜執行沒收時，追徵其價額。  【備註】： ⒈依刑法第59條酌減其刑。 ⒉不符緩刑及易科罰金要件，但於執行時得向檢察官聲請易服社會勞動。    19 如附表一編號19所載  【原判決諭知】 丙○○○犯三人以上共同詐欺取財罪，處有期徒刑壹年肆月。偽造如附表二編號19所示之印文、扣案如附表三編號27至70所示之物，均沒收。未扣案之犯罪所得新臺幣肆萬貳仟陸佰伍拾陸元沒收，於全部或一部不能沒收或不宜執行沒收時，追徵其價額。 ------------------------------          《本院改判》 丙○○○犯三人以上共同詐欺取財罪，處有期徒刑壹年參月。偽造如附表二編號19所示之印文、扣案如附表三編號27至70所示之物，均沒收。   【原判決諭知】 潘庚廷犯三人以上共同詐欺取財罪，處有期徒刑壹年參月。 ------------------------------          《本院改判》 潘庚廷犯三人以上共同詐欺取財罪，處有期徒刑壹年貳月。    朱育萱犯三人以上共同詐欺取財罪，處有期徒刑壹年貳月。【備註：緩刑】      20   如附表一編號20所載 【原判決諭知】 丙○○○犯三人以上共同詐欺取財罪，處有期徒刑貳年。偽造如附表二編號20所示之印文、扣案如附表三編號27至70所示之物，均沒收。未扣案之犯罪所得新臺幣貳拾柒萬玖仟伍佰參拾參元沒收，於全部或一部不能沒收或不宜執行沒收時，追徵其價額。 ------------------------------          《本院改判》 丙○○○犯三人以上共同詐欺取財罪，處有期徒刑壹年捌月。偽造如附表二編號20所示之印文、扣案如附表三編號27至70所示之物，均沒收。   【原判決諭知】 潘庚廷犯三人以上共同詐欺取財罪，處有期徒刑壹年柒月。未扣案之犯罪所得新臺幣玖萬伍仟捌佰壹拾參元沒收，於全部或一部不能沒收或不宜執行沒收時，追徵其價額。 ------------------------------          《本院改判》 潘庚廷犯三人以上共同詐欺取財罪，處有期徒刑壹年陸月。   【原判決諭知】 丁婉婷犯三人以上共同詐欺取財罪，處有期徒刑壹年陸月。未扣案之犯罪所得新臺幣拾肆萬參仟柒佰壹拾玖元沒收，於全部或一部不能沒收或不宜執行沒收時，追徵其價額。【備註：不予緩刑】 ------------------------------           《本院改判》 丁婉婷犯三人以上共同詐欺取財罪，處有期徒刑壹年貳月。【備註：不予緩刑】 21 如附表一編號21所載  丙○○○犯三人以上共同詐欺取財罪，處有期徒刑壹年陸月。偽造如附表二編號21所示之印文、扣案如附表三編號27至70所示之物，均沒收。                      潘庚廷犯三人以上共同詐欺取財罪，處有期徒刑壹年伍月。   張佩雯犯三人以上共同詐欺取財罪，處有期徒刑陸月。 【備註】：              ⒈依刑法第59條酌減其刑。 ⒉不符緩刑及易科罰金要件，但於執行時得向檢察官聲請易服社會勞動。    22 如附表一編號22所載  丙○○○犯三人以上共同詐欺取財罪，處有期徒刑壹年肆月。偽造如附表二編號22所示之印文、扣案如附表三編號27至70所示之物，均沒收。                      潘庚廷犯三人以上共同詐欺取財罪，處有期徒刑壹年參月。   劉恩佟犯三人以上共同詐欺取財罪，處有期徒刑壹年貳月。 【備註：緩刑】      23 如附表一編號23所載  丙○○○犯三人以上共同詐欺取財罪，處有期徒刑壹年貳月。偽造如附表二編號23所示之印文、扣案如附表三編號27至70所示之物，均沒收。未扣案之犯罪所得新臺幣陸萬壹仟壹佰陸拾貳元沒收，於全部或一部不能沒收或不宜執行沒收時，追徵其價額。                    潘庚廷犯三人以上共同詐欺取財罪，處有期徒刑壹年壹月。   邱英香犯三人以上共同詐欺取財罪，處有期徒刑壹年。 【備註：緩刑】          24  如附表一編號24所載 【原判決諭知】 丙○○○犯三人以上共同詐欺取財罪，處有期徒刑壹年拾月。偽造如附表二編號24所示之印文、扣案如附表三編號27至70所示之物，均沒收。未扣案之犯罪所得新臺幣肆拾參萬陸仟伍佰伍拾柒元沒收（其中參拾參萬參仟玖佰玖拾伍元，與潘庚廷及張筱盈連帶沒收），於全部或一部不能沒收或不宜執行沒收時，追徵其價額。 ------------------------------ 《本院改判》 丙○○○犯三人以上共同詐欺取財罪，處有期徒刑壹年玖月。偽造如附表二編號24所示之印文、扣案如附表三編號27至70所示之物，均沒收。   【原判決諭知】 潘庚廷犯三人以上共同詐欺取財罪，處有期徒刑壹年玖月。未扣案之犯罪所得新臺幣參拾玖萬玖佰柒拾伍元沒收（其中參拾參萬參仟玖佰玖拾伍元，與丙○○○及張筱盈連帶沒收），於全部或一部不能沒收或不宜執行沒收時，追徵其價額。 ------------------------------ 《本院改判》 潘庚廷犯三人以上共同詐欺取財罪，處有期徒刑壹年捌月。   【原判決諭知】 張筱盈犯三人以上共同詐欺取財罪，處有期徒刑壹年捌月。未扣案之犯罪所得新臺幣肆拾萬貳仟參佰陸拾玖元沒收（其中參拾參萬參仟玖佰玖拾伍元，與丙○○○及潘庚廷連帶沒收），於全部或一部不能沒收或不宜執行沒收時，追徵其價額。【備註：不予緩刑】 ------------------------------ 《本院改判》 張筱盈犯三人以上共同詐欺取財罪，處有期徒刑壹年陸月。 【另宣告緩刑如主文】 25 如附表一編號25所載  丙○○○犯三人以上共同詐欺取財罪，處有期徒刑壹年壹月。偽造如附表二編號25所示之印文、扣案如附表三編號27至70所示之物，均沒收。                      歐陽鎮犯三人以上共同詐欺取財罪，處有期徒刑壹年。 【備註：緩刑】          26 如附表一編號26所載  丙○○○犯三人以上共同詐欺取財罪，處有期徒刑壹年壹月。偽造如附表二編號26所示之印文、扣案如附表三編號27至70所示之物，均沒收。        歐陽鎮犯三人以上共同詐欺取財罪，處有期徒刑壹年。 【備註：緩刑】 27 如附表一編號27所載  丙○○○共同犯行使偽造私文書罪，處有期徒刑肆月，如易科罰金，以新臺幣壹仟元折算壹日。偽造如附表二編號27所示之印文、扣案如附表三編號27至70所示之物，均沒收。                歐陽鎮共同犯行使偽造私文書罪，處有期徒刑參月，如易科罰金，以新臺幣壹仟元折算壹日。 【備註：緩刑】 28 如附表一編號28所載  丙○○○犯三人以上共同詐欺取財罪，處有期徒刑壹年壹月。偽造如附表二編號28所示之印文、扣案如附表三編號27至70所示之物，均沒收。                      張簡杏如犯三人以上共同詐欺取財罪，處有期徒刑壹年。 【備註：緩刑】        29 如附表一編號29所載  丙○○○犯三人以上共同詐欺取財罪，處有期徒刑壹年壹月。偽造如附表二編號29所示之印文、扣案如附表三編號27至70所示之物，均沒收。                      張簡杏如犯三人以上共同詐欺取財罪，處有期徒刑壹年。 【備註：緩刑】        30 如附表一編號30所載  丙○○○犯三人以上共同詐欺取財罪，處有期徒刑壹年貳月。偽造如附表二編號30所示之印文、扣案如附表三編號27至70所示之物，均沒收。                      張簡杏如犯三人以上共同詐欺取財罪，處有期徒刑壹年壹月。 【備註：緩刑】      莊曜寧犯三人以上共同詐欺取財罪，處有期徒刑壹年壹月。 【備註：緩刑】      31 如附表一編號31所載  丙○○○犯三人以上共同詐欺取財罪，處有期徒刑壹年陸月。偽造如附表二編號31所示之印文、扣案如附表三編號27至70所示之物，均沒收。                      張簡杏如犯三人以上共同詐欺取財罪，處有期徒刑壹年伍月。 【備註：緩刑】      莊曜寧犯三人以上共同詐欺取財罪，處有期徒刑壹年肆月。 【備註：緩刑】      32 如附表一編號32所載                                                      丙○○○犯三人以上共同詐欺取財罪，處有期徒刑壹年貳月。偽造如附表二編號32所示之印文、扣案如附表三編號27至70所示之物，均沒收。                      張簡杏如犯三人以上共同詐欺取財罪，處有期徒刑壹年壹月。 【備註：緩刑】    33 如附表一編號33所載  丙○○○犯三人以上共同詐欺取財罪，處有期徒刑壹年壹月。偽造如附表二編號33所示之印文、扣案如附表三編號27至70所示之物，均沒收。                      張簡杏如犯三人以上共同詐欺取財罪，處有期徒刑壹年。 【備註：緩刑】        34 如附表一編號34所載  丙○○○犯三人以上共同詐欺取財罪，處有期徒刑壹年壹月。偽造如附表二編號34所示之印文、扣案如附表三編號27至70所示之物，均沒收。                      張簡杏如犯三人以上共同詐欺取財罪，處有期徒刑壹年。 【備註：緩刑】        35   如附表一編號35所載  丙○○○犯三人以上共同詐欺取財罪，處有期徒刑壹年壹月。偽造如附表二編號35所示之印文、扣案如附表三編號27至70所示之物，均沒收。                      張簡杏如犯三人以上共同詐欺取財罪，處有期徒刑壹年。 【備註：緩刑】          莊曜寧犯三人以上共同詐欺取財罪，處有期徒刑壹年。 【備註：緩刑】          36 如附表一編號36所載  丙○○○犯三人以上共同詐欺取財罪，處有期徒刑壹年貳月。偽造如附表二編號36所示之印文、扣案如附表三編號27至70所示之物，均沒收。                      張簡杏如犯三人以上共同詐欺取財罪，處有期徒刑壹年壹月。 【備註：緩刑】      莊曜寧犯三人以上共同詐欺取財罪，處有期徒刑壹年壹月。 【備註：緩刑】      37    如附表一編號37所載 丙○○○共同犯行使偽造私文書罪，處有期徒刑參月，如易科罰金，以新臺幣壹仟元折算壹日。偽造如附表二編號37所示之印文、扣案如附表三編號27至70所示之物，均沒收。              38   如附表一編號38所載 丙○○○共同犯行使偽造私文書罪，處有期徒刑參月，如易科罰金，以新臺幣壹仟元折算壹日。偽造如附表二編號38所示之印文、扣案如附表三編號27至70所示之物，均沒收。              39  如附表一編號39所載  丙○○○共同犯行使偽造私文書罪，處有期徒刑肆月，如易科罰金，以新臺幣壹仟元折算壹日。偽造如附表二編號39所示之印文、扣案如附表三編號27至70所示之物，均沒收。              40   如附表一編號40所載 丙○○○共同犯行使偽造私文書罪，處有期徒刑肆月，如易科罰金，以新臺幣壹仟元折算壹日。偽造如附表二編號40所示之印文、扣案如附表三編號27至70所示之物，均沒收。              41 如附表一編號41所載  丙○○○犯三人以上共同詐欺取財罪，處有期徒刑壹年。   戊○○犯三人以上共同詐欺取財罪，處有期徒刑壹年壹月。偽造如附表二編號41所示之印文、扣案如附表三編號1 至26所示之物，均沒收。                      42                              如附表一編號42所載                                                                                                                                                                                                【原判決諭知】 丙○○○共同犯行使偽造私文書罪，處有期徒刑陸月，如易科罰金，以新臺幣壹仟元折算壹日。偽造如附表二編號42所示之印文、扣案如附表三編號27至70所示之物，均沒收。未扣案之犯罪所得新臺幣柒萬參仟元沒收，於全部或一部不能沒收或不宜執行沒收時，追徵其價額。 ------------------------------ 《本院改判》 丙○○○共同犯行使偽造私文書罪，處有期徒刑伍月，如易科罰金，以新臺幣壹仟元折算壹日。偽造如附表二編號42所示之印文、扣案如附表三編號27至70所示之物，均沒收。 43   如附表一編號43所載 丙○○○共同犯行使偽造私文書罪，處有期徒刑肆月，如易科罰金，以新臺幣壹仟元折算壹日。偽造如附表二編號43所示之印文、扣案如附表三編號27至70所示之物，均沒收。              44                  如附表一編號44所載          丙○○○共同犯行使偽造私文書罪，處有期徒刑肆月，如易科罰金，以新臺幣壹仟元折算壹日。偽造如附表二編號44所示之印文、扣案如附表三編號27至70所示之物，均沒收。              45                                    如附表一編號45所載    丙○○○犯三人以上共同詐欺取財罪，處有期徒刑壹年參月。偽造如附表二編號45②、③所示之印文、扣案如附表三編號27至70所示之物，均沒收。                戊○○犯三人以上共同詐欺取財罪，處有期徒刑壹年參月。偽造如附表二編號45①所示之印文、扣案如附表三編號1 至26所示之物，均沒收。                    46                  如附表一編號46所載        丙○○○共同犯行使偽造私文書罪，處有期徒刑伍月，如易科罰金，以新臺幣壹仟元折算壹日。偽造如附表二編號46所示之印文、扣案如附表三編號27至70所示之物，均沒收。              47                  如附表一編號47所載     丙○○○共同犯行使偽造私文書罪，處有期徒刑伍月，如易科罰金，以新臺幣壹仟元折算壹日。偽造如附表二編號47所示之印文、扣案如附表三編號27至70所示之物，均沒收。              48                  如附表一編號48所載     丙○○○共同犯行使偽造私文書罪，處有期徒刑肆月，如易科罰金，以新臺幣壹仟元折算壹日。偽造如附表二編號48所示之印文、扣案如附表三編號27至70所示之物，均沒收。              49                                    如附表一編號49所載    丙○○○共同犯行使偽造私文書罪，處有期徒刑陸月，如易科罰金，以新臺幣壹仟元折算壹日。偽造如附表二編號49所示之印文、扣案如附表三編號27至70所示之物，均沒收。                張簡杏如共同犯行使偽造私文書罪，處有期徒刑伍月，如易科罰金，以新臺幣壹仟元折算壹日。           【備註：緩刑】  50     如附表一編號50所載     丙○○○犯三人以上共同詐欺取財罪，處有期徒刑壹年。    戊○○犯三人以上共同詐欺取財罪，處有期徒刑壹年壹月。偽造如附表二編號50所示之印文、扣案如附表三編號1 至26所示之物，均沒收。        51                                  如附表一編號51所載      丙○○○共同犯行使偽造私文書罪，處有期徒刑陸月，如易科罰金，以新臺幣壹仟元折算壹日。偽造如附表二編號51所示之印文、扣案如附表三編號27至70所示之物，均沒收。                吳勝和共同犯行使偽造私文書罪，處有期徒刑伍月，如易科罰金，以新臺幣壹仟元折算壹日。 【備註：緩刑】 52                                  如附表一編號52所載  丙○○○共同犯行使偽造私文書罪，處有期徒刑陸月，如易科罰金，以新臺幣壹仟元折算壹日。偽造如附表二編號52所示之印文、扣案如附表三編號27至70所示之物，均沒收。                蔡淑華共同犯行使偽造私文書罪，處有期徒刑伍月，如易科罰金，以新臺幣壹仟元折算壹日。 【備註：緩刑】 53                            如附表一編號53所載  丙○○○共同犯行使偽造私文書罪，處有期徒刑捌月。偽造如附表二編號53所示之印文、扣案如附表三編號27至70所示之物，均沒收。    潘庚廷共同犯行使偽造私文書罪，處有期徒刑柒月，如易科罰金，以新臺幣壹仟元折算壹日。              54   如附表一編號54所載                        戊○○共同犯行使偽造私文書罪，處有期徒刑參月，如易科罰金，以新臺幣壹仟元折算壹日。偽造如附表二編號54所示之印文、扣案如附表三編號1 至26所示之物，均沒收。                55  如附表一編號55所載    戊○○犯行使偽造私文書罪，處有期徒刑參月，如易科罰金，以新臺幣壹仟元折算壹日。偽造如附表二編號55所示之印文、扣案如附表三編號1 至26所示之物，均沒收。   56  如附表一編號56所載    【原判決諭知】 戊○○共同犯行使偽造私文書罪，處有期徒刑捌月。偽造如附表二編號56所示之印文、扣案如附表三編號1 至26所示之物，均沒收。 ------------------------------ 《本院改判》 戊○○共同犯行使偽造私文書罪，處有期徒刑柒月。偽造如附表二編號56所示之印文、扣案如附表三編號1 至26所示之物，均沒收。   【原判決諭知】 王嘉芬共同犯行使偽造私文書罪，處有期徒刑柒月。未扣案之犯罪所得新臺幣參拾伍萬肆仟拾壹元沒收，於全部或一部不能沒收或不宜執行沒收時，追徵其價額。 【備註：緩刑】 ------------------------------ 《本院撤銷僅改判緩刑條件》 57     如附表一編號57所載     戊○○共同犯行使偽造私文書罪，處有期徒刑陸月，如易科罰金，以新臺幣壹仟元折算壹日。偽造如附表二編號57所示之印文、扣案如附表三編號1 至26所示之物，均沒收。                  丁○○共同犯行使偽造私文書罪，處有期徒刑伍月，如易科罰金，以新臺幣壹仟元折算壹日。 【備註：緩刑】 58        如附表一編號58所載          戊○○共同犯行使偽造私文書罪，處有期徒刑伍月，如易科罰金，以新臺幣壹仟元折算壹日。偽造如附表二編號58所示之印文、扣案如附表三編號1 至26所示之物，均沒收。                59        如附表一編號59所載     戊○○共同犯行使偽造私文書罪，處有期徒刑伍月，如易科罰金，以新臺幣壹仟元折算壹日。偽造如附表二編號59所示之印文、扣案如附表三編號1 至26所示之物，均沒收。                60  如附表一編號60所載                                                                                    戊○○共同犯行使偽造私文書罪，處有期徒刑陸月，如易科罰金，以新臺幣壹仟元折算壹日。偽造如附表二編號60所示之印文、扣案如附表三編號1 至26所示之物，均沒收。未扣案之犯罪所得新臺幣柒萬壹仟肆佰參拾元沒收，於全部或一部不能沒收或不宜執行沒收時，追徵其價額。                61      如附表一編號61所載                                          戊○○共同犯行使偽造私文書罪，處有期徒刑伍月，如易科罰金，以新臺幣壹仟元折算壹日。偽造如附表二編號61所示之印文、扣案如附表三編號1 至26所示之物，均沒收。                  程振文共同犯行使偽造私文書罪，處有期徒刑肆月，如易科罰金，以新臺幣壹仟元折算壹日。 【備註：緩刑】 62  如附表一編號62所載     戊○○共同犯行使偽造私文書罪，處有期徒刑肆月，如易科罰金，以新臺幣壹仟元折算壹日。偽造如附表二編號62所示之印文、扣案如附表三編號1 至26所示之物，均沒收。                  甲○○共同犯行使偽造私文書罪，處有期徒刑參月，如易科罰金，以新臺幣壹仟元折算壹日。【備註：緩刑】 63                                  如附表一編號63所載      戊○○共同犯行使偽造私文書罪，處有期徒刑陸月，如易科罰金，以新臺幣壹仟元折算壹日。偽造如附表二編號63所示之印文、扣案如附表三編號1 至26所示之物，均沒收。                  乙○○共同犯行使偽造私文書罪，處有期徒刑伍月，如易科罰金，以新臺幣壹仟元折算壹日。 【備註：緩刑】 64                  如附表一編號64所載    戊○○共同犯行使偽造私文書罪，處有期徒刑肆月，如易科罰金，以新臺幣壹仟元折算壹日。偽造如附表二編號64所示之印文、扣案如附表三編號1 至26所示之物，均沒收。                65                  如附表一編號65所載      戊○○共同犯行使偽造私文書罪，處有期徒刑參月，如易科罰金，以新臺幣壹仟元折算壹日。偽造如附表二編號65所示之印文、扣案如附表三編號1 至26所示之物，均沒收。                66                  如附表一編號66所載      戊○○共同犯行使偽造私文書罪，處有期徒刑陸月，如易科罰金，以新臺幣壹仟元折算壹日。偽造如附表二編號66所示之印文、扣案如附表三編號1至26所示之物，均沒收。                67                  如附表一編號67所載     戊○○共同犯行使偽造私文書罪，處有期徒刑肆月，如易科罰金，以新臺幣壹仟元折算壹日。偽造如附表二編號67所示之印文、扣案如附表三編號1 至26所示之物，均沒收。                68        如附表一編號68所載    戊○○共同犯行使偽造私文書罪，處有期徒刑肆月，如易科罰金，以新臺幣壹仟元折算壹日。偽造如附表二編號68所示之印文、扣案如附表三編號1至26所示之物，均沒收。   69                  如附表一編號69所載                        戊○○共同犯行使偽造私文書罪，處有期徒刑參月，如易科罰金，以新臺幣壹仟元折算壹日。偽造如附表二編號69所示之印文、扣案如附表三編號1 至26所示之物，均沒收。                70                  如附表一編號70所載    戊○○共同犯行使偽造私文書罪，處有期徒刑陸月，如易科罰金，以新臺幣壹仟元折算壹日。偽造如附表二編號70所示之印文、扣案如附表三編號1至26所示之物，均沒收。                71                            如附表一編號71所載                                                                                                                                                                            【原判決諭知】 戊○○共同犯行使偽造私文書罪，處有期徒刑陸月，如易科罰金，以新臺幣壹仟元折算壹日。偽造如附表二編號71所示之印文、扣案如附表三編號1 至26所示之物，均沒收。未扣案之犯罪所得新臺幣貳萬伍仟元沒收，於全部或一部不能沒收或不宜執行沒收時，追徵其價額。 ------------------------------ 《本院改判》 戊○○共同犯行使偽造私文書罪，處有期徒刑伍月，如易科罰金，以新臺幣壹仟元折算壹日。偽造如附表二編號71所示之印文、扣案如附表三編號1至26所示之物，均沒收。 72                  如附表一編號72所載      戊○○共同犯行使偽造私文書罪，處有期徒刑參月，如易科罰金，以新臺幣壹仟元折算壹日。偽造如附表二編號72所示之印文、扣案如附表三編號1 至26所示之物，均沒收。                73                  如附表一編號73所載      戊○○共同犯行使偽造私文書罪，處有期徒刑肆月，如易科罰金，以新臺幣壹仟元折算壹日。偽造如附表二編號73所示之印文、扣案如附表三編號1 至26所示之物，均沒收。                74                  如附表一編號74所載                        戊○○共同犯行使偽造私文書罪，處有期徒刑肆月，如易科罰金，以新臺幣壹仟元折算壹日。偽造如附表二編號74所示之印文、扣案如附表三編號1 至26所示之物，均沒收。                75                  如附表一編號75所載      戊○○共同犯行使偽造私文書罪，處有期徒刑陸月，如易科罰金，以新臺幣壹仟元折算壹日。偽造如附表二編號75所示之印文、扣案如附表三編號1 至26所示之物，均沒收。                76                  如附表一編號76所載      戊○○共同犯行使偽造私文書罪，處有期徒刑參月，如易科罰金，以新臺幣壹仟元折算壹日。偽造如附表二編號76所示之印文、扣案如附表三編號1 至26所示之物，均沒收。                77                                  如附表一編號77所載                                                                                             戊○○共同犯行使偽造私文書罪，處有期徒刑伍月，如易科罰金，以新臺幣壹仟元折算壹日。偽造如附表二編號77所示之印文、扣案如附表三編號1至26所示之物，均沒收。                  邱進地共同犯行使偽造私文書罪，處有期徒刑肆月，如易科罰金，以新臺幣壹仟元折算壹日。 【備註：緩刑】 78                  如附表一編號78所載    戊○○共同犯行使偽造私文書罪，處有期徒刑陸月，如易科罰金，以新臺幣壹仟元折算壹日。偽造如附表二編號78所示之印文、扣案如附表三編號1 至26所示之物，均沒收。                79                                  如附表一編號79所載                           戊○○共同犯行使偽造私文書罪，處有期徒刑伍月，如易科罰金，以新臺幣壹仟元折算壹日。偽造如附表二編號79所示之印文、扣案如附表三編號1 至26所示之物，均沒收。                  李秀琴共同犯行使偽造私文書罪，處有期徒刑肆月，如易科罰金，以新臺幣壹仟元折算壹日。 【備註：緩刑】 80                        如附表一編號80所載    戊○○犯行使偽造私文書罪，處有期徒刑伍月，如易科罰金，以新臺幣壹仟元折算壹日。偽造如附表二編號80所示之印文、扣案如附表三編號1 至26所示之物，均沒收。      謝劉桂淑無罪。          81                  如附表一編號81所載    戊○○共同犯行使偽造私文書罪，處有期徒刑參月，如易科罰金，以新臺幣壹仟元折算壹日。偽造如附表二編號81所示之印文、扣案如附表三編號1 至26所示之物，均沒收。  82                  如附表一編號82所載     戊○○共同犯行使偽造私文書罪，處有期徒刑肆月，如易科罰金，以新臺幣壹仟元折算壹日。偽造如附表二編號82所示之印文、扣案如附表三編號1 至26所示之物，均沒收。    83                                  如附表一編號83所載     戊○○共同犯行使偽造私文書罪，處有期徒刑伍月，如易科罰金，以新臺幣壹仟元折算壹日。偽造如附表二編號83所示之印文、扣案如附表三編號1 至26所示之物，均沒收。          黃思嘉共同犯行使偽造私文書罪，處有期徒刑肆月，如易科罰金，以新臺幣壹仟元折算壹日。 【備註：緩刑】 84      如附表一編號84所載     戊○○犯行使偽造私文書罪，處有期徒刑陸月，如易科罰金，以新臺幣壹仟元折算壹日。偽造如附表二編號84所示之印文、扣案如附表三編號1至26所示之物，均沒收。    85                  如附表一編號85所載                                                    丙○○○犯行使偽造私文書罪，處有期徒刑參月，如易科罰金，以新臺幣壹仟元折算壹日。偽造如附表二編號85所示之印文、扣案如附表三編號27至70所示之物，均沒收。                  86                            如附表一編號86所載                                                                                                                                                                            【原判決諭知】 丙○○○犯三人以上共同詐欺取財罪，處有期徒刑壹年壹月。偽造如附表二編號86所示之印文、扣案如附表三編號27至70所示之物，均沒收。 ------------------------------ 《訴外裁判撤銷不另改判》   張簡杏如犯三人以上共同詐欺取財罪，處有期徒刑壹年。 【備註：緩刑】        87                                                          如附表一編號87所載                  【原判決諭知】 戊○○共同犯行使偽造私文書罪，處有期徒刑陸月，如易科罰金，以新臺幣壹仟元折算壹日。偽造如附表二編號87所示之印文、扣案如附表三編號1 至26所示之物，均沒收。未扣案之犯罪所得新臺幣貳萬柒仟貳佰肆拾元沒收，於全部或一部不能沒收或不宜執行沒收時，追徵其價額。 ------------------------------ 《訴外裁判撤銷不另改判》   【原判決諭知】 陳靜珍共同犯行使偽造私文書罪，處有期徒刑伍月，如易科罰金，以新臺幣壹仟元折算壹日。未扣案之犯罪所得新臺幣肆萬捌佰陸拾元沒收，於全部或一部不能沒收或不宜執行沒收時，追徵其價額。【備註：緩刑】 ------------------------------ 《訴外裁判另諭知不受理判決》 88                  如附表一編號88所載                            【原判決諭知】 戊○○共同犯行使偽造私文書罪，處有期徒刑肆月，如易科罰金，以新臺幣壹仟元折算壹日。偽造如附表二編號88所示之印文、扣案如附表三編號1 至26所示之物，均沒收。 ------------------------------ 《訴外裁判撤銷不另改判》 89                                  如附表一編號89所載                                                                                    戊○○共同犯行使偽造私文書罪，處有期徒刑陸月，如易科罰金，以新臺幣壹仟元折算壹日。偽造如附表二編號89所示之印文、扣案如附表三編號1 至26所示之物，均沒收。                  甲○○共同犯行使偽造私文書罪，處有期徒刑伍月，如易科罰金，以新臺幣壹仟元折算壹日。 【備註：緩刑】 90                                                          如附表一編號90所載                                                                                                                                                                              戊○○共同犯行使偽造私文書罪，處有期徒刑陸月，如易科罰金，以新臺幣壹仟元折算壹日。偽造如附表二編號90所示之印文、扣案如附表三編號1 至26所示之物，均沒收。未扣案之犯罪所得新臺幣參萬元沒收，於全部或一部不能沒收或不宜執行沒收時，追徵其價額。   林梁美華共同犯行使偽造私文書罪，處有期徒刑伍月，如易科罰金，以新臺幣壹仟元折算壹日。未扣案之犯罪所得新臺幣拾參萬伍仟貳佰零貳元沒收，於全部或一部不能沒收或不宜執行沒收時，追徵其價額。  【備註：緩刑】        91                                                                        如附表一編號91所載                           【原判決諭知】 戊○○犯三人以上共同詐欺取財罪，處有期徒刑壹年陸月。偽造如附表二編號91所示之印文、扣案如附表三編號1 至26所示之物，均沒收。未扣案之犯罪所得新臺幣貳拾捌萬元沒收，於全部或一部不能沒收或不宜執行沒收時，追徵其價額。 ------------------------------ 《本院改判》 戊○○犯三人以上共同詐欺取財罪，處有期徒刑壹年伍月。偽造如附表二編號91所示之印文、扣案如附表三編號1至26所示之物，均沒收。   丁○○犯三人以上共同詐欺取財罪，處有期徒刑壹年肆月。未扣案之犯罪所得新臺幣陸萬元沒收，於全部或一部不能沒收或不宜執行沒收時，追徵其價額。        【備註：緩刑】            【原判決諭知】 甲○○犯三人以上共同詐欺取財罪，處有期徒刑壹年肆月。未扣案之犯罪所得新臺幣陸萬元沒收，於全部或一部不能沒收或不宜執行沒收時，追徵其價額。 【備註：緩刑】 ------------------------------ 《本院改判》 甲○○犯三人以上共同詐欺取財罪，處有期徒刑壹年貳月。 【備註：緩刑】 92                                                                            如附表一編號92所載                                                                                                                                                                                                                                      戊○○犯三人以上共同詐欺取財罪，處有期徒刑壹年陸月。偽造如附表二編號92所示之印文、扣案如附表三編號1 至26所示之物，均沒收。未扣案之犯罪所得新臺幣貳拾壹萬貳仟壹佰捌拾伍元沒收，於全部或一部不能沒收或不宜執行沒收時，追徵其價額。    陳昭昇犯三人以上共同詐欺取財罪，處有期徒刑壹年肆月。未扣案之犯罪所得新臺幣陸萬元沒收，於全部或一部不能沒收或不宜執行沒收時，追徵其價額。 【備註：緩刑】            丁○○犯三人以上共同詐欺取財罪，處有期徒刑壹年肆月。未扣案之犯罪所得新臺幣陸萬元沒收，於全部或一部不能沒收或不宜執行沒收時，追徵其價額。  【備註：緩刑】          93                                                                如附表一編號93所載                                                                                                                                                                                                                                                                                                                                                                                                                 戊○○犯三人以上共同詐欺取財罪，處有期徒刑壹年陸月。偽造如附表二編號93所示之印文、扣案如附表三編號1 至26所示之物，均沒收。未扣案之犯罪所得新臺幣參拾捌萬壹仟伍拾伍元沒收，於全部或一部不能沒收或不宜執行沒收時，追徵其價額。    【原判決諭知】 乙○○犯三人以上共同詐欺取財罪，處有期徒刑壹年肆月。未扣案之犯罪所得新臺幣伍萬玖仟貳佰貳拾元沒收，於全部或一部不能沒收或不宜執行沒收時，追徵其價額。     【備註：緩刑】 ------------------------------ 《本院改判》 乙○○犯三人以上共同詐欺取財罪，處有期徒刑壹年貳月。         【備註：緩刑】   丙○○○犯三人以上共同詐欺取財罪，處有期徒刑壹年貳月。 94                  如附表一編號94所載    戊○○犯行使偽造私文書罪，處有期徒刑肆月，如易科罰金，以新臺幣壹仟元折算壹日。偽造如附表二編號94所示之印文、扣案如附表三編號1至26所示之物，均沒收。 95                              如附表一編號95所載                    戊○○犯行使偽造私文書罪，處有期徒刑陸月，如易科罰金，以新臺幣壹仟元折算壹日。偽造如附表二編號95所示之印文、扣案如附表三編號1 至26所示之物，均沒收。未扣案之犯罪所得新臺幣捌萬貳仟玖佰參拾陸元沒收，於全部或一部不能沒收或不宜執行沒收時，追徵其價額。                  96                  如附表一編號96所載    戊○○犯行使偽造私文書罪，處有期徒刑肆月，如易科罰金，以新臺幣壹仟元折算壹日。偽造如附表二編號96所示之印文、扣案如附表三編號1至26所示之物，均沒收。 97                              如附表一編號97所載                                          戊○○犯行使偽造私文書罪，處有期徒刑伍月，如易科罰金，以新臺幣壹仟元折算壹日。偽造如附表二編號97所示之印文、扣案如附表三編號1 至26所示之物，均沒收。未扣案之犯罪所得新臺幣參仟陸佰玖拾伍元沒收，於全部或一部不能沒收或不宜執行沒收時，追徵其價額。                      98                            如附表一編號98所載     戊○○犯行使偽造私文書罪，處有期徒刑陸月，如易科罰金，以新臺幣壹仟元折算壹日。偽造如附表二編號98所示之印文、扣案如附表三編號1至26所示之物，均沒收。未扣案之犯罪所得新臺幣拾壹萬元沒收，於全部或一部不能沒收或不宜執行沒收時，追徵其價額。      99                            如附表一編號99所載                                                              戊○○犯行使偽造私文書罪，處有期徒刑肆月，如易科罰金，以新臺幣壹仟元折算壹日。偽造如附表二編號99所示之印文、扣案如附表三編號1 至26所示之物，均沒收。未扣案之犯罪所得新臺幣參萬伍仟元沒收，於全部或一部不能沒收或不宜執行沒收時，追徵其價額。    100                            如附表一編號100所載    戊○○犯行使偽造私文書罪，處有期徒刑肆月，如易科罰金，以新臺幣壹仟元折算壹日。偽造如附表二編號100所示之印文、扣案如附表三編號1至26所示之物，均沒收。未扣案之犯罪所得新臺幣參萬參仟元沒收，於全部或一部不能沒收或不宜執行沒收時，追徵其價額。 101                              如附表一編號101所載                                          戊○○犯行使偽造私文書罪，處有期徒刑陸月，如易科罰金，以新臺幣壹仟元折算壹日。偽造如附表二編號 101所示之印文、扣案如附表三編號1至26所示之物，均沒收。未扣案之犯罪所得新臺幣拾壹萬伍仟貳佰元沒收，於全部或一部不能沒收或不宜執行沒收時，追徵其價額。                  102                              如附表一編號102所載                                      戊○○犯行使偽造私文書罪，處有期徒刑伍月，如易科罰金，以新臺幣壹仟元折算壹日。偽造如附表二編號 102 所示之印文、扣案如附表三編號1 至26所示之物，均沒收。未扣案之犯罪所得新臺幣陸萬肆仟捌佰元沒收，於全部或一部不能沒收或不宜執行沒收時，追徵其價額。                    103                            如附表一編號103所載                         戊○○犯行使偽造私文書罪，處有期徒刑肆月，如易科罰金，以新臺幣壹仟元折算壹日。偽造如附表二編號 103 所示之印文、扣案如附表三編號1 至26所示之物，均沒收。未扣案之犯罪所得新臺幣參萬貳仟元沒收，於全部或一部不能沒收或不宜執行沒收時，追徵其價額。 104                            如附表一編號104所載    戊○○犯行使偽造私文書罪，處有期徒刑肆月，如易科罰金，以新臺幣壹仟元折算壹日。偽造如附表二編號 104 所示之印文、扣案如附表三編號1 至26所示之物，均沒收。未扣案之犯罪所得新臺幣貳萬元沒收，於全部或一部不能沒收或不宜執行沒收時，追徵其價額。 105                              如附表一編號105所載                          戊○○犯行使偽造私文書罪，處有期徒刑陸月，如易科罰金，以新臺幣壹仟元折算壹日。偽造如附表二編號 105 所示之印文、扣案如附表三編號1 至26所示之物，均沒收。未扣案之犯罪所得新臺幣拾參萬伍仟元沒收，於全部或一部不能沒收或不宜執行沒收時，追徵其價額。                      106                            如附表一編號106所載                                                                戊○○犯行使偽造私文書罪，處有期徒刑肆月，如易科罰金，以新臺幣壹仟元折算壹日。偽造如附表二編號 106 所示之印文、扣案如附表三編號1 至26所示之物，均沒收。未扣案之犯罪所得新臺幣參萬參仟元沒收，於全部或一部不能沒收或不宜執行沒收時，追徵其價額。 107                  如附表一編號107所載                              【原判決諭知】 戊○○犯行使偽造私文書罪，處有期徒刑參月，如易科罰金，以新臺幣壹仟元折算壹日。偽造如附表二編號 107 所示之印文、扣案如附表三編號1 至26所示之物，均沒收。 ------------------------------ 《訴外裁判撤銷不另改判》 
【附表五】證據索引
 NO. 證據名稱 出處 【編號1相關】     1. 國泰人壽106.10.24理賠申請書 警卷㈢P17  2. 長庚醫院106.10.16診斷證明書 警卷㈢P15 【編號2相關】     3. 富邦人壽106.12.25個人保險理賠保險金申請書、富邦人壽106.08.21個人保險理賠保險金申請書 警卷㈢P31、33  4. 新光人壽106.08.23理賠受理單、新光人壽106.08.21理賠申請書 警卷㈢P35-36  5. 新光人壽107.01.02理賠受理單、新光人壽106.12.25理賠申請書 警卷㈢P39-40  6. 聖功醫院106.12.04診斷證明書（兩份相同） 警卷㈢P32、41  7. 阮綜合106.08.22診斷證明書（兩份相同） 警卷㈢P34、37  8. 黃利民之償還證明書108.01.07 偵卷㈥P79 【編號3相關】     9. 國泰人壽107.02.26理賠申請書 警卷㈢P77-78  10. 聖功醫院107.02.15診斷證明書、收據 警卷㈢P79-80 【編號4相關】     11. 三商美邦人壽106.09.06保險金申請書、106.11.02保險金申請書 警三卷㈢P53、57  12. 南山人壽106.09.05保險金申請書、106.11.02保險金申請書、南山人壽理賠歷史明細表 警卷㈢P61、63、67  13. 阮綜合106.09.04診斷證明書（兩份相同） 警卷㈢P54、62  14. 國軍高雄總醫院106.10.30診斷證明書、醫療費用明細收據（二份相同） 警卷㈢P58-59、64-65 【編號5相關】     15. 南山人壽保險金申請書107.03.07 警卷㈢P101  16. 聖功醫院107.02.01診斷證明書、醫療費用收據 警卷㈢P102-103 【編號6相關】     17. 新光人壽保險107.01.31理賠受理單、新光人壽107.01.29理賠申請書 警卷㈢P117-118  18. 阮綜合107.01.26診斷證明書 警卷㈢P119 【編號7相關】     19. 南山人壽106.09.18保險金申請書、106.11.01保險金申請書、南山人壽保險理賠歷史明細表 警卷㈢P155、157、161  20. 聖功醫院106.09.15診斷證明書 警卷㈢P156  21. 國軍高雄總醫院106.10.30診斷證明書、醫療費用明細收據 警卷㈢P158-159 【編號8相關】     22. 安聯人壽106.11.13保險金申請書 警卷㈢P189  23. 長庚醫院106.10.23診斷證明書 警卷㈢P190 【編號9相關】     24. 長庚醫院107.01.15診斷證明書 警卷㈢P185 【編號10相關】     25. 潘雅萍之郵局存摺封面及內頁明細（帳號：00000000000000） 偵卷P27-29  26. 富邦人壽106.10.11個人保險理賠保險金申請書、106.12.30個人保險理賠保險金申請書 警卷㈢P147、153  27. 國軍高雄總醫院106.10.05診斷證明書、醫療費用明細收據 警卷㈢P148-149  28. 長庚醫院診斷證明書106.12.21 警卷㈢P154 【編號11相關】     29. 台灣人壽107.02.26保險金申請書 警卷㈢P209  30. 中正脊椎骨科醫院107.02.14診斷證明書、醫療費用明細收據 警卷㈢P210-211 【編號12相關】     31. 新光人壽107.03.07理賠申請書、理賠受理單、107.04.08理賠申請書、理賠受理單 警卷㈢P227-228、 229-230  32. 聖功醫院107.02.12診斷證明書、醫療費用收據 警卷㈢P225-226  33. 聖功醫院107.03.12診斷證明書、醫療費用收據 警卷㈢P231-232  34. 陳敬文之富邦銀行存摺封面及內頁明細OOOOOO元（帳號：000000000000） 偵卷㈦P39 【編號13相關】     35. 新光人壽107.04.03理賠申請書、理賠受理單、107.01.28理賠申請書、理賠受理單 警卷㈢P245-246、 249-250  36. 聖功醫院107.02.06診斷證明書、醫療費用收據 警卷㈢P247-248  37. 聖功醫院107.01.12診斷證明書 警卷㈢P251 【編號14相關】     38. 台灣人壽107.02.01保險金申請書 警卷㈢P279  39. 聖功醫院107.01.05診斷證明書 警卷㈢P280 【編號15相關】     40. 保德信107.02.01保險金申請書 警卷㈢P273  41. 聖功醫院107.01.18診斷證明書、醫療費用收據 警卷㈢P274-275 【編號16相關】     42. 三商美邦人壽107.02.05保險金申請書 警卷㈢P303  43. 七賢脊椎外科醫院107.01.18診斷證明書、醫療費用明細收據 警卷㈢P304-305 【編號17相關】     44. 三商美邦人壽107.04.03保險金申請書 警卷㈢P307  45. 阮綜合107.03.01診斷證明書、收據 警卷㈢P308-309 【編號18相關】     46. 富邦人壽107.02.26個人保險理賠保險金申請書 警卷㈢P328  47. 聖功醫院107.01.31診斷證明書 警卷㈢P331 【編號19相關】     48. 三商美邦人壽107.03.03保險金申請書 警卷㈣P17  49. 聖功醫院107.02.12診斷證明書、醫療費用收據 警卷㈣P19-20  50. 三商美邦人壽保險股份有限公司107年7月5日（107）三理字第00465號函 偵卷P49  51. 三商美邦107.03.10保險金申請書 警卷㈣P21  52. 聖功醫院107.01.18診斷證明書、醫療費用收據 警卷㈣P22-23 【編號20相關】     53. 南山人壽106.10.03保險金申請書、107.01.09保險金申請書 警卷㈣P77、79  54. 長庚醫院106.09.28診斷證明書 警卷㈣P78  55. 中正脊椎骨科醫院107.01.05診斷證明書、醫療費用明細收據 警卷㈣P80-81  56. 被證1：員工在職證明書 被證2：基督教山地育幼院感謝狀（丁婉婷110.02.01刑事答辯狀所附之證據） 原審卷㈣P401-403  57. 國泰人壽106.10.24理賠申請書、107.01.04保險股份有限公司理賠申請書 警卷㈣P85、89  58. 阮綜合106.10.20診斷證明書 警卷㈣P87  59. 國軍高雄總醫院106.12.21診斷證明書 警卷㈣P91  60. 國泰人壽106.11.29理賠申請書、107.01.12理賠申請 警卷㈣P93、97  61. 國軍高雄總醫院106.11.27診斷證明書 警卷㈣P95  62. 長庚醫院107.01.12診斷證明書 警卷㈣P99  63. 三商美邦106.10.03保險金申請書、107.01.02保險金申請書 警卷㈣P101、105  64. 國雄總醫院106.09.28診斷證明書、醫療費用明細收據 警卷㈣P102-103  65. 阮綜合106.12.29診斷證明書 警卷㈣P106 【編號21相關】     66. 三商美邦107.01.16保險金申請書 警卷㈣P131  67. 中正脊椎骨科醫院107.01.11診斷證明、醫療費用明細收據 警卷㈣P132-133  68. 新光人壽理賠受理單106.09.20、理賠申請書106.09.19 警卷㈣P139-140  69. 新光人壽理賠受理單106.12.04、理賠申請書106.12.01 警卷㈣P143-144  70. 聖功醫院106.09.15診斷證明書 警卷㈣P141  71. 阮綜合106.11.27診斷證明書 警卷㈣P145  72. 新光人壽理賠受理單106.12.27、理賠申請書106.12.26 警卷㈣P135-136  73. 阮綜合106.12.12診斷證明書 警卷㈣P137 【編號22相關】     74. 國泰人壽106.10.03理賠申請書 警卷㈣P177  75. 聖功醫院106.09.19診斷證明書 警卷㈣P179  76. 國泰人壽106.10.11理賠申請書 警卷㈣P181-183  77. 阮綜合106.10.05診斷證明書 警卷㈣P185  78. 國泰人壽107.02.26理賠申請書 警卷㈣P187-189  79. 聖功醫院107.02.05診斷證明書 警卷㈣P191  80. 國泰人壽106.09.21理賠申請書、106.12.06理賠申請書 警卷㈣P193-195、 199-201  81. 聖功醫院106.09.11診斷證明書 警卷㈣P197  82. 聖功醫院106.12.01診斷證明書 警卷㈣P203 【編號23相關】     83. 理賠簡易受理檢核表106.10.05、106.12.03 警卷㈣P225、237  84. 國泰人壽106.10.03理賠申請書、106.12.04理賠申請 警卷㈣P227-229、 239-241  85. 阮綜合106.09.22診斷證明書 警卷㈣P231  86. 補全文件掃瞄檢核表106.10.13 警卷㈣P235  87. 國軍高雄總醫院106.11.28診斷證明書、醫療費用明細收據 警卷㈣P243-245 【編號24相關】     88. 三商美邦106.09.12保險金申請書、三商美邦106.12.06保險金申請書 警卷㈣P271、273  89. 南山人壽106.09.12保險金申請書、南山人壽106.12.06保險金申請書 警卷㈣P279、281  90. 阮綜合106.09.08診斷證明書 警卷㈣P272  91. 高雄榮總106.12.04診斷證明書、醫療費用收據 警卷㈣P275-276  92. 阮綜合106.09.08診斷證明書 警卷㈣P280  93. 高雄榮總106.12.04診斷證明書、醫療費用故據（兩份相同） 警卷㈣P282-283、 294-295  94. 理賠簡易受理檢核表 警卷㈣P285、291  95. 國泰人壽106.09.12理賠申請書、106.12.06理賠申請書 警卷㈣P286-287、 292-293  96. 阮綜合106.09.08診斷證明書 警卷㈣P288  97. 理賠給付明細 警卷㈣P298  98. 保險給付證明書 警卷㈣P301  99. 三商美邦106.11.29保險金申請書、107.03.23保險金申請書 警卷㈣P303、307  100. 國軍高雄總醫院106.11.27診斷證明書、醫療費用明細收據 警卷㈣P304-305  101. 阮綜合107.03.13診斷證明書、收據 警卷㈣P309-310  102. 英國保誠人壽106.10.06保險金申請書、英國保誠人壽107.01.15理賠保險金申請書 警卷㈣P311、313  103. 南山人壽106.11.13保險金申請書、南山人壽107.01.15保險金申請書 警卷㈣P315、319  104. 國軍高雄總醫院106.09.28診斷證明書 警卷㈣P312  105. 國軍高雄總醫院106.11.10診斷證明書、醫療費用明細收據 警卷㈣P316-317  106. 長庚107.01.12診斷證明書 警卷㈣P314  107. 長庚107.01.12診斷證明書 警卷㈣P320 【編號25相關】     108. 遠雄人壽理賠給付明細表、遠雄人壽106.10.06保險金申請書 警卷㈣P359-360  109. 聖功醫院106.09.28診斷證明書 警卷㈣P361 【編號26相關】     110. 新光人壽106.11.14理賠申請書、理賠受理單 警卷㈣P363-364  111. 長庚106.10.23診斷證明書 警卷㈣P365  112. 000-000000000000號帳戶存摺交易明細表 警卷㈣P367 【編號27相關】     113. 國泰世華銀行存款憑證：歐陽鎮帳戶107.03.19 警卷㈣P369  114. 存摺內頁交易明細表（107.03.19、國泰人壽保險、91300元） 警卷㈣P371  115. 郵政跨行匯款申請書107.03.26 警卷㈣P373-375  116. 歐陽鎮國泰世華帳戶於107.04.27、107.05.14共匯4萬5000元給黃竹如 警卷㈣P377、偵卷P71  117. 國泰人壽107.02.27理賠申請書 警卷㈣P379-380  118. 聖功醫院107.02.08診斷證明書、醫療費用收據 警卷㈣P381-382  119. 國民身分證領補換資料查詢結果 警卷㈣P383-384  120. 國泰人壽107.03.19轉帳91300元 偵卷P65  121. 郵政跨行匯款申請書107.03.26 偵卷P67-69 【編號28相關】     122. 新光人壽理賠受理單106.09.05、理賠申請書106.09.04 警卷㈣P413-414  123. 阮綜合106.09.01診斷證明書 警卷㈣P415 【編號29相關】     124. 三商美邦106.09.07保險金申請書 警卷㈣P429  125. 國軍高雄總醫院106.09.04診斷證明書、醫療費用明細收據 警卷㈣P430-431 【編號30相關】     126. 全球人壽106.12.26理賠申請書、理賠給付審核書 警卷㈣P455、458-462  127. 壽險理賠給付明細通知書 警卷㈣P457  128. 阮綜合106.12.05診斷證明書 警卷㈣P456  129. 全球人壽106.12.26理賠申請書、理賠給付審核書 警卷㈣P463、467-469  130. 壽險理賠給付明細通知書 警卷㈣P465-466  131. 聖功醫院106.12.22診斷證明書 警卷㈣P464 【編號31相關】     132. 全球人壽理賠申請書106.10.11、107.01.29、理賠給付審核書 警卷㈠P321-322、 325-326、329-332  133. 壽險理賠給付明細通知書 警卷㈠P327-328、 333-334  134. 契約狀況摘要表 警卷㈠P336-338、 344-345  135. 理賠明細表 警卷㈠P340-343  136. 阮綜合診斷證明書106.10.06 警卷㈠P323  137. 高雄榮總107.01.29診斷證明書 警卷㈠P339 【編號32相關】     138. 全球人壽理賠櫃台文件收件憑證、壽險理賠給付明細通知書、理賠給付審核書 警卷㈤P363-368、 376-377  139. 全球人壽106.10.16理賠申請書、全球人壽107.01.30理賠申請書 警卷㈤P369、378  140. 理賠件壽險曾理賠明細表、摘要表、通知書 警卷㈤P371-375、 382-384  141. 聖功醫院106.09.29診斷證明書 警卷㈤P370  142. 阮綜合107.01.22診斷證明書 警卷㈤P379 【編號33相關】     143. 中國人壽106.12.14理賠申請書 警卷㈣P513  144. 阮綜合106.12.04診斷證明書 警卷㈣P514 【編號34相關】     145. 中國人壽106.12.15理賠申請書 警卷㈣P511  146. 聖功醫院106.11.29診斷證明書 警卷㈣P512 【編號35相關】     147. 結案工作底稿 警卷㈤P21-25  148. 南山人壽107.03.29保險金申請書 警卷㈤P26  149. 高雄榮總107.03.13診斷證明書、醫療費用收據 警卷㈤P27-28 【編號36相關】     150. 南山人壽107.03.28保險金申請書 警卷㈤P66  151. 聖功醫院107.02.13診斷證明書、醫療費用收據 警卷㈤P67-68  152. 南山人壽107.04.09保險金申請書 警卷㈤P50  153. 阮綜合醫療收據、阮綜合107.03.21診斷證明書 警卷㈤P51-52 【編號37相關】     154. 國泰人壽107.03.27理賠申靖書 警卷㈤P79-81  155. 阮綜合107.01.23診斷證明書、收據 警卷㈤P83-85 【編號38相關】     156. 三商美邦107.04.03保險金申請書 警卷㈤P101 【編號39相關】     157. 國泰人壽107.03.13理賠申請書 警卷㈤P149  158. 聖功醫院107.02.12診斷證明書 警卷㈤P151  159. 國泰人壽106.11.10理賠申請書 警卷㈤P153  160. 聖功醫院106.06.27診斷證明書、醫療費用收據 警卷㈤P155、159  161. 阮綜合106.10.31診斷證明書 警卷㈤P157  162. 理賠簡易受理檢核表 警卷㈤P163 【編號40相關】     163. 三商美邦106.09.04保險金申請書 警卷㈤P173  164. 阮綜合106.09.01診斷證明書 警卷㈤P174 【編號41相關】     165. 富邦人壽106.07.26個人保險理賠保險金申請書 警卷㈤P119  166. 阮綜合106.07.21診斷證明書 警卷㈤P120 【編號42相關】     167. 三商美邦106.12.19保險金申請書 警卷㈤P135  168. 七賢脊椎外科醫院106.12.04診斷證明書、醫療費用明細收據 警卷㈤P136-137 【編號43相關】     169. 全球人壽106.11.09理賠申請書、理賠給付審核書 警卷㈤P207-208  170. 阮綜合106.10.23診斷證明書 警卷㈤P209  171. 契約狀況摘要表、理賠明細表、理賠給付明細通知書 警卷㈤P210-214  172. 全球人壽107.03.06理賠申請書、理賠給付審核書 警卷㈤P215-216、220  173. 聖功醫院107.02.08診斷證明書、醫療費用收據 警卷㈤P217-218 【編號44相關】     174. 台灣人壽107.03.05保險金申請書 警卷㈤P193  175. 聖功醫院107.02.12診斷證明書、醫療費用收據 警卷㈤P194-195 【編號45相關】     176. 三商美邦人壽106.07.13保險金申請書 警卷㈤P235  177. 聖功醫院106.07.10診斷證明書 警卷㈤P236  178. 三商美邦人壽107.01.09保險金申請書 警卷㈤P237  179. 七賢脊椎外科醫院107.01.02診斷證明書、醫療費用明細收據 警卷㈤P239-240  180. 三商美邦107.01.15保險金申請書 警卷㈤P243  181. 長庚107.01.12診斷證明書 警卷㈤P245 【編號46相關】     182. 三商美邦人壽106.09.19保險金申請書 警卷㈤P263  183. 聖功醫院106.09.18診斷證明書 警卷㈤P265  184. 三商美邦106.10.15保險金申請書 警卷㈤P269  185. 國軍高雄總醫院106.10.12診斷證明書、醫療費用明細收據 警卷㈤P270-272  186. 三商美邦107.01.22保險金申請書 警卷㈤P273  187. 長庚107.01.12診斷證明書 警卷㈤P275  188. 三商美邦106.09.16保險金申請書 警卷㈤P277  189. 國軍高雄總醫院106.09.08診斷證明書、醫療費用明細收據 警卷㈤P278-279  190. 三商美邦107.01.25保險金申請書 警卷㈤P281  191. 長庚106.12.26診斷證明書 警卷㈤P283 【編號47相關】     192. 結案工作底稿 警卷㈤P313-316  193. 南山人壽106.12.30保險金申請書 警卷㈤P317  194. 高雄榮總106.12.18診斷證明書、醫療費用收 警卷㈤P318-319  195. 國泰人壽107.01.03理賠申請書 警卷㈤P335-337  196. 阮綜合106.12.21診斷證明書 警卷㈤P339 【編號48相關】     197. 結案工作底稿 警卷㈤P321-324、 327-330  198. 南山人壽106.12.29保險金申請書、107.03.31保險金申請 警卷㈤P325、331  199. 聖功醫院106.12.22診斷證明書 警卷㈤P326  200. 阮綜合107.02.05診斷證明書、收據 警卷㈤P332-333 【編號49相關】     201. 張簡杏如帳號0000-000-000000號之交易明細 警卷㈠P285-289、 297-299  202. 張簡杏如郵局帳號00000000000000號之交易明細 警卷㈠P291  203. 郵政跨行匯款申請書106.07.12（收款人：丙○○○、匯款人：張簡杏如、金額：18200元） 警卷㈠P293  204. 土地銀行匯款申請書107.11.27、郵政跨行匯款申請書107.11.27、彰化銀行存款憑條107.11.27 偵卷㈩P129-133  205. 三商美邦人壽107.03.29保險金申請書、106.08.21保險金申請書 警卷㈡P145、149  206. 阮綜合醫院107.02.13診斷證明書、收據 警卷㈡P147-148  207. 國軍高雄總醫院106.08.18診斷證明書、醫療費用明細收據 警卷㈡P150-151  208. 壽險理賠給付明細通知書 警卷㈡P153  209. 全球人壽理賠給付審核書 警卷㈡P154  210. 全球人壽106.07.04理賠申請書、107.03.18理賠申請書 警卷㈡P155-156、163  211. 國軍高雄總醫院106.06.28診斷證明書 警卷㈡P157  212. 理賠件壽險理賠明細表、契約狀況摘要表 警卷㈡P158-159、 165-167  213. 理賠審核書 警卷㈡P160  214. 壽險理賠給付明細通知書 警卷㈡P161  215. 全球人壽理賠給付審核書 警卷㈡P162  216. 聖功醫院107.03.05診斷證明書 警卷㈡P164 【編號50相關】     217. 保單明細表 警卷㈤P397  218. 三商美邦契約內容變更暨補發保單申請書、人壽保險要保書 警卷㈤P398-403  219. 三商美邦106.06.21保險金申請書 警卷㈤P405  220. 國軍高雄總醫院106.06.16診斷證明書 警卷㈤P406  221. 富邦人壽意外傷害保本型保險要保書 警卷㈤P407-410 【編號51相關】     222. 三商美邦96.03.05人壽保險要保書、理賠索引表 警卷㈥P9-13  223. 三商美邦107.01.24保險金申請書 警卷㈥P14  224. 國軍高雄總醫院107.01.22診斷證明書、醫療費用明細收據 警卷㈥P16-17  225. 富邦人壽96.01.02、96.01.30要保書 警卷㈥P19-27  226. 富邦人壽意外傷害保本型保險要保書 警卷㈥P29  227. 富邦人壽106.12.05保險理賠保險金申請書 警卷㈥P31  228. 國軍高雄總醫院106.12.04診斷證明書、醫療費用明細收據 警卷㈥P32-33  229. 吳勝和手機0000000000與丙○○○LINE對話截圖 偵卷㈢P17-45 【編號52相關】     230. 保單明細表 警卷㈥P65  231. 三商美邦契約內容變更暨補發保單申請書 警卷㈥P66-67  232. 三商美邦103.11.20人壽保險要保書 警卷㈥ P68-71  233. 三商美邦106.08.01保險金申請書、三商美邦106.12.11保險金申請書 警卷㈥P73、77  234. 國軍高雄總醫院106.07.26診斷證明書、醫療費用明細收據 警卷㈥P74-75  235. 聖功醫院106.12.04診斷證明書 警卷㈥P78  236. 蔡淑華108.08.23三商美邦保險金返還證明書 審訴卷㈢P77 【編號53相關】     237. 台灣人壽107.03.17保險金申請書 警卷㈡P99  238. 高雄榮總107.03.13診斷證明書、醫療費用收據 警卷㈡P100-101  239. 台灣人壽106.08.21保險金申請書、106.11.13保險金申請書 警卷㈡P109、113  240. 阮綜合醫院106.08.18診斷證明書 警卷㈡P110  241. 阮綜合106.08.18診斷證明書 警卷㈡P112  242. 阮綜合106.10.31診斷證明書 警卷㈡P114  243. 中國人壽106.08.22理賠申請書 警卷㈡P111  244. 富邦人壽106.09.12個人保險理賠保險金申請書（潘美玉） 警卷㈡P123  245. 聖功醫院106.09.06診斷證明書 警卷㈡P124  246. 富邦人壽107.01.24個人保險理賠保險金申請書(潘姵潔) 警卷㈡P127  247. 長庚醫院107.01.19診斷證明書 警卷㈡P128  248. 富邦人壽106.12.26個人保險理賠保險金申請書(陳宥睿) 警卷㈡P129  249. 長庚醫院106.12.18診斷證明書 警卷㈡P130 【編號54相關】     250. 三商美邦107.01.25保險金申請書 警卷㈥P95  251. 阮綜合107.01.23診斷證明書、收據 警卷㈥P96-97 【編號55相關】     252. 三商美邦106.09.30保險金申請書 警卷㈥P93  253. 阮綜合106.09.13診斷證明書 警卷㈥P94 【編號56相關】     254. 三商美邦106.05.17保險金申請書 警卷㈥P123  255. 國軍高雄總醫院106.05.12診斷證明書 警卷㈥P124  256. 國軍高雄總醫院106.08.28診斷證明書 警卷㈥P128  257. 三商美邦106.12.11保險金申請書、三商美邦106.08.30保險金申請書 警卷㈥P125、127  258. 阮綜合106.12.08診斷證明書 警卷㈥P126  259. 國泰人壽106.08.30理賠申請書、106.07.11理賠申請書、107.01.29理賠申請書、106.05.24理賠申請書 警卷㈥P129-131、 133-135、137-139、 141-143  260. 國軍高雄總醫院106.08.28診斷證明書 警卷㈥P151  261. 國軍高雄總醫院106.07.10診斷證明書 警卷㈥P153  262. 國軍高雄總醫院107.01.26診斷證明書 警卷㈥P155  263. 國泰人壽106.05.24理賠申請書、106.08.09理賠申請書、106.11.15理賠申請書 警卷㈥P141-143、 145-147、149-150  264. 國軍高雄總醫院106.05.15診斷證明書 警卷㈥P157  265. 國軍高雄總醫院106.08.03診斷證明書 警卷㈥P159  266. 國軍高雄總醫院106.11.10診斷證明書 警卷㈥P161 【編號57相關】     267. 聖功醫院106.05.02診斷證明書、醫療費用收據 警卷㈥P187-188  268. 郭鳳庭郵局存簿封面（帳號：00000000000000） 警卷㈥P201  269. 國泰人壽107.02.05理賠申請書 警卷㈥P189  270. 阮綜合107.01.29診斷證明書、收據 警卷㈥P191-193  271. 阮綜合107.02.02診斷證明書 警卷㈥P195  272. 三商美邦107年2月保險金申請書 警卷㈥P196  273. 國泰人壽106.05.22理賠申請書 警卷㈥P197  274. 國軍高雄總醫院106.05.18診斷證明書 警卷㈥P199  275. 三商美邦保險金申請書 警卷㈥P200 【編號58相關】     276. 理賠簡易受理檢核表 警卷㈥P227  277. 國泰人壽106.06.30理賠申請書 警卷㈥P229-231  278. 台灣人壽106.06.14保險金申請書 警卷㈥P233  279. 國軍高雄總醫院106.06.12診斷證明書、醫療費用明細收據 警卷㈥P235-237  280. 國軍高雄總醫院106.06.12診斷證明書 警卷㈥P239 【編號59相關】     281. 三商美邦106.06.19保險金申請書、107.01.04保險金申請書 警卷㈥P245、247  282. 國軍高雄總醫院106.06.19診斷證明書 警卷㈥P246  283. 國軍高雄總醫院106.12.29診斷證明書、醫療費用明細收據 警卷㈥P248-249 【編號60相關】     284. 富邦人壽107.02.05保險金申請書 警卷㈥P279  285. 阮綜合107.01.31診斷證明書 警卷㈥P280  286. 富邦人壽106.06.20保險金申請書、106.10.11保險金申請書 警卷㈥P281、283  287. 國軍高雄總醫院106.06.16診斷證明書 警卷㈥P282  288. 國軍高雄總醫院106.10.03診斷證明書 警卷㈥P284  289. 李恩慧之中華郵政存摺封面及帳戶明細（帳號：0000000  0000000） 警卷㈨P33-35  290. 國泰人壽106.08.08理賠申請書 警卷㈥P285-286  291. 國軍高雄總醫院106.08.04診斷證明書 警卷㈥P287 【編號61相關】     292. 三商美邦106.11.08保險金申請書、106.12.07保險金申請書 警卷㈥P321、323  293. 義大106.11.03診斷證明書 警卷㈥P322  294. 義大106.12.07診斷證明書 警卷㈥P324 【編號62相關】     295. 三商美邦106.05.09保險金申請書、107.01.12保險金申請書 警卷㈥P325、327  296. 國軍高雄總醫院106.05.05診斷證明書 警卷㈥P326  297. 國軍高雄總醫院107.01.10診斷證明書、醫療費用明細收據 警卷㈥P328-329  298. 三商美邦108.02.01保險金返還證明書 偵卷P53  299. 診斷證明書一份110.07.12（被告程振文110.07.14上訴狀所附之證據） 本院卷㈠P47 【編號63相關】     300. 三商美邦106.11.14保險金申請書、107.01.11保險金申請書 警卷㈥P367、372  301. 聖功醫院診斷證明書 警卷㈥P368  302. 中國人壽106.11.16理賠申請書、106.01.11理賠申請書 警卷㈥P369、373  303. 聖功醫院106.11.08診斷證明書 警卷㈥P370  304. 聖功醫院107.01.08診斷證明書 警卷㈥P371  305. 聖功醫院107.01.08診斷證明書 警卷㈥P374  306. 中國人壽107.07.12、106.08.10理賠申請書 警卷㈥P375-376  307. 國軍高雄總醫院106.08.09診斷證明書 警卷㈥P377  308. 聖功醫院106.05.25診斷證明書 警卷㈥P378 【編號64相關】     309. 三商美邦107.02.05保險金申請書、106.06.12保險金申請書 警卷㈥P395、397  310. 聖功醫院107.01.31診斷證明書 警卷㈥P396  311. 國軍高雄總醫院106.06.07診斷證明書 警卷㈥P398  312. 三商美邦保險金返還證明書108.02.01 偵卷P93-95  313. 三商美邦106.11.28保險金申請書 警卷㈥P399  314. 阮綜合106.10.30診斷證明書 警卷㈥P401 【編號65相關】     315. 劉俊苹郵局存簿及內頁影本（帳號：00000000000000） 警卷㈦P27-31  316. 富邦人壽106.07.28個人保險理賠保險金申請書 警卷㈦P51  317. 國軍高雄總醫院106.07.26診斷證明書、醫療費用明細收 警卷㈦P53、55 【編號66相關】     318. 三商美邦106.06.30保險金申請書 警卷㈦P59  319. 富邦人壽106.06.28個人保險理賠保險金申請書 警卷㈦P61  320. 聖功醫院106.06.27診斷證明書（兩份相同） 警卷㈦P60、62  321. 劉俊怡大眾銀行存簿及內頁影本（帳號：000-0000000-00） 警卷㈦P63-65  322. 呂建忠存摺內頁影本、呂建忠存摺封面影本（帳號：00000000000） 警卷㈦P69、87  323. 三商美邦106.07.19保險金申請書 警卷㈦P71  324. 台灣人壽106.08.01保險金申請書 警卷㈦P75  325. 國泰人壽106.08.01理賠申請書 警卷㈦P79-81  326. 阮綜合106.07.14診斷證明書（四份相同） 警卷㈦P72-73、76、83  327. 阮綜合診106.08.04斷證明書（兩份相同） 警卷㈦P77、85  328. 理賠簡易受理檢核表 警卷㈦P91  329. 存簿及內頁影本 警卷㈦P67  330. 三商美邦106.09.06保險金申請書、106.09.26保險金申請書 警卷㈦P95、97  331. 國泰人壽106.10.11理賠申請書、106.09.25理賠申請書 警卷㈦P99、103  332. 富邦人壽106.10.03保險金申請書、106.09.25個人保險理賠保險金申請書 警卷㈦P109、111  333. 阮綜合106.08.31診斷證明書 警卷㈦P96  334. 阮綜合106.09.27診斷證明書（兩份相同） 警卷㈦P101、110  335. 國軍高雄總醫院106.09.21診斷證明書 警卷㈦P98  336. 國軍高雄總醫院106.09.21診斷證明書、醫療費用明細收據（兩份相同） 警卷㈦P105-107、 112-113 【編號67相關】     337. 三商美邦106.10.03保險金申請書 警卷㈦P137  338. 國軍高雄總醫院岡山分院106.09.28診斷證明書、醫療費用明細收據 警卷㈦P138-139 【編號68相關】     339. 三商美邦106.09.06保險金申請書、106.10.23保險金申請書 警卷㈦P149、151  340. 阮綜合106.08.30診斷證明書 警七卷㈦P150  341. 國軍高雄總醫院106.10.18診斷證明書、醫療費用明細收據 警七卷㈦P152-153 【編號69相關】     342. 三商美邦106.11.10保險金申請書 警卷㈦P171  343. 義大醫院106.11.06診斷證明書（兩份相同） 警卷㈦P173、178  344. 理賠簡易受理檢核表 警卷㈦P175  345. 國泰人壽106.11.10理賠申請書 警卷㈦P176-177 【編號70相關】     346. 三商美邦106.07.13保險金申請書、106.08.23保險金申請書 警卷㈦P197、199  347. 國軍高雄總醫院106.07.12診斷證明書（兩份相同） 警卷㈦P198、204  348. 國軍高雄總醫院106.08.21診斷證明書（兩份相同） 警卷㈦P200、210  349. 埋賠簡易受理檢核表 警卷㈦P201、207  350. 國泰人壽106.07.14理賠申請書、106.08.23理賠申請書 警卷㈦P202-203、 208-209  351. 劉中庸郵局存摺封面影本（帳號：00000000000000） 警卷㈦P205  352. 三商美邦106.08.07保險金申請書、106.11.28保險金申請書 警卷㈦P211、213  353. 聖功醫院106.09.04診斷證明書 警卷㈦P212  354. 國軍高雄總醫院106.11.25診斷證明書、醫療費用明細收據 警卷㈦P215-216 【編號71相關】     355. 三商美邦106.09.18保險金申請書 警卷㈦P245  356. 阮綜合106.09.08診斷證明書 警卷㈦P246  357. 三商美邦106.12.28保險金申請書 警卷㈦P247  358. 阮綜合106.12.20診斷證明書、收據 警卷㈦P249-250  359. 三商美邦保險金給付通知書：陳永政 警卷㈦P233  360. 三商美邦106.09.25保險金申請書 警卷㈦P234  361. 阮綜合106.07.24診斷證明書 警卷㈦P235 【編號72相關】     362. 三商美邦107.02.05保險金申請書 警卷㈦P261  363. 阮綜合107.01.29診斷證明書 警卷㈦P262 【編號73相關】     364. 三商美邦106.11.28保險金申請書 警卷㈦P275  365. 阮綜合106.11.22診斷證明書 警卷㈦P276 【編號74相關】     366. 三商美邦106.11.03保險金申請書 警卷㈦P317  367. 國軍高雄總醫院106.10.31診斷證明書 警卷㈦P318  368. 三商美邦106.10.12保險金申請書 警卷㈦P319  369. 義大醫院106.10.06診斷證明書 警卷㈦P320 【編號75相關】     370. 台灣人壽保險金申請書 警卷㈦P297  371. 三商美邦106.09.07保險金申請書 警卷㈦P299  372. 遠雄人壽保險金申請書106.09.07 警卷㈦P301  373. 國軍高雄總醫院106.09.04診斷證明書（三份相同） 警卷㈦P298、300、302 【編號76相關】     374. 三商美邦106.09.27保險金申請書 警卷㈦P425  375. 阮綜合106.09.26診斷證明書、收據 警卷㈦P426-427  376. 三商美邦人壽保險金返還證明書 偵卷P77 【編號77相關】     377. 通訊軟體截圖 警卷㈦P411-413  378. 富邦人壽106.06.27保險金申請書、106.10.03保險金申請書 警卷㈦P401、403  379. 聖功醫院106.06.27診斷證明書 警卷㈦P402  380. 阮綜合106.09.29診斷證明書 警卷㈦P404  381. 凃冠亦之郵局存摺封面影本（帳號：00000000000000） 警卷㈦P405  382. 阮綜合醫院109年5月21日阮醫教字第1090000284號函 原審卷㈡P261  383. 阮綜合醫院109年6月18日阮醫教字第1090000369號函暨就診相關資料 原審卷㈡P367-371 【編號78相關】     384. 三商美邦107.01.19保險金申請書、106.05.18保險金申請書、106.09.11保險金申請書 警卷㈦P335、337、339  385. 阮综合107.01.17診斷證明書 警卷㈦P336  386. 國軍高雄總醫院106.05.12診斷證明書 警卷㈦P338  387. 國軍高雄總醫院106.08.05診斷證明書 警卷㈦P340  388. 三商美邦106.11.30保險金申請書 警卷㈦P341  389. 國軍高雄總醫院106.09.13診斷證明書 警卷㈦P342 【編號79相關】     390. 三商美邦106.06.02保險金申請書、106.09.07保險金申請書 警卷㈦P371、373  391. 聖功醫院106.05.25診斷證明書 警卷㈦P372  392. 國軍高雄總醫院106.09.01診斷證明書、醫療費用明細收據 警卷㈦P374-375 【編號80相關】     393. 三商美邦106.12.07保險金申請書、107.01.22保險金申請 警卷㈦P353、357  394. 國軍高雄總醫院106.12.05診斷證明書、醫療費用明細收據 警卷㈦P355-356  395. 國軍高雄總醫院107.01.17診斷證明書 警卷㈦P359 【編號81相關】     396. 富邦人壽106.10.03保險金申請書 警卷㈦P483  397. 國軍高雄總醫院106.09.28診斷證明書 警卷㈦P484 【編號82相關】     398. 國泰人壽91.10.29人身保險要保書 警卷㈦P493-499  399. 理賠簡易受理檢核表 警卷㈦P501  400. 國泰人壽106.11.07理賠申請書 警卷㈦P503-505  401. 國軍高雄總醫院106.10.30診斷證明書、醫療費用明細收據 警卷㈦P507-509 【編號83相關】     402. 保單明細表 警卷㈦P527、535-536  403. 三商美邦106.12.19契約內容變更暨補發保單申請書 警卷㈦P529-534  404. 三商美邦105.02.18契約內容變更暨補發保單申請書 警卷㈦P537-542  405. 三商美邦104.01.16人壽保險要保書 警卷㈦P543-550  406. 三商美邦106.07.05保險金申請書、106.12.20保險金申請書 警卷㈦P551、555  407. 國軍高雄總醫院106.06.28診斷證明書 警卷㈦P552  408. 高雄榮總106.12.18診斷證明書、收據 警卷㈦P557-558 【編號84相關】     409. 吳麗娥華南銀行存摺影本、內頁（帳號：000-00-000000-0） 警卷㈡P27-37  410. 本票2張（票號：269427、269428）、華南商銀匯款回條聯104.10.27 警卷㈡P39  411. 三商美邦人壽106.09.18保險金申請書 警卷㈡P41  412. 國軍高雄總醫院診斷證明書106.09.12、醫療費用明細收據 警卷㈡P42-43  413. 三商美邦人壽106.10.27保險金申請書 警卷㈡P46  414. 三商美邦人壽人壽保險要保書 警卷㈡P47-54  415. 三商美邦人壽107.02.02保險金申請書 警卷㈡P63  416. 國軍高雄總醫院診斷證明書107.01.30 警卷㈡P64  417. 三商美邦人壽106.05.15保險金申請書 警卷㈡P73  418. 聖功醫院106.05.08診斷證明書 警卷㈡P74  419. 三商美邦人壽106.07.13保險金申請書 警卷㈡P85  420. 阮綜合醫院106.07.11診斷證明書 警卷㈡P86 【編號86相關】     421. 郵政跨行匯款申請書106.11.17 警卷㈥P43  422. 國泰人壽106.11.13理賠申請書 警卷㈥P47-49  423. 聖功醫院106.11.08診斷證明書 警卷㈥P51 【編號87相關】     424. 保單明細表 警卷㈦P441  425. 三商美邦106.02.13契約內容變更暨補發保單申請書 警卷㈦P442-447  426. 三商美邦104.12.17人壽保險要保書、106.11.08保險金申請書 警卷㈦P448-451、453  427. 阮綜合106.10.30診斷證明書（兩份相同） 警卷㈦P454、465  428. 阮綜合106.12.05診斷證明書、收據 警卷㈦P473-475  429. 國泰人壽84.06.29壽險要保書 警卷㈦P455-458  430. 理賠簡易受理檢核表 警卷㈦P459、467  431. 國泰人壽106.11.03理賠申請書、106.12.11理賠申請書 警卷㈦P461-463、 469-471 【編號88相關】     432. 義大醫院107.01.10診斷證明書 警卷㈥P289  433. 三商美邦107.01.12保險金申請書 警卷㈥P290 【編號89相關】     434. 國泰產險強制車險賠案簽結內容表 警卷㈧P43 【編號90相關】     435. 高市警察局道路交通事故當事人登記聯單、道路交通事故現場圖、高雄市政府警察局道路交通事故初步分析研判表 警八卷㈧P60、159-160  436. 國軍高雄總醫院診斷證明書107.01.22 警卷㈧P62  437. 國軍高雄總醫院診斷證明書107.03.13 警卷㈧P154  438. 國軍高雄總醫院診斷證明書107.06.28、醫療費用明細 警卷㈧P157-158  439. 富邦產險汽(機)車險理賠申請書107.01.17 警卷㈧P59  440. 理算簽結作業 警卷㈧P63  441. 國泰世紀產物保險股份有限公司汽 （機）車保險理賠申請書107.01.18 警卷㈧P155 【編號91相關】     442. 聖功醫院106.05.15診斷證明書 警九卷㈨P343  443. 調解筆錄一份（被告甲○○110.07.14上訴狀所附之證據） 本院卷㈠P53-54 【編號92相關】     444. 國軍高雄總醫院附設民眾診療服務處106.11.29診斷證明書、國軍高雄總醫院醫療費用明細收據 警卷㈧P85、110-111  445. 國泰產險強制車險賠案簽結內容表 警卷㈧P86  446. 國泰產險強制車險其他說明事項及審核意見 警卷㈧P87  447. 就診核付費用明細 警卷㈧P115 【編號93相關】     448. 聖功醫院106.11.09診斷證明書 警卷㈨P345  449. 聖功醫院106.08.22診斷證明書 警卷㈨P346  450. 匯款單一份（被告乙○○110.07.14上訴狀所附之證據） 本院卷㈠P59 【編號94相關】     451. 強制汽車責任保險請求權人直接請求給付申請書 警卷㈧P201  452. 國軍高雄總醫院附設民眾診療服務處106.10.16診斷證明書、醫療費用明細收據 警卷㈧P175-176  453. 鄭吳月霞與陳芝羽之和解書 警卷㈧P177  454. 就診核付費用明細 警卷㈧P179  455. 國泰產險強制車險賠案簽結內容表 警卷㈧P180  456. 國泰產險強制車險其他說明事項及審核意見 警卷㈧P181 【編號95相關】     457. 富邦產險強制汽車責任保險請求給付申請書 警卷㈧P191  458. 高雄市政府警察局道路交通事故當事人登記聯單、道路交通事故現場圖、道路交通事故初步分析研判表 警卷㈧P192、197-199  459. 車禍事故照片 警卷㈧P203-206  460. 國軍高雄總醫院附設民眾診療服務處106.10.24診斷證明書、醫療費用明細收據 警卷㈧P193-194  461. 強制險醫療給付費用表 警卷㈧P195 【編號96相關】     462. 許紫玲陽信銀行存摺封面及帳戶交易明細（帳號：00000-0000000） 警卷㈧P221-227  463. 陽信銀行匯款收執聯及存款送款單 警卷㈧P229-233  464. 三商美邦人壽保險股份有限公司保險金申請書107.01.04、保險金給付通知書、106.06.07保險金申請書 警卷㈧P235-236、 239-240  465. 聖功醫院106.05.22診斷證明書 警卷㈧P237  466. 國軍高雄總醫院附設民眾診療服務處106.06.27診斷證明書 警卷㈧P241  467. 中國人壽理賠申請書106.06.29、理賠審核給付通知書、107.01.02理賠申請書 警卷㈧P242-243、245、249  468. 義大醫院106.12.29診斷證明書（兩份相同） 警卷㈧P246-247  469. 高雄市前金區調解委員會調解筆錄106.07.19 警卷㈧P251 【編號97相關】     470. 高雄市前金區調解委員會調解書106.07.19（聲請人：許紫玲、對造人：李秀真） 警卷㈧P211  471. 李秀真之安泰銀行存摺封面及帳戶交易明細（帳號：00000000000000） 警卷㈧P267  472. 強制汽車責任保險請求權人直接請求給付申請書 警卷㈧P273  473. 高雄市政府警察局道路交通事故當事人登記聯單、道路交通事故初步分析研判表、道路交通事故現場圖 警卷㈧P274-276  474. 國軍高雄總醫院附設民眾診療服務處106.07.20診斷證明書、醫療費用明細收據 警卷㈧P277-278  475. 看護證明 警卷㈧P279  476. 就診核付費用明細 警卷㈧P280  477. 國泰產險強制車險賠案簽結內容表 警卷㈧P281 【編號98相關】     478. 高雄市鳳山區調解委員會調解書106.08.15 警卷㈧P319  479. 華南產物保險股份有限公司強制汽車責任保險理賠計算書 警卷㈧P321  480. 國軍高雄總醫院附設民眾診療服務處106.08.08診斷證明書、醫療費用明細收據 警卷㈧P322-323  481. 國軍高雄總醫院附設民眾診療服務處106.07.15診斷證明書、醫療費用明細收據 警卷㈧P333-334  482. 國軍高雄總醫院附設民眾診療服務處106.12.12診斷證明書、醫療費用明細收據 警卷㈧P336-337  483. 國軍高雄總醫院附設民眾診療服務處106.07.15診斷證明書 警卷㈧P351  484. 高雄市政府警察局道路交通事故當事人登記聯單、高雄市政府警察局道路交通事故初步分析研判表、道路交通事故現場圖 警卷㈧P325、328-329  485. 華南產險保險賠款匯款申請書106.08.17、汽車險理賠出險通知書 警卷㈧P326-327  486. 元大人壽保險金給付通知函、保險金申請書105.07.21、保險金申請書106.12.10 警卷㈧P331-332、335  487. 遠雄人壽理賠給付明細表、保險金申請書 警卷㈧P349-350 【編號99相關】     488. 強制汽車責任保險請求給付申請書 警卷㈧P377  489. 高雄市政府警察局道路交通事故當事人登記聯單、道路交通事故初步分析研判表、道路交通事故現場圖 警卷㈧P378-380  490. 阮綜合醫院診斷證明書106.11.16 警卷㈧P382  491. 汽車險賠款匯款（開票）申請書 警卷㈧P384-385  492. 汽車險賠案理算書（強制險） 警卷㈧P386 【編號100相關】     493. 和解書 警卷㈧P403  494. 國軍高雄總醫院附設民眾診療服務處106.10.12診斷證明書、醫療費用明細收據 警卷㈧P405、407  495. 華南產物保險股份有限公司強制汽車責任保險理賠計算書 警卷㈧P406  496. 高雄市政府警察局道路交通事故當事人登記聯單、高雄市政府警察局道路交通事故初步分析研判表、道路交通事故現場圖 警卷㈧P409、412-413  497. 保險賠款匯款申請書 警卷㈧P410  498. 華南產物保險股份有限公司汽車險理賠出險通知書 警卷㈧P411 【編號101相關】     499. 高雄市苓雅區調解委員會調解書 警卷㈧P439  500. 新光產物保險汽(機)車險理賠申請書106.07.18 警卷㈧P447  501. 新光產物保險越區代查證聯絡單 警卷㈧P448  502. 高雄市政府警察局道路交通事故初步分析研判表、高雄市政府警察局道路交通事故當事人登記聯單 警卷㈧P449-450  503. 汽車險賠案理算書（強制險） 警卷㈧P455  504. 理賠明細-張原斌、朱慧汝 警卷㈧P256  505. 國軍高雄總醫院106.10.17診斷證明書 警卷㈧P453 【編號102相關】     506. 高雄市苓雅區調解委員會調解書106.12.06 警卷㈧P437  507. 國軍高雄總醫院106.10.16診斷證明書 警卷㈧P451 【編號103相關】     508. 南山產物保險股份有限公司汽車保險理算書 警卷㈨P17  509. 南山產物強制汽車責任保險直接請求給付申請書 警卷㈨P18  510. 國軍高雄總醫院附設民眾診療服務處106.10.24診斷證明書、醫療費用明細收據 警卷㈨P19-20  511. 高雄市政府警察局道路交通事故初步分析研判表、道路交通事故現場圖、道路交通事故照片 警卷㈨P21-24  512. 吳美英之高雄三信存摺封面（帳號：00000000000000） 警卷㈨P25  513. 強制險醫療給付費用彙整表 警卷㈨P26 【編號104相關】     514. 富邦産險汽車保險單、強制汽車責任保險請求給付申請書 警卷㈨P49-53、56  515. 高雄市政府警察局道路交通事故當事人登記聯單、道路交通事故照片、道路交通事故現場圖、道路交通事故初步分析研判表 警卷㈨P55、57-61  516. 國軍高雄總醫院附設民眾診療服務處106.10.03診斷證明書、醫療費用明細收據 警卷㈨P62-63  517. 國軍高雄總醫院附設民眾診療服務處106.11.10診斷證明書 警卷㈨P126  518. 強制險醫療給付費用表 警卷㈨P64  519. 高雄市○○區○○000000000○市○區○○○00000000000號函 警卷㈨P95  520. 高雄市鳳山區調解委員會調解書106.10.06 警卷㈨P97  521. 林吳碧之景中華郵政帳戶封面及交易明細 警卷㈨P99-103  522. 和解書106.11.29 警卷㈨P115  523. 高雄市政府警察局道路交通事故當事人登記聯單、道路交通事故初步分析研判表、道路交通事故現場圖、道路交通事故照片 警卷㈨P118-121  524. AQU-9160汽車車籍查詢 警卷㈨P122-123  525. 汽車險賠款匯款（開票）申請書 警卷㈨P125 【編號105相關】     526. 富邦產險汽車保險單105.12.29 警卷㈨P49-53  527. 高雄市政府警察局道路交通事故當事人登記聯單 警卷㈨P55  528. 新光產物保險汽(機)車險理賠申請書 警卷㈨P117  529. 出險紀錄 警卷㈨P127  530. 汽車險賠案理算書（任意險） 警卷㈨P128 【編號106相關】     531. 汽車交通事故特別補償基金補償金申請書106.11.23、傷害醫療給付費用明細檢核表、補償金理算書、汽車交通事故特別補償基金相關資料表 警卷㈨P163、168-170  532. 高雄市政府警察局道路交通事故初步分析研判表、道路交通事故現場圖 警卷㈨P164-165  533. 阮綜合醫院106.10.16診斷證明書、收據 警卷㈨P166-167 【編號107相關】     534. 聖功醫院106.08.18診斷證明書 警卷㈨P348 
【卷證索引】
編 號 卷名 簡稱 1. 高雄市政府警察局鹽埕分局高市警鹽分偵字第10870028200號(卷一) 警卷㈠ 2. 高雄市政府警察局鹽埕分局高市警鹽分偵字第10870028200號(卷二) 警卷㈡ 3. 高雄市政府警察局鹽埕分局高市警鹽分偵字第10870028200號(卷三) 警卷㈢ 4. 高雄市政府警察局鹽埕分局高市警鹽分偵字第10870028200號(卷四) 警卷㈣ 5. 高雄市政府警察局鹽埕分局高市警鹽分偵字第10870028200號(卷五) 警卷㈤ 6. 高雄市政府警察局鹽埕分局高市警鹽分偵字第10870028200號(卷六) 警卷㈥ 7. 高雄市政府警察局鹽埕分局高市警鹽分偵字第10870028200號(卷七) 警卷㈦ 8. 高雄市政府警察局鹽埕分局高市警鹽分偵字第10870160800號(卷一) 警卷㈧ 9. 高雄市政府警察局鹽埕分局高市警鹽分偵字第10870160800號(卷二) 警卷㈨ 10. 臺灣高雄地方檢察署109年度他字第1104號 他卷 11. 臺灣高雄地方檢察署107年度偵字第7593號 偵卷㈠ 12. 臺灣高雄地方檢察署107年度偵字第7598號 偵卷㈡ 13. 臺灣高雄地方檢察署107年度偵字第7601號 偵卷㈢ 14. 臺灣高雄地方檢察署107年度偵字第7602號 偵卷㈣ 15. 臺灣高雄地方檢察署107年度偵字第18802號 偵卷㈤ 16. 臺灣高雄地方檢察署107年度偵字第18804號 偵卷㈥ 17. 臺灣高雄地方檢察署107年度偵字第19397號 偵卷㈦ 18. 臺灣高雄地方檢察署107年度偵字第19398號 偵卷㈧ 19. 臺灣高雄地方檢察署107年度偵字第19578號 偵卷㈨ 20. 臺灣高雄地方檢察署107年度偵字第19579號 偵卷㈩ 21. 臺灣高雄地方檢察署107年度偵字第19580號 偵卷 22. 臺灣高雄地方檢察署107年度偵字第19582號 偵卷 23. 臺灣高雄地方檢察署107年度偵字第19756號 偵卷 24. 臺灣高雄地方檢察署107年度偵字第20144號 偵卷 25. 臺灣高雄地方檢察署107年度偵字第20145號 偵卷 26. 臺灣高雄地方檢察署107年度偵字第20146號 偵卷 27. 臺灣高雄地方檢察署107年度偵字第20147號 偵卷 28. 臺灣高雄地方檢察署107年度偵字第20151號 偵卷 29. 臺灣高雄地方檢察署107年度偵字第20270號 偵卷 30. 臺灣高雄地方檢察署107年度偵字第20273號 偵卷 31. 臺灣高雄地方檢察署107年度偵字第20275號 偵卷 32. 臺灣高雄地方檢察署107年度偵字第20276號 偵卷 33. 臺灣高雄地方檢察署107年度偵字第20598號 偵卷 34. 臺灣高雄地方檢察署107年度偵字第20996號 偵卷 35. 臺灣高雄地方檢察署107年度偵字第20998號 偵卷 36. 臺灣高雄地方檢察署107年度偵字第21002號 偵卷 37. 臺灣高雄地方檢察署108年度偵字第4170號 偵卷 38. 臺灣高雄地方檢察署107年度偵字第7596號 偵卷 39. 臺灣高雄地方檢察署107年度偵字第7600號 偵卷 40. 臺灣高雄地方檢察署108年度偵字第1636號 偵卷 41. 臺灣高雄地方法院107年度聲羈字第169號 聲羈卷 42. 臺灣高雄地方法院108年度審訴字第695號（卷一） 審訴卷㈠ 43. 臺灣高雄地方法院108年度審訴字第695號（卷二） 審訴卷㈡ 44. 臺灣高雄地方法院108年度審訴字第695號（卷三） 審訴卷㈢ 45. 臺灣高雄地方法院109年度審訴字第550號 審訴卷㈣ 46. 臺灣高雄地方法院108年度訴字第660號（一） 原審卷㈠ 47. 臺灣高雄地方法院108年度訴字第660號（二） 原審卷㈡ 48. 臺灣高雄地方法院108年度訴字第660號（三） 原審卷㈢ 49. 臺灣高雄地方法院108年度訴字第660號（四） 原審卷㈣ 50. 臺灣高雄地方法院109年度訴字第368號（一） 原審卷㈠ 51. 臺灣高等法院高雄分院110年度上訴字第895號（卷一） 本院卷㈠ 52. 臺灣高等法院高雄分院110年度上訴字第895號（卷二） 本院卷㈡